<!DOCTYPE html PUBLIC "-//W3C//DTD XHTML 1.0 Transitional//EN" "http://www.w3.org/TR/xhtml1/DTD/xhtml1-transitional.dtd">
<html xmlns="http://www.w3.org/1999/xhtml">

<head>
<meta http-equiv="content-type" content="text/html; charset=UTF-8" />
<meta http-equiv="Expires" content="mon, 04 dec 1999 21:29:02 gmt" />
<link href="../images/styles.css" rel="stylesheet" type="text/css" />
<link rel="shortcut icon" type="image/png" href="../images/beach.png">
<title>Ejerforeningen Øresund Strandpark, Etape II - Referat af bestyrelsesmøde d. 9. September 2019</title>
</head>

<body>

<table border="0" cellpadding="0" cellspacing="0">

    <script src='..\header-dokumenter.js'></script>

<td width="100%" class="doctable" valign="top"><table border="0" cellpadding="4">

<p><span class="small">Se <a href="referat_20190909.pdf">referatet som PDF-fil</a>. </span></p>

<h1>
    Ejerforeningen, etape-2 <a name="_Hlt324194899"></a> 23. september 2019
</h1>
<p>
    <strong>Referat af bestyrelsesmøde 9. september 2019</strong>
</p>
<p>
    <u></u>
</p>
<div>
    <p>
        <strong>HUSK:</strong>
    </p>
    <p>
        <strong>
            Bestyrelsen opfordrer igen ALLE BEBOERE til at tjekke deres to
            vinduer i lejligheden. Når man snarest modtager mail/brev fra vores
            administrator bedes man melde tilbage om man har vinduer med
            defekte glideskinner eller ej. Nødvendig reparation af glideskinne
            sker på ejerforeningens bekostning.
        </strong>
    </p>
    <p>
        <strong></strong>
    </p>
    <p>
        <strong>
            Der afholdes informationsmøde om en ny lille miljøstation ved Etape
            5 den 24. september klokken 17 på parkeringspladsen ved Sundby
            Parkvej 7.
        </strong>
    </p>
</div>
<p>
    <u></u>
</p>
<p>
    <u>Til stede:</u>
    Bernd Schittenhelm, Lennart Nordstedt, Peter Holm, Michael Christensen,
    Karsten Anthonsen og Bent Pedersen
</p>
<p>
    <u>Afbud:</u>
    Aleksandra Derach-Skrzypinska. <u></u>
</p>
<p>
    <strong>Punkt 1: Valg af referent</strong>
</p>
<p>
    Formanden valgte sig frivilligt.
</p>
<p>
    <strong>Punkt 2: Nyt fra Ejerforeningen</strong>
</p>
<p>
    <u>Generel orientering</u>
</p>
<p>
    · Formand og kasserer skal skrive under på at Newsec og dermed
    ejeforeningen overholder persondataforordningen (GPDR).
</p>
<p>
    · Sundby Rengøringsservice har netop foretaget den årlige justering af
    priser. Bestyrelsen vil i den forbindelse bede Sundby Rengøringsservice om
    at fokusere mere på kvalitetssikringen af rengøringsarbejdet.
</p>
<p>
    · Abonnementerne for de syv elevatortelefoner er blevet tilmeldt
    betalingsservice. Herved sparer ejerforeningen gebyrer ifm. betalingen. Den
    nye GSMR-overvågning af elevatorerne fungerer fint og er en stabil løsning.
</p>
<p>
    · Bestyrelsen fortsætter med at leje to kælderrum ud. Lejerne er de samme.
</p>
<p>
    · Minol har gennemført aflæsninger af målere. Bestyrelsen kan konkludere,
    at serviceniveauet er det samme som hos Radius - blot billigere.
</p>
<p>
    · Bestyrelsen har modtaget et tilbud fra firmaet FilterNew ang.
    serviceaftale for ventilationsanlægget. Bestyrelsen siger tak men nej tak.
    Man holder fast i den eksisterende serviceaftale med firmaet LogicAir.
</p>
<p>
    · Udskiftningen af ILMO-bånd i vestvendte facader sættes i gang i uge 39.
</p>
<p>
    <u></u>
</p>
<p>
    <u>Status på komfortventilation i opgang 8</u>
</p>
<p>
    Reparationen af røglemmen i opgang 8 er gennemført. Når vinduet åbnes høres
    støj. Peter kontakter tømrerfirmaet for at få justeret vinduet. Bestyrelsen
    forventer, at dette dækkes af garantien på arbejdet.
</p>
<p>
    <u>Vinduer med defekte glideskinner</u>
</p>
<p>
    Bestyrelsen har modtaget 24 svar fra lejlighedsejere. Ud af disse havde 11
    vinduer med defekte glideskinner. Svarprocenten er ikke god nok og derfor
    iværksættes endnu en runde med udsending af mail/brev og mulighed for at
    sende svar til administrator. Bestyrelsen ønsker at opnå en svarprocent på
    100%! Deadlline sættes til 15. oktober.<u></u>
</p>
<p>
    De indmeldte defekte glideskinner reparares på ejerforeningens bekostning.
    Hvis ejerne af lejlighederne ikke indmelder defekte glideskinner i denne
    omgang, er ejerne selv ansvarlige for eventuelle senere reparationer. Bernd
    sætter administrator i gang. Beboere som ønsker hjælp til tjek af vinduer
    kan kontakte viceværten.
</p>
<p>
    <u></u>
</p>
<p>
    <u>
        Flytning af cykelparkering ved opgang 12 og forbedrede
        parkeringsforhold
    </u>
</p>
<p>
    Arbejdet med etablering af ny cykelparkering er i fuld gang. Det dårlige
    vejr har forsinket arbejdet lidt. Det forventes afsluttet indenfor et par
    uger. Der etableres 22 cykelparkeringspladser. Der laves to
    parkeringspladser til ladcykler og én ny parkeringsplads til biler på det
    eksisterende areal langs hækken. Bestyrelsen ønsker at undersøge muligheden
    for at etablere en bøgehæk ved bagenden af den nye cykelparkering. Dette
    skal godkendes i Grundejerforeningen (GF). Karsten tager det op i GF og
    kontakter anlægsgartner for prisoverslag.<u></u>
</p>
<p>
    <u></u>
</p>
<p>
    <u>Status på omprogrammering af elevatorer</u>
</p>
<p>
    Peter har fået et tilbud. Dette virker meget dyrt. Peter prøver at indhente
    flere tilbud. <u></u>
</p>
<p>
    <u></u>
</p>
<p>
    <u>
        Status på vedligeholdelsesmanual til lejligheder og
        vedligeholdelsesplan for ejerforeningen
    </u>
</p>
<p>
    Intet nyt. Michael og Bernd skal have et grundkursus i hjemmeside-design af
    Peter. Kurset afholdes i november. Herefter lægges materiale ud på
    ejerforeningens hjemmeside.
</p>
<p>
    <u>
        Status på informationsmøde vedrørende indkøb af blødgøringsanlæg for
        brugsvand
    </u>
</p>
<p>
    Bestyrelsen har taget kontakt til følgende aktører indenfor fagområdet:
    HOFOR, DTU Aqua, Teknologisk Institut, Miljøstyrelsen, Rambøll og Deloitte.
    Ingen af disse institutioner og virksomheder har ønsket at stille op til et
    informationsmøde. Deres ressourcer er ikke til det. Men de vil gerne svare
    på skriftelige spørgsmål. Bestyrelsen har besluttet at indsamle eventuelle
    spørgsmål fra beboere og bede om svar fra ovenfornævnte aktører. Herefter
    indkaldes til informationsmøde, hvor bestyrelsen præsenterer materialet for
    beboerne. Beboerne vil få tilsendt mail/brev som opfordrer til at indsende
    eventuelle spørgsmål til administrator.
</p>
<p>
    <u></u>
</p>
<p>
    <u></u>
</p>
<p>
    <strong>Punkt 3: Nyt fra Grundejerforeningen</strong>
    <u></u>
</p>
<p>
    Bodil fra Etape 5 er valgt som ny formand i Grundejerforeningen (GF).
    Karsten er ansvarlig for de grønne områder og Lennart er
    parkeringsansvarlig.
</p>
<p>
    De eksisterende trådhegn ved skel skal sættes i stand. Nye hegn sættes op
    ved selvbestaltede stier.
</p>
<p>
    Bøgehækkene har været plaget af uldlus. Sidste år blev hækkene sprøjtet.
    Effekten har ikke været imponerende og derfor sprøjtes hækkene ikke i år.
    Beboere kan stadigvæk på eget initiativ sprøjte deres egne hække.
</p>
<p>
    Der er stjålet en motorcykel fra gæsteparkeringspladsen ved Etape 1. Der
    opsættes derfor en stander som motorcykler kan låses fast til.
</p>
<p>
    Fliser ved indgangspartier, bagdører samt cykelskurtage renses for alger.
    Der er mange alger i år. Rensningen foregår ved højtryksspulning med vand.
</p>
<p>
    Der er mulighed for at komme af med storskrald fra den 24. september og
    dagene frem.
</p>
<p>
    Københavns kommune foreslår etablering af en ny lille miljøstation
    ummiddelbart ved etape 5’s vestlige blok ud mod den kombinerede gang- og
    cykelsti. Der afholdes informationsmøde den 24. september klokken 17 på
    parkeringspladsen ud for Sundby Parkvej 7.
</p>
<p>
    Sagen om den parkerede bil er gået ind i en ny fase. Bilen er meldt til
    politiet. Ejeren har fået en bøde, men intet er sket. Da bilen står på
    privat område kan politiet ikke hente bilen. Bilen ønskes flyttet til en
    offentlig vej. Karsten undersøger om GF betaler dette.
</p>
<p>
    <strong>Punkt 4: Nyt fra ERFA-gruppe</strong>
</p>
<p>
    Intet nyt, da der ikke er afholdt møde. Bernd sender doodle med mulige
    mødedatoer til gruppens medlemmer. Der skal afholdes møde i løbet af
    efteråret.
</p>
<p>
    <strong>Punkt 5: Status på foreningens økonomi</strong>
</p>
<p>
    Udgifterne til reparationer har været høje. Specielt har elevatorerne været
    dyre i drift. Budgettet forventes dog at holde.
</p>
<p>
    <strong>Punkt 6: Eventuelt</strong>
</p>
<p>
    Flere bestyrelsesmedlemmer har registreret, at det har været muligt at
    tænde for gulvvarme og radiatorer i sommerperioden. Det burde ikke være
    muligt. Bernd kontakter vicevært.
</p>
<p>
    Det blev foreslået at udsende en opgørelse for varmeregnskabet til de
    enkelte lejligheder. Herved kan man se, om man bruger mere eller mindre end
    sidste år.
</p>
<p>
    På Generalforsamling 2019 blev nævnt et forslag om at sætte cykelstativer
    fast til væggen af cykelskurene i stedet for som nu, hvor de står løst på
    jorden. Dette skulle kunne give bedre pladsforhold i de fyldte cykelskure.
    Bestyrelsen tvivler dog på dette.
</p>
<p>
    <strong>Punkt 7: Næste møde</strong>
</p>
<p>
    Næste bestyrelsesmøde holdes den 7. november klokken 18 på en restaurant.
    Dirigenten fra Generalforsamling 2019 inviteres som tak for indsatsen med
    til middagen.<u></u>
</p>


</td></tr>
</table>
<div id="gotoTop" class="fas fa-angle-up fa-5x"></div>
</body>
</html>
