<!DOCTYPE html PUBLIC "-//W3C//DTD XHTML 1.0 Transitional//EN" "http://www.w3.org/TR/xhtml1/DTD/xhtml1-transitional.dtd">
<html xmlns="http://www.w3.org/1999/xhtml">

<head>
<meta http-equiv="content-type" content="text/html; charset=UTF-8" />
<meta http-equiv="Expires" content="mon, 04 dec 1999 21:29:02 gmt" />
<link href="../images/styles.css" rel="stylesheet" type="text/css" />
<title>Ejerforeningen Øresund Strandpark, Etape II - Referat af bestyrelsesmøde d. 18. maj 2017</title>
</head>

<body>

<table border="0" cellpadding="0" cellspacing="0">

    <script src='..\header-dokumenter.js'></script>

<td width="654" valign="top"><table border="0" cellpadding="4">

<h1>
    Ejerforeningen, etape-2 <a name="_Hlt324194899"></a> 22. marts 2018
</h1>
<p align="center">
    <strong>Referat af bestyrelsesmøde 12. marts 2018</strong>
</p>
<p>
    <u> </u>
</p>
<div>
    <p align="center">
        <strong>HUSK:</strong>
    </p>
    <p align="center">
        <strong>
            Ved faldende vandtryk: Rens filtre i haner og blandningsbatterier
        </strong>
    </p>
    <p align="center">
        <strong>
            Opgangsdøre med dørmotor skal behandles skånsomt. Dørdiktatorene er
            nøje indstillet og tåler ikke slag og spark.
        </strong>
    </p>
</div>
<p>
    <u> </u>
</p>
<p>
    <u>Til stede:</u>
    Michael Christensen, Peter Holm, Karsten Lyng Anthonsen, Kirsten Hansen,
    Lennart Nordstedt og Bernd Schittenhelm (formand)
</p>
<p>
    <u>Afbud:</u>
    Aleksandra Derach-Skrzypinska
</p>
<p>
    <strong>Punkt 1: Valg af referent</strong>
</p>
<p>
    Formanden valgte sig frivilligt.
</p>
<p>
    <strong>Punkt 2: Nyt fra Ejerforeningen</strong>
</p>
<p>
    <u>Generel orientering</u>
</p>
<p>
    · Flere beboere oplevede problemer med at få varmt vand for flere uger
    siden. Årsagen var, at cirkulationspumpen stoppede pga. En timer-funktion.
    Denne nulstilles ved et strømsvigt. Viceværten vil være opmærskom på dette
    fremadrettet.
</p>
<p>
    · Den gamle dørmotor er udskiftet med en ny model i opgang 8.
</p>
<p>
    · Flere opgangsdøre har givet problemer med at lukke helt. Det skyldes
    problemer med dørdiktatorene. Dørene skal behandles skånsomt og
    dørdiktatorene tåler ikke spark eller slag. Bestyrelsen anbefaler, at der
    opsættes klistermærker ved dørene som informerer beboere om dette.
    Dørproblemer nævnes i Grundejerforeningen (GF). Erfaringer skal udveksles.
    Aktion; Lennart er tovholder.
</p>
<p>
    · Enkelte beboere klager over reduceret vandtryk. Bestyrelsen opfordrer til
    at rense filtre i vandhaner og blandningsbatterier. Hjælper dette ikke skal
    filtre i hovedhaner også tjekkes.
</p>
<p>
    <u>Oprettelse af foreningskonto hos Lån &amp; Spar Bank</u>
</p>
<p>
    Ejerforeningen har tilsendt al nødvendig data til Lån &amp;v Spar Bank. Dog
    mangler de sidste informationer fra Datea. Bestyrelsen regner med, at
    kontoen er klar til brug inden for meget kort tid. Aktion: Peter følger op.
</p>
<p>
    <u>Forbedrede cykelparkeringsforhold</u>
</p>
<p>
    Kirsten kunne fortælle, at entreprenøren har haft svært ved at få udvalgte
    materialer hjem og derfor starter arbejdet med at etablere tage og porte i
    slutningen af uge 11. Arbejdet vil være afsluttet inden påsken. Herefter
    bestilles låsebussen til etablering af lås i porte.
</p>
<p>
    <u>Status på LED-belysning</u>
</p>
<p>
    De testede LED-pærer er godkendt af bestyrelsen. Efterhånden som de gamle
    LED-pærer går i stykker skiftes de ud med den nye generation af LED-pærer.
</p>
<p>
    <u>Alarmkald fra elevatorer via fiberkabel</u>
</p>
<p>
    Der laves en testopstilling i opgang 8. Bestyrelsen besluttede at bruge
    standard GSM-converter teknologi. Kommunikationen vil køre via et
    2G-netværk.
</p>
<p>
    <u> </u>
</p>
<p>
    <u>Foreningens IT: E-mail, Dropbox og hjemmeside </u>
</p>
<p>
    Når man svarer på en e-mail sendt til bestyrelsen går den tiæbage til
    bestyrelsen og ikke den oprindelige afsender. Aktion: Peter undersøger
    løsningsmuligheder.
</p>
<p>
    Ejerforeningens budget lægges på hjemmesiden. Aktion: Aleksandra sætter
    budgettet på hjemmesiden.
</p>
<p>
    Hele bestyrelsen inviteres til ejerforeningens Dropbox-mappe. Aktion: Bernd
    udsender invitationer.
</p>
<p>
    <strong><u> </u></strong>
</p>
<p>
    <strong>Punkt 3: Status på Generalforsamling 2018</strong>
</p>
<p>
    Det koster 500kr at låne et lokale. Snacks + kaffe/the koster 30kr per
    kuvert. Dertil kommer øl &amp; vand.
</p>
<p>
    Bestyrelsen accepterede tilbuddet.
</p>
<p>
    Bestyrelsen foreslår Torben Schødt som referent. Aktion: Bernd spørger
    Torben.
</p>
<p>
    Traditionen tro prøver bestyrelsen at arrangere et lille indslag efter den
    formelle del af generalforsamlingen. Aktion: Karsten spørger Jørgen om de
    skal lave et lille indslag.
</p>
<p>
    Betaling for forbedrede cykelparkeringsforhold tages fra ejerforeningens
    opsparing. Dette fremgår ikke tydeligt af det fremsendte budget 2018-2019
    fra Datea. Aktion: Bernd fremsender forbedringsforlag til vores
    administrator. Et nyt budget udsendes.
</p>
<p>
    <strong><u> </u></strong>
</p>
<p>
    <strong><u> </u></strong>
</p>
<p>
    <strong>Punkt 4: Nyt fra Grundejerforeningen</strong>
</p>
<p>
    Der haves problemer med hundeluftere fra nabobebyggelser. Der vil blive
    opsat skilte ved alle adgangsveje om, at området er privat.
</p>
<p>
    Bevægelsescensoren som tænder lyset i miljøstationen skal flyttes. Efter
    ombygningen sidder den uhensigtsmæssigt og kan ikke registrere alle
    bevægelser.
</p>
<p>
    Legepladsen på Grønningen skal sikkerhedscertificeres.
</p>
<p>
    Peter har fundet et LED-lysrør som er egnet til udendørsbrug. Røret
    præsenteres for GF. Aktion: Lennart sørger for dette.
</p>
<p>
    <strong>Punkt 5: Nyt fra formandsinitiativet</strong>
</p>
<p>
    Der er ikke afholdt møde i formandsinitiativet.
</p>
<p>
    <strong> </strong>
</p>
<p>
    <strong> </strong>
</p>
<p>
    <strong>Punkt 6: Status på foreningens økonomi</strong>
</p>
<p>
    Peter kunne meddele, at foreningens økonomi er i orden.
</p>
<p>
    <strong> </strong>
</p>
<p>
    <strong> </strong>
</p>
<p>
    <strong>Punkt 7: Eventuelt</strong>
</p>
<p>
    Bestyrelsen foreslår, at der oprettes en erfa-gruppe for hele bebyggelsen
    bestående af alle formænd og næstformænd fra de fem etaper. Denne gruppe
    skal mødes to gange om året. Emner kan være: Vedligeholdelsesplaner,
    erfaringer med bygningsfejl, indbrud mm.
</p>
<p>
    Der skal laves en aftale med Sundby Rengøringsservice (SRS) om en fælles
    aktuel opgaveliste. Hvis SRS allerede har et system til dette anvendes
    dette ellers foreslår bestyrelsen et excel-ark som skal være tilgængelig
    via internettet f.eks. Dropbox.
</p>
<p>
    Kirsten har holdt møde med en kunstergruppe med henblik på at udarbejde et
    udkast til en slagplan for at få et kunstværk i bebyggelsen. Pris vil være
    200.000kr. En 1/3 del af dette beløb kan fås fra fonde. Aktion: Kirsten er
    fortsat tovholder på dette projekt. Kirsten ønsker at blive suppleant til
    GF og kan herved arbejde for at gøre projektet til et fælles projekt.
</p>
<p>
    Serviceniveauet fra vores administrator Datea opleves svingende. Den
    kommende bestyrelse kan overveje at skifte administrator.
</p>
<p>
    Det kan overvejes at ændre ejerforeningens vedtægter, således at hele
    bestyrelsen ikke er på valg hvert år. I andre foreninger er halvdelen af
    bestyrelsen på valg hvert andet år. Dette sikrer en stor kontinuitet. Den
    kommende bestyrelsen skal overveje at stille et forslag til næste års
    generalforsamling.
</p>
<p>
    Reetablering af komfortventilation vil kræve en stor lift. Aktion: Lennart
    indhenter tilbud.
</p>
<p>
    Kirsten præsenterede et første udkast til klistermærke som skal sættes på
    lågerne til affaldsskaktene. Bestyrelsen kunne meget god tlide udkastet!
    Der arbejdes videre med opgaven i den nye bestyrelse. Aktion: Kirsten er
    tovholder.
</p>
<p>
    Der skal ryddes op i bestyrelsens kælderrum. Det kan overvejes også at
    udleje dette rum. Bestyrelsens materialer kan opbevares i varmekælderen
    efter at låsen hertil kun kan åbnes med en viceværtsnøgle.
</p>
<p>
    Den nye bestyrelse skal tage punktet op.
</p>
<p>
    <strong> </strong>
</p>
<p>
    <strong> </strong>
</p>
<p>
    <strong>Punkt 8: Næste møde</strong>
</p>
<p>
    Næste bestyrelsesmøde afholdes efter Generalforsamling 2018 og aftales ifm.
    denne.
</p>
