<!DOCTYPE html PUBLIC "-//W3C//DTD XHTML 1.0 Transitional//EN" "http://www.w3.org/TR/xhtml1/DTD/xhtml1-transitional.dtd">
<html xmlns="http://www.w3.org/1999/xhtml">

<head>
<meta http-equiv="content-type" content="text/html; charset=UTF-8" />
<meta http-equiv="Expires" content="mon, 04 dec 1999 21:29:02 gmt" />
<link href="../images/styles.css" rel="stylesheet" type="text/css" />
<title>Ejerforeningen Øresund Strandpark, Etape II - Referat af bestyrelsesmøde d. 17. maj 2016</title>
</head>

<body>

<table border="0" cellpadding="0" cellspacing="0">

    <script src='..\header-dokumenter.js'></script>

<td width="654" valign="top"><table border="0" cellpadding="4">

<p align="center"><strong>Referat af bestyrelsesm&oslash;de 17. maj 2016</strong></p>
<p></p>
<p></p>
<p align="center"><strong>HUSK: Online selvafl&aelig;sning af vandm&aring;lere. Har du problemer kontakt bestyrelsen! </strong></p>
<p></p>
<p><u>Tilstede:</u> Peter Holm, Karsten Lyng Anthonsen, Michael Christensen, Kirsten Hansen, Aleksandra Derach-Skrzypinska og Bernd Schittenhelm (formand)</p>
<p><u>Frav&aelig;rende: </u>Lennart Nordstedt</p>

<p><span class="small">Se <a href="referat_20160517.pdf">referatet som PDF-fil</a>. </span></p>

<p></p>
<p><strong>Punkt 1: Valg af referent</strong></p>
<p>Formanden valgte sig frivilligt.</p>
<p><strong>Punkt 2: Konstituering af bestyrelsen</strong></p>
<p>Lennart Nordstedt blev valgt til n&aelig;stformand.</p>
<p>Peter Holm blev valgt til kasserer.</p>
<p>Karsten Lyng Anthonsen og Lennart Nordstedt blev valgt som repr&aelig;sentanter til Grundejerforeningen, som hhv. fast medlem og suppleant.</p>
<p>Aktion: Bernd kontakter Kim fra vores administrator Datea vedr&oslash;rende fuldmagter til n&aelig;stformand og kasserer, s&aring;ledes at de kan sige god for regninger op til 15.000kr. Bernd ops&aelig;tter endvidere bestyrelsens kontaktdata p&aring; opslagstavlerne i opgangene.</p>
<p><strong>Punkt 3: Nyt fra Ejerforeningen</strong></p>
<p></p>
<p><u>Generel orientering</u></p>
<p>Der er ikke blevet solgt nogle lejligheder siden sidst.</p>
<p>Datea afholder medlemsm&oslash;de for nye bestyrelsesmedlemmer den 1. juni kl 17-19 i Kgs. Lyngby. Formanden opfordrede de nye bestyrelsesmedlemmer til at deltage.</p>
<p>Formanden fortalte om arbejdsformen i bestyrelsen. &Oslash;nsker man at f&aring; et punkt p&aring; dagsorden til det n&aelig;ste bestyrelsesm&oslash;de sender man en mail til formanden og denne s&oslash;rger for, at punktet kommer p&aring; dagsordenen. P&aring; bestyrelsesm&oslash;der aftaler bestyrelsen, hvorledes man g&aring;r frem i en given sag og giver et eller flere bestyrelsesmedlemmer ret til at agere p&aring; bestyrelsens og dermed ejerforeningens vegne.</p>
<p><u>Foreningens hjemmeside</u></p>
<p>Bestyrelsen besluttede at opsige dom&aelig;net for foreningens hjemmeside. Dom&aelig;net er k&oslash;bt under en gammel ordning og for dyr i drift. Bestyrelsen &oslash;nsker at k&oslash;be dom&aelig;net &oslash;resundstrandpark-etape2.dk og genk&oslash;be &oslash;resundstrandpark.com under nye og meget mere prisgunstige betingelser.</p>
<p>I overgangsfasen til et nyt dom&aelig;ne bruges en dropbox l&oslash;sning, hvor man har hjemmesidedokumenterne liggende i en offentlig folder i ejerforeningens dropbox.</p>
<p>Aktion: Peter s&oslash;rger for den midlertidige dropbox l&oslash;sning og k&oslash;ber et nyt dom&aelig;ne til foreningen samt f&aring;r flyttet hjemmesiden over p&aring; det nye dom&aelig;ne. Desuden ops&aelig;ttes information i alle opgange om den midlertidige hjemmeside og linket p&aring; grundejerforeningens hjemmeside opdateres.</p>
<p><u>Udskiftning af belysning til LED lys i elevatorer samt k&aelig;lder</u></p>
<p>Peter har p&aring; eget initiativ indk&oslash;bt 2 stk. LED lysstofr&oslash;r (l&aelig;ngde 120cm) til en fors&oslash;gsopstilling i k&aelig;lderen. Det skal blandt andet unders&oslash;ges hvilken lysstyrke der er behov for.</p>
<p>Aktion: Peter kontakter Amager EL/Kreativ Belysning for at indhente et tilbud.</p>
<p>Med hensyn til ops&aelig;tning af LED-lamper i elevatorer &oslash;nskes et f&aelig;lles fodslag i alle ejerforeninger.</p>
<p>Aktion: Karsten tager dette punkt op til n&aelig;ste m&oslash;de i Grundejerforeningen (GF).</p>
<p><u>Status p&aring; etableringen af tidsstyret &aring;bning af brandspj&aelig;ld til komfortventilation</u></p>
<p>Karsten har endnu ikke modtaget et tilbud far Amager EL.</p>
<p>Aktion: Peter kontakter Amager EL/Kreativ Belysning for at indhente et tilbud. Inspiration kan f&aring;s fra etape 3s l&oslash;sning.</p>
<p><strong>Punkt 4: Opf&oslash;lgning p&aring; Generalforsamling 2016</strong></p>
<p><u>Revisorskifte</u></p>
<p>Peter kunne fort&aelig;lle, at revisorskiftet er gennemf&oslash;rt.</p>
<p><u>Selvafl&aelig;sning af vandm&aring;lere</u></p>
<p>Peter har udviklet en online l&oslash;sning til at indtaste vandm&aring;lerafl&aelig;sninger. Bestyrelsen pr&oslash;ver systemet og giver feedback til Peter inden l&oslash;rdag den 21. maj. Den opdaterede version af onlinesystemet pr&oslash;ves herefter p&aring; opgang 8. Hvis dette g&aring;r fint rulles ud til alle opgange. Foreningen er desv&aelig;rre under tidspres da deadlinen for indsendelse af m&aring;lerdata til ISTA er 1. juni 2016.</p>
<p>Aktion: Peter s&oslash;rger for, at alle beboere f&aring;r et brev i deres postkasse med de n&oslash;dvendige informationer til at gennemf&oslash;re selvafl&aelig;sningen samt indtaste deres data online.</p>
<p></p>
<p><u>Udarbejdelse af en vedligeholdelsesplan for ejerforeningens bygninger</u></p>
<p>Bestyrelsen valgte at bruge en to trins proces:</p>
<ol>
<li>Valg af byggesagkyndig og gennemgang af bygninger</li>
<li>Afholdelse af temabestyrelsesm&oslash;de, som tager afs&aelig;t i gennemgang af bygningerne</li>
</ol>
<p>Michael er tovholder p&aring; denne sag.</p>
<p>Aktion: Bernd beder vores vicev&aelig;rt Jimmi om at komme med input til mulige ingeni&oslash;rvirksomheder, som tilbyder denne service. Datea tilb&oslash;d en gennemgang af bygninger til Generalforsamling 2016. Disse gives til Michael. Herefter indhentes tilbud og firma v&aelig;lges til bygningsgennemgang.</p>
<p><u>Forbedring af cykelskure</u></p>
<p>Kirsten er tovholder p&aring; denne sag.</p>
<p>Aktion: Kirsten beskriver en r&aelig;kke forbedringsforslag og pr&aelig;senterer disse til n&aelig;ste bestyrelsesm&oslash;de. </p>
<p><u>D&oslash;r&aring;bning/lukning &ndash; justering af d&oslash;rdiktatorer</u></p>
<p>D&oslash;rdiktatorer skal justeres. Aktion: Bernd kontakter vicev&aelig;rt. Samtidig justeres d&oslash;rkroge, s&aring;ledes at man aktivt skal g&oslash;re noget for at sp&aelig;nde d&oslash;ren fast.</p>
<p>For at indbrudssikre opgangsd&oslash;rene kan disse f&aring; p&aring;monteret st&aring;llister ligesom k&aelig;lderd&oslash;rene.</p>
<p>Aktion: Karsten kontakter L&aring;sebussen.</p>
<p><u>Kontaktinformation ifm. kritiske elevatorproblemer</u></p>
<p>Bestyrelsen &oslash;nsker f&oslash;lgende fremgangsm&aring;de: Beboerne skal kontakte Schindler via telefonnummeret i elevatoren. Schindler kontakter derefter bestyrelsen for at f&aring; gr&oslash;nt lys til at g&aring; i aktion. Hele bestyrelsen skal v&aelig;re p&aring; Schindlers liste over kontaktpersoner.</p>
<p>Aktion: Bernd kontakter Schindler for at unders&oslash;ge gennemf&oslash;rligheden af denne fremgangsm&aring;de og f&aring;r opdateret Schindlers liste over kontaktpersoner.</p>
<p></p>
<p></p>
<p><strong>Punkt 5: Nyt fra Grundejerforeningen</strong></p>
<p><u>Parkering</u></p>
<p>Hjemmeplejens biler kan holder 30min p&aring; parkeringspladsen. Dette skulle v&aelig;re tid nok til et bes&oslash;g.</p>
<p>Bilen uden nummerplader er blevet fjernet.</p>
<p><u>Trafiksikkerhed</u></p>
<p>Bestyrelsen &oslash;nsker opsat et spejl i den skarpe kurve ved etape 1 fremfor etablering af et fartbump.</p>
<p><u>LED-lamper i cykelskure</u></p>
<p>Dette punkt er kommet p&aring; dagsordenen hos GF.</p>
<p><u>Ops&aelig;tning af hjertestarter</u></p>
<p>Der var positive tilbagemeldinger fra de andre ejerforeninger omkring ops&aelig;tning af hjertestarter i bebyggelsen. Placeringen skulle v&aelig;re ved Gr&oslash;nningen i gennemgangen i etape 3. </p>
<p>Aktion: Karsten pr&oslash;ver at kontakte beboeren, som foreslog dette til Generalforsamling 2016.</p>
<p><u>Brandtilsyn i opgange</u></p>
<p>Bestyrelsen er negativ overfor at bruge et brandtilsyn udelukkende til at f&aring; ryddet op i opgange.</p>
<p>En mere diplomatisk fremgangsm&aring;de er &oslash;nskelig.</p>
<p><u>Skift af administrator i etape 2</u></p>
<p>Hvis Etape 2 skiftede til administratorselskabet DEAS ville GF f&aring; gratis administration. Den tidligere bestyrelse overvejede dette og indhentede tilbud fra DEAS. Dette tilbud var dog ikke s&aring; attraktivt som forventet. Derfor blev dette udskudt. Den nye bestyrelse vil kigge p&aring; dette igen.</p>
<p>Aktion: Peter kontakter DEAS ved lejlighed.</p>
<p><strong>Punkt 6: Nyt fra formandsinitiativet</strong></p>
<p>Der er ikke afholdt m&oslash;de i formandsinitiativet.</p>
<p><strong>Punkt 7: Status p&aring; foreningens &oslash;konomi</strong></p>
<p>&Oslash;konomien ser fin ud. Der er pt. et overskud ift. budgettet p&aring; ca. 35.000kr.</p>
<p><strong>Punkt 8: Eventuelt</strong></p>
<p>Muligheden for at bruge sp&oslash;rgeskemaer ifm. forbedringer af cykelskurer. Dette punkt kommer p&aring; dagsordenen til n&aelig;ste bestyrelsesm&oslash;de.</p>
<p></p>
<p></p>
<p><strong>Punkt 9: N&aelig;ste m&oslash;de</strong></p>
<p>N&aelig;ste bestyrelsesm&oslash;de afholdes den 21. juni kl 19-21 hos Kirsten.</p>

</td></tr>
</table>
</body>
</html>
