<!DOCTYPE html PUBLIC "-//W3C//DTD XHTML 1.0 Transitional//EN" "http://www.w3.org/TR/xhtml1/DTD/xhtml1-transitional.dtd">
<html xmlns="http://www.w3.org/1999/xhtml">

<head>
<meta http-equiv="content-type" content="text/html; charset=UTF-8" />
<meta http-equiv="Expires" content="mon, 04 dec 1999 21:29:02 gmt" />
<link href="../images/styles.css" rel="stylesheet" type="text/css" />
<title>Ejerforeningen Øresund Strandpark, Etape II - Referat af bestyrelsesmøde d. 18. maj 2017</title>
</head>

<body>

<table border="0" cellpadding="0" cellspacing="0">

    <script src='..\header-dokumenter.js'></script>

<td width="100%" valign="top"><table border="0" cellpadding="4">

<h1>
    Ejerforeningen, etape-2 <a name="_Hlt324194899"></a> 15. maj 2018
</h1>
<p align="center">
    <strong>Referat af bestyrelsesmøde 01. maj 2018</strong>
</p>
<p>
    <u> </u>
</p>
<div>
    <p align="center">
        <strong>HUSK:</strong>
    </p>
    <p align="center">
        <strong>
            Tag hensyn til andres cykler når du stiller eller henter din cykel
            i cykelstativer. Læg en seddel hvis du kommer til at beskadige en
            andens cykel!
        </strong>
    </p>
</div>
<p>
    <u> </u>
</p>
<p>
    <u>Til stede:</u>
    Bernd Schittenhelm (formand), Lennart Nordstedt (næstformand), Peter Holm
    (kasserer), Michael Christensen, Kirsten Hansen og Pernille Poulsen
    (suppleant)
</p>
<p>
    <u>Afbud:</u>
    Aleksandra Derach-Skrzypinska (supplenant)
</p>
<p>
    <strong>Punkt 1: Valg af referent</strong>
</p>
<p>
    Formanden valgte sig frivilligt.
</p>
<p>
    <strong>Punkt 2: Konstituering af den nye bestyrelse</strong>
</p>
<p>
    Lennart Nordstedt blev valgt til næstformand.
</p>
<p>
    Peter Holm blev valgt til kasserer.
</p>
<p>
    Lennart Nordstedt er ejerforeningens faste repræsentant i
    Grundejerforeningen (GF). Kirsten Hansen er suppleant.
</p>
<p>
    Aktion: Bernd tjekker om der behov for nye fuldmagter. Der er ingen
    ændringer i besættelse af bestyrelsesposter.
</p>
<p>
    <strong>Punkt 3: Nyt fra Ejerforeningen</strong>
</p>
<p>
    <u>Generel orientering</u>
</p>
<p>
    · Dørtelefonen i opgang 7 har været i stykker. Denne er blevet repareret.
</p>
<p>
    · Loftslemme er blevet sikret mod at åbne i hårdt vejr. Vicecærten er
    kommet med sin egen løsning.
</p>
<p>
    · En beboer har fået beskadiget sin cykel i et cykelskur. Bestyrelsen
    opfordrer alle til at vise hensyn ved henstilling og afhentning af cykler.
</p>
<p>
    · Der var færre deltagere til årets generalforsamling. Bestyrelsen vil
    prøve at vende denne udvikling til næste års generalforsamling.
</p>
<p>
    <u>Beboerhenvendelse angående træk fra altandøre</u>
</p>
<p>
    Bestyrelsen beder vores administrator DATEA om at komme med en udredning
    vedrørende fortolkning af vedtægternes §20. Udredningen vil indgå i svaret
    til beboeren.
</p>
<p>
    <u>Forbedrede cykelparkeringsforhold</u>
</p>
<p>
    Projektet er gået ind i afslutningsfasen. Der mangler nu kun at blive opsat
    port med lås ifm. cykelskuret ud for blok 3. Projektet anses for afsluttet.
</p>
<p>
    <u>Oprettelse af foreningskonto hos Lån &amp; Spar Bank</u>
</p>
<p>
    Peter har sørget for, at der er blevet oprettet en konto hos Lån &amp; Spar
    Bank. DATEA sender den nødvendige dokumentation for at kontoen kan tages i
    brug af ejerforeningen.
</p>
<p>
    <u>Alarmkald fra elevatorer via fiberkabel</u>
</p>
<p>
    Der er blevet indkøbt en GSM-boks. En testopstilling er opsat i opgang 8.
    Testen har afsløret problemer med strømforsyningen til alarmtelefonerne.
    Peter er i dialog med alarmfirmaet med henblik på et løsningsforslag.
</p>
<p>
    <u>Reetablering af komfortventilation i trappeopgange</u>
</p>
<p>
    Lennart indhenter tilbud fra tømrer. Der arbejdes med to løsningsmodeller:
</p>
<p>
    1) Fire udvendige hjørnebeslag til alle røglemsvinduer
</p>
<p>
    2) Fire udvendige samt to indvendige hjørnebeslag til alle røglemsvinduer
</p>
<p>
    Etape 2 og 5 ønsker at gennemføre projektet i fællesskab.
</p>
<p>
    <u>Informationsklistermærker til affaldsskaktlåger</u>
</p>
<p>
    Kirsten præsenterede flere udgaver. Bestyrelsen valgte én af disse.
    Klistermærker opsættes i første omgang i opgang 11. Bestyrelsen ønsker
    efterfølgende at holde øje med indholdet af affaldscontainerne. Aktion:
    Kirsten undersøger mulighed for tryk og print af klistermærker.
</p>
<p>
    <strong><u> </u></strong>
</p>
<p>
    <strong><u> </u></strong>
</p>
<p>
    <strong>Punkt 4: Opfølgning på Generalforsamling 2018</strong>
</p>
<p>
    · Husordenen tilpasses med den besluttede ændring og sættes op i opgange og
    på ejerforeningens hjemmeside. Aktion: Bernd sørger for redigering og
    opsætning.
</p>
<p>
    · De fremtidige parkeringsforhold skal aftales i GF-regi. Ejerforeningen
    vil arbejde for en løsning med at markere tre parkeringspladser til
    minibiler langs flere af hækkene. Der iværksættes en indledende
    undersøgelse for at flytte cykelparkeringen ved opgang 12 til området
    mellem blok 4 og den kombinerede cykel- og gangsti. Løsningen er
    implementeret ved flere af de andre etaper. På denne måde kan der
    potentielt skabes en ny parkeringsplads.
</p>
<p>
    · Anlæg af armeret græs og omfanget af dette ved bagdøre tages op i
    GF-regi.
</p>
<p>
    · En fælles vedligeholdelseskontrakt af elevatorer for hele bebyggelsen
    tages op i den fremtidige erfa-gruppe for for- og næstformænd i de fem
    etaper.
</p>
<p>
    · Bestyrelsen har modtaget et udkast til en vedligeholdelsesmanual for
    lejligheder. Denne bruges som afsæt til en fuldstændig opdateret udgave af
    denne. Bestyrelsen har en måned til at komme med rettelser, kommentarer og
    tilføjelser. Den endelige udgave sendes til vicevært for kvalitetssikring.
    Ambitionen er at have en manual klar til efter næste bestyrelsesmøde.
</p>
<p>
    · Kapaciteten af miljøstationen er presset efter nedlæggelsen af den lille
    miljøstation. Sagen tages op i GF-regi.
</p>
<p>
    · Afløb af brugsvand fra blok 3+4 til hovedbrønd stopper til. Dette
    medfører opstuvning af vand med dertilhørende uheldige konsekvenser.
    Problemet tages op med vicevært og i den fremtidige erfra-gruppe for alle
    etaper. Aktion: Bernd kontakter vicevært.
</p>
<p>
    · Udskiftning af udvendige ILMO-bånd skal koordineres med etape 3. Aktion:
    Lennart kontakter etape 3.
</p>
<p>
    · Oliering af vinduer skal indgå i vedligeholdelsesplanen for blok 3+4.
    Bestyrelsen foreslår mulig opsparing til projektet over to år til
    Genralforsamling 2019.
</p>
<p>
    · Bestyrelsen opfordrer bebeoerne til at tjekke skruer i vindueshængsler
    for rust. Udskiftning af skruer er beboernes eget ansvar.
</p>
<p>
    · Forbedring af trafiksikkerheden ifm. nedkørsler til den kombinerede
    cykel- og gangsti tages op i GF-regi. Ejerforeningen anbefaler opmaling af
    hajtænder.
</p>
<p>
    <strong>Punkt 5: Nyt fra Grundejerforeningen</strong>
</p>
<p>
    · ParkZone er efter opfordring fra GF blevet mere aktive i bebyggelsen.
</p>
<p>
    · Der er iværksat planting af nye roser ved gavlbede.
</p>
<p>
    · GF opfordres til at henvende sig til Københavns Kommune angående de
    trafikale forhold ved Lergravsvej og krydset Lergavsvej/Strandlodsvej.
    Tilslutningen af den kombinerede cykel- og gangsti er under al kritik!
    Udformningen skaber decideret farlige situationer.
</p>
<p>
    · Regnskab og budget for GF skal sendes til de fem etaper.
</p>
<p>
    <strong>Punkt 6: Nyt fra formandsinitiativet</strong>
</p>
<p>
    Etape 2 indkalder til første møde i den nye erfa-gruppe for alle fem
    etaper. Medlemmer er for- og næstformædn i de fem bestyrelser. Gruppen skal
    mødes hvert halve år. Aktion: Bernd kontakter de andre etaper for at aftale
    mødedato og -sted.
</p>
<p>
    Ellers intet nyt fra formandsinitiativet.
</p>
<p>
    <strong> </strong>
</p>
<p>
    <strong>Punkt 7: Status på foreningens økonomi</strong>
</p>
<p>
    Peter kunne meddele, at ejerforeningen indtil nu har brugt lidt mere end
    budgetteret. Der ses dog ingen grund til bekymring.
</p>
<p>
    <strong> </strong>
</p>
<p>
    <strong>Punkt 8: Eventuelt</strong>
</p>
<p>
    Bestyrelsen ønsker at få undersøgt tagbrøndene i blok 3 og 4. Aktion: Bernd
    kontakter Ivan Nielsen VVS for et tilbud.
</p>
<p>
    Der haves mange myrer ved opgang 7. Beoere skal være opmærksomme på, at
    særlige planter kan virke meget tiltrækkende for myrer. Lad ikke mad stå
    fremme.
</p>
<p>
    Udebelysning med LED-teknologi tages op i GF-regi.
</p>
<p>
    Ejerforeningens budget og regnskab lægges op på foreningens hjemmeside.
</p>
<p>
    Der er konstateret skrald i kælderen. Dette vil blive fjernet. Hvis ejer
    kan identificeres så på dennes regning!
</p>
<p>
    Bestyrelsen har tømt sit kælderrum og flyttet alt til varmecentralen.
    Kælderrummet lejes ud. Der gøres reklame for dette per mail og på facebook.
    Aktion: Peter står for dette.
</p>
<p>
    <strong> </strong>
</p>
<p>
    <strong>Punkt 8: Næste møde</strong>
</p>
<p>
    Næste bestyrelsesmøde afholdes den 19. juni kl. 19 til 20. Bemærk den
    forkortede tid! Der laves en tilpasset dagsorden.
</p>
