<!DOCTYPE html PUBLIC "-//W3C//DTD XHTML 1.0 Transitional//EN" "http://www.w3.org/TR/xhtml1/DTD/xhtml1-transitional.dtd">
<html xmlns="http://www.w3.org/1999/xhtml">

<head>
<meta http-equiv="content-type" content="text/html; charset=UTF-8" />
<meta http-equiv="Expires" content="mon, 04 dec 1999 21:29:02 gmt" />
<link href="../images/styles.css" rel="stylesheet" type="text/css" />
<link rel="shortcut icon" type="image/png" href="../images/beach.png">
<title>Ejerforeningen Øresund Strandpark, Etape II - Referat af bestyrelsesmøde d. 20. Mar 2023</title>
</head>

<body>

<table border="0" cellpadding="0" cellspacing="0">

    <script src='..\header-dokumenter.js'></script>

<td width="100%" class="doctable" valign="top"><table border="0" cellpadding="4">

<p><span class="small">Se <a href="referat_20230320.pdf">referatet som PDF-fil</a>. </span></p>

<h1 id="ejerforeningen-etape-2-11.-april-2023">Ejerforeningen, etape-2 11.
april 2023</h1>
<p><strong>Referat af bestyrelsesmøde 20. marts 2023</strong></p>
<p><strong><u>HUSK:</u></strong></p>
<p><strong>Vedrørende ansvar for vedligeholdelse, så er ejerforeningen
ansvarlig for alle lodrette installationer (f.eks. faldstammer) samt
eventuelle fejl i klimaskærmen (f.eks. manglende vinduesbeslag). Ejere
er ansvarlige for alle vandrette installationer (f.eks. vandrør i
lejligheden)</strong></p>
<p><u>Til stede:</u> Bernd Schittenhelm, Lennart Nordstedt, Mette Vaaben
Mortensen og Jesper Møller</p>
<p><u>Afbud:</u> Annette Smith, Bjørn Holdgaard og Søren Hansen</p>
<p><strong>Punkt 1: Valg af referent</strong></p>
<p>Formanden valgte sig frivilligt.</p>
<p><strong>Punkt 2: Nyt fra ejerforeningen</strong></p>
<p><u>Generel orientering</u></p>
<ul>
<li><p>Problemer med lyskilder – både i kælderen og cykelskure. Aktion:
Bernd kontakter vicevært.</p></li>
<li><p>Serviceniveauet fra vores viceværtfirma er fortsat lavt. Der er
sket en del personaleudskiftning herunder Danielle, Jimmy og Kenneth. Vi
starter praktisk talt helt forfra. Derfor må der forventes en
indkøringsperiode med ringere service. Aktion: Mette tager det op i
Grundejerforeningen og koordinere indsatsen med de andre etaper. Emnet
er også oplagt til ERFA-gruppen bestående af formænd og
næstformænd.</p></li>
</ul>
<p><u>Status på vandskader i opgang 13</u></p>
<p>Der har været tærede vandrør i opgang 13 og vandet er sivet ned til
en lejlighed længere nede. Dette er ikke første gang sådan en sag dukker
op. Muligvis haves behov for at skifte bestemte rør i alle lejligheder.
Årsagen kan være, at overgangen mellem rør af forskellige materialer
skaber en hurtig korrosion.</p>
<p>Ansvarsmæssigt gælder følgende regel: Lodrette rør har ejerforeningen
ansvaret for. Vandrette rør skal dækkes af ejerne. Forsikringen dækker
ikke i dette tilfælde, da skadens omfang er under selvrisikoen. Man kan
frygte, at forsikringen i fremtiden øger police-prisen pga. disse sager.
Aktion: Bernd kontakter administrator (Lene) ang. hvordan ejerforeningen
skal agere i denne sag. Jesper tjekker op på muligheder for
forsikringsdækning som ejer af en lejlighed.</p>
<p>Det anbefales, at den kommende bestyrelse får en rådgiver (evt. Bang
&amp; Beenfeldt via vedligeholdelseskontrakten) til at vurdere
rørsamlingernes tilstand i Etape 2 og give en anbefaling på eventuelle
nødvendige udskiftninger af rørsamlinger.</p>
<p><u>Status på elevatorer</u></p>
<p>Der er sket personaleændringer hos Schindler og derfor har
ejerforeningen fået en ny kundeansvarlig.</p>
<p>Der skal aftales møde med Schindler hurtigst muligt. Lennart og Bernd
tager dette møde. Der er behov for et overblik over tilbud mht. deres
kritikalitet og tilbud samt forbrug per elevator. Aktion Bernd kontakter
Schindler.</p>
<p>Endvidere skal der følges op på kvaliteten af reparationsarbejdet. De
nyinstallerede dørruller i opgang 7 gør at elevatordørene larmer.</p>
<p>Det anbefales, at den kommende bestyrelse hyrer en uafhængig
elevatorrådgiver, som skal se på elevatorer og give en realistisk
vurdering på hvad er need to have og nice to have. Dette skal ses i
lyset af ejerforeningens aktuelle økonomiske situation.</p>
<p><u>Status på registrering og plombering af brugsvandsmålere</u></p>
<p>Brunata kunne ikke få adgang til fire lejligheder. Newsec har
kontaktet ejerne. De står selv for at koordiner med Brunata for at få en
besøgsaftale i stand. Ejerne skal også selv betale for dette!</p>
<p><u>Status på indkøb af skumringsrelæ</u></p>
<p>Intet nyt. Dette gives videre til den kommende nye bestyrelse.</p>
<p><strong>Punkt 3: Forberede Generalforsamling 2023</strong></p>
<p>Generalforsamlingen afholdes den 24. april kl 19 hos Restaurant
Little House. Information om ændret dato og sted er sendt ud pere-mail
via Newsec og givet på ejerforeningens Facebook-gruppe.</p>
<p>Indkaldelsen til generalforsamlingen er nu finpudset og sendes til
Newsec. Bestyrelsen er i tvivl om der automatisk følger en
fuldmagtsformular med. Aktion: Bernd kontakter Lene fra Newsec.</p>
<p>Bestyrelsen vælger at fremlægge to budgetforslag. Forslagene
indeholder to forskellige sæt årlige niveauer for stigninger af
fællesomkostningsbidraget per lejlighed på hhv. 20% eller 30% i 2023
samt 10% eller 15% i 2025 og 2027. Forslagene sendes ud med indkaldelsen
til generalforsamlingen. Mette fremlægger regnskab og budget til
generalforsamlingen.</p>
<p>Bestyrelsen undrer sig over, hvad posten ’Øvrig administration’
dækker over. Aktion: Mette spørger vores controller hos Newsec.</p>
<p><strong>Punkt 4: Nyt fra Grundejerforeningen</strong></p>
<p>Grundejerforeningen (GF) har fremsendt udkast til en tilpasning af
dens vedtægter. Der er behov for en tydeligere definition af
ansvarsfordelingen mellem GF og de fem ejerforeninger. Bestyrelsen er
enig med GF i det fremsendte. Der informeres om dette forhold til
generalforsamlingen.</p>
<p>Beplantningsudvalget har fremlagt tre forslag til fremtidig
beplantningsplan. Disse forslag skal nu uddybes herunder med
økonomi.</p>
<p>Ladestanderudvalget har indledt sit arbejde. En af nøgleopgaverne
bliver at kortlægge kapaciteten af bebyggelsens elektriske netværk.</p>
<p>Syn og skøn sagen omkring udendørsbelysningen kører stadigvæk. Man
venter på at sagen kan komme for voldgift-retten.</p>
<p>Arbejdet med den lille miljøstation mellem Etape 4 og 5 er i fuld
gang. Stationen forventes færdig i slutningen af marts/begyndelsen af
april.</p>
<p>De nye hjemmesider for ejerforeningerne og grundejerforeningen er
klar til at blive taget i brug. Et større arbejde med overflytning af
data fra den gamle til den nye hjemmeside ligger forude! Den nye
hjemmeside skulle være meget brugervenligt at bruge og derfor redigerbar
for alle bestyrelsesmedlemmer.</p>
<p>Man er opmærksom på, at et større antal af udendørslyskilder pt. ikke
virker. Disse skal udskiftes. Vicevært sættes på sagen.</p>
<p>En beboer har udfordret GF på dens kompetence til at administrere
parkeringsreglerne. Der er endnu ikke taget beslutning om, hvorledes GF
skal gå videre med dette.</p>
<p>Etape 3 er i gang med at teste en brugbar model for
røglemme/udluftningsvinduer i opgangene. Hvis testen falder positiv ud
informeres de andre etaper.</p>
<p>Referater af møder i Grundejerforeningen lægges på deres hjemmeside.
Se mere her:</p>
<p><a
href="http://www.oresund-strandpark.dk/index.php/referater.html">http://www.oresund-strandpark.dk/index.php/referater.html</a></p>
<p><strong>Punkt 4: Nyt fra ERFA-gruppe/Formandsinitiativet</strong></p>
<p>Intet nyt. Der er et stort behov at tale problemer med elevatorer og
VVS-installationer med Etape 1 og 3. Aktion: Bernd kontakter de andre
etaper mhp. at aftale møde.</p>
<p><strong>Punkt 5: Status på foreningens økonomi</strong></p>
<p>Intet nyt da Bjørn måtte melde forfald. Vi følger nogenlunde
budgettet.</p>
<p>Der haves en stor skyldner-post på 433.000kr. Aktion: Mette kontakter
controller.</p>
<p><strong>Punkt 6: Eventuelt</strong></p>
<p>Der blev indsamlet data på lejligheder ifm. projektet om udskiftning
af hovedhaner. Disse data skal lægge hos Newsec. Alle forhold vedrørende
GDPR skal håndteres af Newsec. Aktion: Bernd kontakter Lene.</p>
<p>Ejerforeningen skal fremadrettet se på mulighed for at ansætte en
alt-mulig-mand én dag om ugen. Arbejdet kan bl.a. indeholde
kvalitetssikring af viceværtsservice.</p>
<p><strong>Punkt 8: Næste møde</strong></p>
<p>Der holdes ikke et ordinært bestyrelsesmøde inden generalforsamling
2023. Hvis der er behov afholdes et kort ekstraordinært møde.</p>
<p><strong>Aktionsliste:</strong></p>
<ul>
<li><p>Bernd kontakter vicevært vedr. lyskilder.</p></li>
<li><p>Mette tager niveau for viceværtsservice op i GF</p></li>
<li><p>Bernd kontakter Newsec vedr. regler for forsikringsdækning ved
vandskader og lejlighedsdata</p></li>
<li><p>Bernd kontakter Schindle mhp. at aftale møde og få et samlet
overblik og tilbud på sikkerhedskritiske reparationer nu og her</p></li>
<li><p>Mette kontakter controller vedr. posten ’Øvrig administration’ og
skyldnerpost på 433.000kr</p></li>
<li><p>Søren kontakter malerfirma for at få tilbud på indvendig oliering
af nederste vinduesrammer i trappeopgange. Desuden aftale pris for at få
olieret eventuelle altan-gelændere.</p></li>
<li><p>Bernd prøver at koordinere genstart af ERFA-gruppe med de andre
formænd m/k</p></li>
<li><p>Lennart kontakter leveringsfirma af røgventilationslemme for
serviceaftale</p></li>
<li><p>Lennart finder elevator-rådgivningsfirma til en second opinion
ang. elevatorer</p></li>
</ul>


</td></tr>
</table>
<div id="gotoTop" class="fas fa-angle-up fa-5x"></div>
</body>
</html>
