<!DOCTYPE html PUBLIC "-//W3C//DTD XHTML 1.0 Transitional//EN" "http://www.w3.org/TR/xhtml1/DTD/xhtml1-transitional.dtd">
<html xmlns="http://www.w3.org/1999/xhtml">

<head>
<meta http-equiv="content-type" content="text/html; charset=UTF-8" />
<meta http-equiv="Expires" content="mon, 04 dec 1999 21:29:02 gmt" />
<link href="../images/styles.css" rel="stylesheet" type="text/css" />
<title>Ejerforeningen Øresund Strandpark, Etape II - Referat af bestyrelsesmøde 
d. 7. marts 2016</title>
</head>

<body>
<table border="0" cellpadding="0" cellspacing="0">

    <script src='..\header-dokumenter.js'></script>

    <td width="100%" valign="top"><table border="0" cellpadding="4">
      <tr>
        <td width="25" height="25">&nbsp;</td>
        <td>&nbsp;</td>
      </tr>
      <tr>
        <td>&nbsp;</td>
        <td class="titel">Referat af bestyrelsesmøde
          <br />
          d. 
		7. marts 2016</td>
      </tr>
        <tr>
        <td>&nbsp;</td>
        <td>&nbsp;</td>
        </tr>
		<tr>
                    <td>&nbsp;</td>
                    <td><table border="0" cellspacing="0" cellpadding="10" width="90%" bgcolor="#ff9966" align="center">
              <tr>
                <td>
                                    <p align="center"><strong>HUSK: <br />
									<br />
									Generalforsamling 2016 afholdes den 19. 
									april fra kl. 19. <br />
									Sæt kryds i kalenderen!!!</strong></p>
</td>
              </tr>
            </table></td>
        </tr>
		<tr>
                    <td>&nbsp;</td>
                    <td>&nbsp;</td>
        </tr>
      <tr>
        <td>&nbsp;</td>
        <td>
                        <p>Tilstede: 
						Peter Holm, Poul Hansen, Karsten Lyng Anthonsen, Lennart 
						Nordstedt og Bernd Schittenhelm (formand)</p>

<p><span class="small">Se <a href="referat_20160307.pdf">referatet som PDF-fil</a>. </span></p>

          <table width="100%" border="0" cellpadding="2">
            <tr>
                                <td valign="top" style="width: 24px"><b>1.</b></td>
              <td valign="baseline">
                                    <strong>Valg af referent</strong> <br />
									<br />Formanden valgte sig frivilligt.</td>
            </tr>
            <tr>
                                <td valign="top" style="width: 24px">&nbsp;</td>
              <td valign="baseline">&nbsp;</td>
            </tr>
            <tr>
                                <td valign="top" style="width: 24px"><b>2.</b></td>
                                <td valign="baseline">
                                    <strong>Nyt fra Ejerforeningen</strong>
									<p><strong>Generel orientering</strong><br />
									
									Lejligheden 7, 2tv er blevet solgt per 1. 
									marts. </p>
									<p>Ruden ved siden af indgangsdøren til 
									opgang 10 er nu blevet udskiftet og sagen 
									givet videre til vores forsikringsselskab.</p>
									<p>Der har været flere reparationer af 
									elevatorer. Dette må tilskrives deres alder.</p>
									<p><strong>Status på beskæring af træer</strong><br />
									Der er stadigvæk intet nyt. Vi forbliver på 
									stand by. Lennart er stadigvæk tovholder.</p>
									<p><strong>Status på etableringen af 
									tidsstyret åbning af brandspjæld til 
									komfortventilation</strong><br />
									Karsten kontakter Amager EL/Kreativ 
									Belysning for at indhente et tilbud. 
									Inspiration kan fås fra etape 3s løsning. </p>
									<p><strong>Status på udskiftning af 
									belysning til LED lys i elevatorer</strong><br />
									Peter arbejder videre med at få opsat en 
									prøveopstilling som den kommende bestyrelse 
									kan tage stilling til. </p>
									<p><strong>Vandaflæsning</strong><br />
									Peter forhandler i øjeblikket med ISTA om 
									muligheden for at foretage selvaflæsning i 
									2016 mod at få reduceret omkostningerne. 
									Peter vender tilbage så snart 
									forhandlingerne er afsluttet, hvilket 
									forventes at ske indenfor få dage. <br />
									</p>
									<p><strong>Status på fastprisaftale med 
									strømleverandør</strong><br />
									Bestyrelsen har indgået en aftale og 
									opfordrer Grundejerforeningen (GF) at gøre 
									det samme. Karsten og Poul tager dette punkt 
									op på næste møde i GF.</p>
									<p><strong>Status på etablering af 
									dørmotorer i alle opgange</strong><br />
									Der mangler svar fra to firmaer som 
									formanden har kontaktet med henblik på at få 
									et tilbud. Formanden sender en rykker. Der 
									kan fås inspiration fra etape 4.</p>
									<p><strong>Generalforsamling 2016</strong><br />
									Generalforsamlingen finder sted den 19. 
									april fra kl 19. Der arbejdes ihærdigt på, 
									at få den afholdt hos den brasilianske 
									restaurant ifm. Badmintonhallen på 
									Strandlodsvej 69. Plan B er Café Crunch på 
									Øresundsvej.</p>
									<p>Bestyrelsen kan godkende det modtagne 
									udkast til regnskab for 2015-2016. Listen 
									over bestyrelsesmedlemmer som skal 
									underskrive regnskabet skal dog opdateres. 
									Bernd sørger for at give Kim fra Datea 
									besked.</p>
									<p>Bestyrelsen drøftede med baggrund i bl.a. 
									tyveri af to barnevogne samt et par 
									gummistøvler, hvordan sikkerhed og tryghed 
									kunne forbedres i etape 2. Overvejelser 
									kunne være:</p>
									<ul>
										<li>Video via dørtelefon og 
										kameraovervågning. Der var overvejende 
										enighed om at undersøge priser på at få 
										monteret kamera ved adgangsdørene, 
										således at man kan både se og høre hvem 
										der ringer på. Vi får foretaget et besøg 
										af relevante håndværkere, så der kan nå 
										at blive udarbejdet et forslag til GF 
										med et prisoverslag. Poul indhenter 
										tilbud.</li>
										<li>Kameraovervågning vil prismæssigt 
										blive undersøgt. Der var dog forskellige 
										meninger i bestyrelsen om hvorvidt det 
										er en god ide. Etape 4 har 
										kameraovervågning på stueplan i alle 
										opgange. For etape ville det være 7 
										opgange med 2 kameraer i hver. Der 
										bliver givet to priser: Én for 
										stueetagerne - og en for kælderområdet, 
										hvor der skal bruges ca. 10 kameraer. 
										Dette kunne evt. begrænse de udgifter vi 
										har til vicevært med efterladenskaber i 
										kældergangene. Poul indhenter tilbud.</li>
									</ul>
									<p>Viceværten Jimmi kontaktes med henblik på 
									at undersøge muligheden for at justere på 
									dørmekanikken for at sikre at de lukker helt 
									i hver gang. Poul snakker med Jimmi.</p>
									<p>Bestyrelsen stiller følgende forslag til 
									generalforsamlingen:</p>
									<ol>
										<li>Valg af nyt revisorfirma: Skifte fra 
										BDO til Kjærulff pga. billigere pris.
										</li>
										<li>Gennemføre selvaflæsning af 
										vandforbrug i 2016 &#8211; med assistance fra 
										bestyrelsen: Minol kan først overtage 
										aflæsningen fra 2017 og bestyrelsen 
										ønsker en besparelse på ca. 15.000kr.</li>
										<li>Muligt skifte af administrator fra 
										Datea til DEAS. Karsten og Poul skal 
										spørge GF om de ser mulige fordele ved, 
										at Etape 2 skifter administrator. 
										Afhængigt af GF&#8217;s svar stilles forslag 
										til Generalforsamling 2016 eller ej.
										</li>
										<li>Muligt budget med en 13% nedsættelse 
										af bidrag til fællesomkostninger. Datea 
										bedes udarbejde udkast til budget. Hvis 
										dette ser fornuftigt ud stilles 
										forslaget.</li>
									</ol>
									<p>Følgende potentielle forslag stilles ikke 
									til generalforsamling 2016:</p>
									<ul>
										<li>Installation af LED-lysstofrør i 
										kælderen. Business casen ser ikke god 
										nok ud.</li>
										<li>Reparationer af småskader i 
										trappeopgange. Ideen gives videre til 
										næste bestyrelse. Det foreslås at 
										udvælge de mest medtagne vægge og få dem 
										istandsat.</li>
									</ul>
								</td>
            </tr>
            <tr>
                                <td valign="top" style="width: 24px">&nbsp;</td>
                                <td valign="baseline">&nbsp;</td>
            </tr>
            <tr>
                                <td valign="top" style="width: 24px"><strong>3.</td>
                                <td valign="top">
                                    <strong>Nyt fra grundejerforeningen</strong>

									<p>Der er nu indgået aftale med gartner om 
									beplantning af trekantsområdet bag 
									miljøstationen.</p>
									<p>Der overvejes at blive etableret en 
									stander med to stik til el-biler. 
									Omkostninger til etablering af standeren 
									forventes at løbe op i 15.000kr. Der vil 
									gælde særlige parkeringsregler for de to 
									p-pladser som knyttes til standeren: Max to 
									timers parkering i dagtimer + normal 
									parkering om aftenen og natten. 
									Administrationsudgifter skal bæres af ejerne 
									af el-bilerne. </p>
									<p>Skift til LED-pærer i alle udendørslamper 
									tages op til næste GF-møde.<br />
									Etape 2 ønsker at få refunderet udgifter til 
									indkøb af LED-pærer til de 7 udendørs 
									lamper.</p>
								</td>
            </tr>
            <tr>
                                <td valign="top" style="width: 24px">&nbsp;</td>
                                <td valign="baseline">
                                    &nbsp;</td>
            </tr>
            <tr>
                                <td valign="top" style="width: 24px"><strong>4.</td>
                                <td valign="baseline">
                                    <strong>Nyt fra formandsinitiativet</strong>
									<p>Der er ikke afholdt møde i 
									formandsinitiativet.</p></td>
            </tr>
            <tr>
                                <td valign="top" style="width: 24px">&nbsp;</td>
                                <td valign="baseline">
                                    &nbsp;</td>
            </tr>
            <tr>
                                <td valign="top" style="width: 24px"><strong>5.</strong></td>
                                <td valign="baseline">
                                    <strong>Status på foreningens økonomi</strong><p>
									Økonomien ser fin ud. Der er pt. et pænt 
									overskud ift. budgettet på 70.000kr.</p>
								</td>
            </tr>
            <tr>
                                <td valign="top" style="width: 24px">&nbsp;</td>
                                <td valign="baseline">
                                    &nbsp;</td>
            </tr>
            <tr>
                                <td valign="top" style="width: 24px"><strong>6..</strong></td>
                                <td valign="baseline">
                                   <strong>Eventuelt</strong><p>Muligheden for at udskifte 
								   eksisterende ventilationsaggregater til 
								   energibesparende aggregater ønskes undersøgt. 
								   Punktet sættes på to-do-listen for den 
								   kommende bestyrelse.<p>Forreste lamper over indgangsdørene til 
								   trappeopgange er taget af el-netværket.<p>En ide blev præsenteret: Er det muligt at 
								   neddrosle belysningen til natbelysning i 
								   tidsrummet f.eks. mellem 01:00 &#8211; 06:00. 
								   Viceværten kontaktes omkring tekniske 
								   muligheder.<p>Der er løbet eddikesyre ud på gulvet i opgang 
								   12 på 4. sal. Dette har efterladt tydelige 
								   spor. Karsten tjekker med viceværten Jimmi, 
								   hvad der kan gøres for at udbedre skaden.</td>
            </tr>
            <tr>
                                <td valign="top" style="width: 24px">&nbsp;</td>
                                <td valign="baseline">
                                    &nbsp;</td>
            </tr>
            <tr>
                                <td valign="top" style="width: 24px"><strong>7..</strong></td>
                                <td valign="baseline">
                                    <strong>Næste møde</strong><p>Bestyrelsen 
									mødes lige inden afholdelse af 
									Generalforsamling 2016 for at lave de sidste 
									forberedelser til denne. Mødet holdes den 
									19. april fra kl. 17:30 på lokaliteten for 
									afholdelse af generalforsamlingen.</p>
								</td>
            </tr>
            <tr>
                                <td valign="top" style="width: 24px">&nbsp;</td>
                                <td valign="baseline">
                                    &nbsp;</td>
            </tr>
            </table>
          <p>&nbsp;</p>
</td>
      </tr>
      
      
      
    </table></td>
  </tr>
</table>
</body><head>
<meta http-equiv="pragma" content="no-cache" />
</head>

</html>
