<!DOCTYPE html PUBLIC "-//W3C//DTD XHTML 1.0 Transitional//EN" "http://www.w3.org/TR/xhtml1/DTD/xhtml1-transitional.dtd">
<html xmlns="http://www.w3.org/1999/xhtml">

<head>
<meta http-equiv="content-type" content="text/html; charset=UTF-8" />
<meta http-equiv="Expires" content="mon, 04 dec 1999 21:29:02 gmt" />
<link href="../images/styles.css" rel="stylesheet" type="text/css" />
<title>Ejerforeningen Øresund Strandpark, Etape II - Referat af bestyrelsesmøde d. 18. maj 2017</title>
</head>

<body>

<table border="0" cellpadding="0" cellspacing="0">

    <script src='..\header-dokumenter.js'></script>

<td width="654" valign="top"><table border="0" cellpadding="4">

<h1>
    Ejerforeningen, etape-2 <a name="_Hlt324194899"></a> 23. oktober 2017
</h1>
<p align="center">
    <strong>Referat af bestyrelsesmøde 09. oktober 2017</strong>
</p>
<p>
    <u> </u>
</p>
<div>
    <p align="center">
        <strong>
            HUSK: Trappeopgangene skal være ryddelige. Der må ikke stå cykler,
            løbehjul eller store møbler på reposerne!
        </strong>
    </p>
</div>
<p>
    <u> </u>
</p>
<p>
    <u>Til stede:</u>
    Peter Holm, Michael Christensen, Karsten Lyng Anthonsen, Kirsten Hansen og
    Bernd Schittenhelm (formand)
</p>
<p>
    <u>Afbud:</u>
    Lennart Nordstedt og Aleksandra Derach-Skrzypinska
</p>
<p>
    <strong>Punkt 1: Valg af referent</strong>
</p>
<p>
    Formanden valgte sig frivilligt.
</p>
<p>
    <strong>Punkt 2: Opfølgning på gennemgang af trappeopgange</strong>
</p>
<p>
    Bestyrelsen har gennemgået alle trappeopgange. Følgende blev besluttet:
    Følgende ting er ikke tilladt på reposer: Tøj, paraplyer, cykler, løbehjul,
    skateboards og rulleskøjter. Det er tilladt at have blomster og en lille
    skohylde.
</p>
<p>
    Bestyrelsen iværksætter en kampagne for at gøre opgangene mere ryddelige.
    Der omdeles sedler i alle beboeres postkasser med retningslinier for, hvad
    der er tilladt og ikke tilladt at have på reposerne. Aktion: Michael
    udarbejder udkast til seddel og rundsender denne til godkendelse af
    bestyrelsen.
</p>
<p>
    <strong>Punkt 3: Nyt fra Ejerforeningen</strong>
</p>
<p>
    <u>Generel orientering</u>
</p>
<p>
    · Lejligheden Øresund Parkvej 9, 3tv er blevet solgt per 1. oktober.
</p>
<p>
    · Ny ejer af lejligheden Øresund Parkvej 9, 3tv har bevidst købt
    lejligheden med skader, efter at ejendomsmægleren har henvist til, at
    ejerforeningens forsikring dækker skaderne. Mægleren har ikke set
    ejerforeningens forsikringspolice. Dette kan være misbrug af
    ejerforeningens forsikring. Skaderne burde afspejles i nedslag i
    lejlighedens pris. Bestyrelsen ønsker billeder af alle skader til
    verificering. Aktion: Peter følger op.
</p>
<p>
    Bestyrelsen går ind for, at beboere fremover skal dække selvrisikoen ved
    skader. Aktion: Bernd kontakter Datea med henblik på at indkræve
    selvrisiko-beløbet fra bebeoere ved forsikringssager.
</p>
<p>
    · Der er stadigvæk problemer med at få et overblik over fakturaer på Dateas
    hjemmeside. Aktion: Bernd rykker Datea for at placere alle fakturaer i
    foreningens indbox til godkendelse.
</p>
<p>
    · En beboer har ikke modtaget forbrugsopgørelsen for vand og varme. Aktion:
    Bernd beder Datea følge op på sagen.
</p>
<p>
    · Bestyrelsen har tidligere modtaget klager over en lejlighed med en rodet
    terasse. Beboerne er blevet kontaktet og disse vil gøre terassen rydelig.
</p>
<p>
    · Der mangler at blive lagt en række dokumenter på foreningens hjemmeside.
    Såsom referater af bestyrelsesreferater og ny husorden. Aktion: Aleksandra
    prøver at få lagt dokumenterne på hjemmesiden.
</p>
<p>
    · Bestyrelsen har modtaget et spørgsmål vedrørende den maksimale
    vandtemperatur for det varme vand. Bestyrelsen henviser til at tjekke for
    tilkalket blandingsbatteri.
</p>
<p>
    · Bestyrelsen har fået en henvendelse vedrørende placeringen af
    transformatoren i badeværelset. Denne sidder gemt bag lågen over toilettet.
</p>
<p>
    <u>Status på pærer i opgange</u>
</p>
<p>
    Der er modtaget fem reserve-pærer. Disse ligger nu i varmekælderen.
</p>
<p>
    De nuværende LED-pærer har vist sig at være lidt ustabile. Aktion: Peter
    undersøger muligheden for indkøb af ny generation af LED-pærer.
</p>
<p>
    <u>Status på cykeloprydningskampagnen</u>
</p>
<p>
    Denne foreløber som planlagt. Deadline for montere strips på cykler er den
    15, oktober! Aktioner: Peter udsender reminder emails om, at cykler skal
    have en rød strip monteret, hvis den ikke skal fjernes. Michael opsætter
    reminder sedler i opgange. Bestyrelsen indsamler cykler mandag den 16.
    oktober kl 19.
</p>
<p>
    <u>Status på fiberrnet</u>
</p>
<p>
    Forbindelsen til fibernet er skabt. Der er negravet lyslederkabel mellem
    Etape 1 og 2. Peter mangler at indkøbe nogle få komponenter, såsom
    rack-skab. Beboerne får tilbudt abonnement hos Andelsnet, når
    fibernettilgangen er klar til brug. Der skal laves en forbindelsestest i
    hver lejlighged før dette kan ske.
</p>
<p>
    <strong><u> </u></strong>
</p>
<p>
    <u>Status på slisker på kældertrapper</u>
</p>
<p>
    Sliskerne er monteret og bestyrelsen er tilfreds. Projektet anses for
    værende afsluttet.
</p>
<p>
    <u>Løse låsecylindre pga. Nye dørmotorer</u>
</p>
<p>
    Det er kun opgang 12 som lider under en løs låsecylinder. Aktion: Karsten
    kontakter Låsebussen.
</p>
<p>
    <strong><u> </u></strong>
</p>
<p>
    <strong>Punkt 3: Nyt fra Grundejerforeningen</strong>
</p>
<p>
    Grundejerforeningen (GF) mener, at det er nok at opsætte én hjertestarter i
    bebyggelsen. Bestyrlesen udskyder indkøb af ekstra hjertestarter. Dette
    tages op til Generalforsamling 2018. Etape 2 mener, at den opsatte
    hjertestarter skal betales af GF og flyttes således, at den er placeret
    mere centralt i bebyggelsen – f.eks. på Grønningen eller ved etape 3.
</p>
<p>
    Etape 2’s ønske om at inddrage en parkeringsplads ifm. udvidelsen af
    cykelskuret ud for blok 3 er blevet afvist af GF. Derfor indstilles
    udvidelsesdelen af projektet. Bestyrelsen fortsætter arbejdet med at
    etablere tag og aflåselige låger til begge cykelskure som vedtaget til
    Generalforsamling 2017.
</p>
<p>
    Aktion: Kirsten kontaker firmaet Langbjerg med henblik på at få tilbud på
    etablering af tag og låger.
</p>
<p>
    Etape 1, 2 og 5 sætter i fælleskab gang i en analyse af, hvilke tiltag der
    skal til, for at kunne have komfortventilation i opgangene. Det forventes
    at man må inddrage en relevant konsulent.
</p>
<p>
    Karsten og har påpeget overfor Sundby Rengørings personale, at bestyrelsen
    har modtaget klager over niveauet af rengøringen i opgangene. Dette er
    blevet bedre siden.
</p>
<p>
    Tilbuddet fra Kreativ Belysning gælder stadigvæk for udskiftning af
    udendørslamper til LED-pærer. Aktion: Karsten kontakter GF’s formand for at
    få sat skub i sagen. Det er smart at få skiftet pærene inden den kommende
    mørke tid.
</p>
<p>
    GF har intet imod, at der flyttes jord på fælles arealer således, at
    viceværten kan komme til alle vinduer med en normal lift. Aktion: Michael
    er tovholder og kontakter Jimmi med henblik på at afklare lift-pladskrav.
</p>
<p>
    Gravearbejdet ifm. etablering af fibernet er gennemført. Kommunikationen
    mellem Etape 1 og 2 kunne have været bedre, som forestået af GF.
    Tilladelsen blev givet i GF-regi men projekttovholderne var ikke
    GF-repræsentanter.
</p>
<p>
    Etape 2 ønsker, at GF udarbejder et dokument med beslutningsretningslinier.
    Dette sikrer, at fremtidige afgørelser er konsistente med tidligere trufne
    beslutninger. I dokumentet skal det f.eks. fremgå tydeligt, at alle
    projekter som reducerer parkeringspladskapaciteten vil blive afvist!
    Aktion: Karsten tager punktet op på næste møde i GF.
</p>
<p>
    Etape 2 foreslår, at ejerforeningernes formænd automatisk bliver medlemmer
    i GF. Dette sikrer et bedre samarbejde mellem etaperne og at
    formandsinitiativet genoplives. Aktion: Karsten tager punktet op med GF.
</p>
<p>
    <strong>Punkt 4: Nyt fra formandsinitiativet</strong>
</p>
<p>
    Der er ikke afholdt møde i formandsinitiativet.
</p>
<p>
    <strong> </strong>
</p>
<p>
    <strong> </strong>
</p>
<p>
    <strong>Punkt 5: Status på foreningens økonomi</strong>
</p>
<p>
    Peter kunne meddele, at foreningens økonomi følger nogenlunde budgettet.
    Ingen grund til bekymringer.
</p>
<p>
    <strong> </strong>
</p>
<p>
    <strong> </strong>
</p>
<p>
    <strong>Punkt 6: Eventuelt</strong>
</p>
<p>
    Der mangler dørkiler til kælderdørene. Aktion: Bernd kontakter vicecært.
</p>
<p>
    Ilmo-bånd i vestgavle skal udskiftes i en overskuelig fremtid. Aktion:
    Karsten spørger Etap1 angående pris for deres udskiftning af ilmo-bånd.
</p>
<p>
    Kirsten vil undersøge muligheden for at opsætte kunst i bebyggelsen. Dette
    kunne f.eks. være en skulptur på Grønningen. Aktioner: Kirsten undersøger
    muligheden for at få tilskud fra københavns kommune. Karsten tager emnet op
    med GF for at høre om GF kan støtte sagen.
</p>
<p>
    Etape 2 ønsker at undersøge muligheden for at GF kan købe det grønne areal
    nord for Øresund Parkvej og inddrage dette til parkeringspladser. Aktion:
    Karsten tager dette op med GF.
</p>
<p>
    <strong> </strong>
</p>
<p>
    <strong>Punkt 7: Næste møde</strong>
</p>
<p>
    Næste bestyrelsesmøde afholdes tirsdag den 28. november kl 18 på en
    restaurant.
</p>
<p>
    Aktion: Bernd inviterer Torben og Jørgen til middagen som tak for deres
    indsats til Generalforsamling 2017.
</p>

