<!DOCTYPE html PUBLIC "-//W3C//DTD XHTML 1.0 Transitional//EN" "http://www.w3.org/TR/xhtml1/DTD/xhtml1-transitional.dtd">
<html xmlns="http://www.w3.org/1999/xhtml">

<head>
<meta http-equiv="content-type" content="text/html; charset=UTF-8" />
<meta http-equiv="Expires" content="mon, 04 dec 1999 21:29:02 gmt" />
<link href="../images/styles.css" rel="stylesheet" type="text/css" />
<title>Ejerforeningen Øresund Strandpark, Etape II - Referat af bestyrelsesmøde d. 18. maj 2017</title>
</head>

<body>

<table border="0" cellpadding="0" cellspacing="0">

    <script src='..\header-dokumenter.js'></script>

<td width="654" valign="top"><table border="0" cellpadding="4">

<h1>
    Ejerforeningen, etape-2 <a name="_Hlt324194899"></a> 27. november 2018
</h1>
<p align="center">
    <strong>Referat af bestyrelsesmøde 15. november 2018</strong>
</p>
<p>
    <u> </u>
</p>
<div>
    <p align="center">
        <strong>HUSK:</strong>
    </p>
    <p align="center">
        <strong>
            Der står rigtig mange cykler i de overdækkede cykelskure. Nogle af
            cyklerne bruges sjældent. Beboere bedes flytte cykler, som ikke
            bruges ofte til de andre cykelstativer eller ned i kælderen!!!
        </strong>
    </p>
</div>
<p>
    <u> </u>
</p>
<p>
    <u>Tilstede:</u>
    Bernd Schittenhelm, Lennart Nordstedt, Peter Holm, Michael Christensen,
    Kirsten Hansen og Pernille Nielsen
</p>
<p>
    <u>Afbud:</u>
    Aleksandra Derach-Skrzypinska
</p>
<p>
    <strong>Punkt 1: Valg af referent</strong>
</p>
<p>
    Formanden valgte sig frivilligt.
</p>
<p>
    <strong>Punkt 2: Nyt fra Ejerforeningen</strong>
</p>
<p>
    <u>Generel orientering</u>
</p>
<p>
    · Hjemmesiden er delvist opdateret. Alle referater af bestyrelsesmøder er
    tilgængelige. Den nyeste version af husorden er også lagt på hjemmesiden.
    Linket til referatet af Generalforsamling 2018 virker ikke. Desuden er
    regnskab 217-2018 og budget 2018-2019 ikke lagt op på hjemmesiden. Aktion:
    Peter og Aleksandra kigger det.
</p>
<p>
    · Der er blevet opsat røgalarmer i kælderen og i de to skralderum, hvor der
    er opsat internet-udstyr. Bestyrelsen håber, at alarmerne kan høres i
    nødstilfælde.
</p>
<p>
    · Vores forsikringsselskab Codan har sendt et brev, hvori de advarer om en
    drastisk stigning af prisen for vores forsikringspolice. Dette undrer
    bestyrelsen, da vi kun har haft enkelte forsikringssager i det forgange år.
    Aktion: Peter kontakter Codan og forsøger at fastholde prisniveauet.
</p>
<p>
    · Der mangler stadigvæk en status på indkøbte batterier af vicevært til
    røgalarmer. Aktion: Peter kontakter vicecært med henblik på at få en
    creditnota.
</p>
<p>
    <u> </u>
</p>
<p>
    <u>Indkøb af lyskilder til opgange</u>
</p>
<p>
    Flere lyskilder i vores opgange virker ikke – opgang 7 er hårdt ramt. Peter
    har indkøbt 60 stk LED-pærer til belysning i opgange. Aktion: Bernd beder
    vicevært om at gennemgå alle opgange og skifte pærer på lamper som ikke
    virker. Desuden skal vicevært fremover ligeldes stå for indkøb af
    lyskilderne.
</p>
<p>
    <u> </u>
</p>
<p>
    <u>Reetablering af komfortventilation</u>
</p>
<p>
    Tømreren har udført opgaven med at slibe vinduesrammer, montere
    hjørnebeslag både ind- og udvendig og oliere/male de berørte dele i alle
    opgange undtagen opgang 8. Arbejdet er udført til bestyrelsens tilfredhed.
    Årsagen til at opgaven ikke kunne gennemføres i opgang 8 er
    brandvæsenets/glarmesterens arbejde for at sikre at vinduet over bagdøren
    ikke kan falde ud. Bestyrelsen ønsker at indhente separat tilbud på det
    nødvendige arbejde i opgang 8 hos tømmeren. Aktion: Peter indhenter tilbud.
    Hvis det er for dyrt henvender bestyrelsen sig til en anden tømrer.
    Forbudsskiltene mod brug af komfortventilation fjernes i opgang 7-13 og
    10-12.
</p>
<p>
    <u>Nødvendige reparationsarbejder på cykelskure</u>
</p>
<p>
    Det viser sig, at de nye tagplader ikke fejler noget. Dog har 7 stk af de
    gamle tagplader revner og lader vand trænge igennem. Aktion: Bernd spørger
    vicevært om der findes et billigt quick fix ellers skal der indhentes
    tilbud.
</p>
<p>
    <u>Elevatorer i opgang 7 og 12</u>
</p>
<p>
    Der har været problemer med de to elevatorer i opgang 7 og 12. En hændelse
    i elevatoren i opgang 12 afslørede, at nødhjælpsknappen skal holdes inde i
    hele 15 sekunder inden der foretages et nødopkald. Bestyrelsen besluttede
    at igangsætte reparation af opgang 7 nu og opgang 12 i begyndelsen af det
    nye år. Aktion: Lennart kontakter Hovedstadens Elevatorservice (Bruno) med
    henblik på reparationsarbejder og hvis muligt ændre tidsindstillingen for
    nødhjælpsknappen til 7sekunder.
</p>
<p>
    Der er behov for at udarbejde en vedligeholdeslesplan for etapens
    elevatorer. Det blev besluttet, at næste bestyrelsesmøde skal have fokus på
    vedligeholdelse af vores bygninger.
</p>
<p>
    <u>Eftersyn af tagbrønde</u>
</p>
<p>
    Dette tages op til næste bestyrelsesmøde med fokus på vedligehold.
</p>
<p>
    <u>Spulning af kloakbrønde</u>
</p>
<p>
    Dette tages op til næste bestyrelsesmøde med fokus på vedligehold.
</p>
<p>
    <u>Vedligeholdelsesmanual til lejligheder</u>
</p>
<p>
    Michael har lavet udkast til en version 1.0. Alle i bestyrelsen bedes komme
    med kommentarer og tilføjelser inden for de kommende to uger. Det være sig
    om strukturen af dokumentet, behandlede emner mm. Aktion: Michael er
    tovholder og indpisker.
</p>
<p>
    <u> </u>
</p>
<p>
    <u>Projekt ”Udskiftning af ILMO-bånd” </u>
</p>
<p>
    Dette tages op til næste bestyrelsesmøde med fokus på vedligehold.
</p>
<p>
    <u>Bestyrelsesemail </u>
</p>
<p>
    Der haves stadigvæk problemer med bestyrelsesemailen.
</p>
<p>
    Aktion: Bernd sætter emnet på bestyrelsen liste over udeståender. Alle
    bedes sende emner til bestyrelsens liste over udeståender til Bernd.
</p>
<p>
    <strong><u> </u></strong>
</p>
<p>
    <strong>Punkt 3: Nyt fra Grundejerforeningen</strong>
</p>
<p>
    Bestyrelsen har modtaget mange klager over støj fra hundegøen. Vi forsøgte
    at få Grundejerforeningen (GF) til at tage emnet op. GF har besluttet, at
    det er de enkelte ejerforeninger, der må tage sig af dette problem.
    Bestyrelsen besluttede at udsende et brev til alle beboere, hvori alle
    opfordres til at vise hensyn til naboer omkring støj af al slags. Aktion:
    Kirsten laver et udkast til brev og rundsender.
</p>
<p>
    Etape 2’s forslag til LED-udebelysning er blevet betinget godkendt. GF
    stiller dog en række krav til LED-belysningen, som skal opfyldes. Der
    forsøges nu at indhente tilbud.
</p>
<p>
    Der arbejdes videre med etablering af chikaner på stiforbindelserne fra
    etaperne ud til den kombinerede gå- og cykelsti.
</p>
<p>
    GF har indtil nu ikke haft en vedligeholdelsesplan for de grømne
    fællesområder. En sådan skal nu udarbejdes. Der hyres en anlægsgartner til
    dette arbejde.
</p>
<p>
    <strong>Punkt 4: Status på formandsinitiativet</strong>
</p>
<p>
    Første møde i ERFA-gruppen for formænd og næstformænd m/k er afholdt. Mødet
    forløb meget positivt og man enedes om at mødes igen. Bernd indkalder til
    næste møde ERFA-gruppen i slutningen af januar. Nogle af de meget aktuelle
    vedligeholdelsestemaer vil vi gerne vende med de andre etaper, så vi kan
    bruge deres erfaringer i vores arbejde.
</p>
<p>
    <strong> </strong>
</p>
<p>
    <strong>Punkt 5: Status på foreningens økonomi</strong>
</p>
<p>
    Peter kunne fortælle, at vi er en smule bagud ift. budgettet. Nogle
    uventede omkostninger til vedligeholdelse, el-regninger fra GF, etablering
    af cykelskure og genetablering af komfortventilation er årsagen. Men der er
    intet at være bekymret over.
</p>
<p>
    <strong> </strong>
</p>
<p>
    <strong> </strong>
</p>
<p>
    <strong>Punkt 6: Eventuelt</strong>
</p>
<p>
    Ejerforeningens fremtidige vedligeholdelsesplan skal indeholde alle til
    rådige informationer. Alle informationer skal trækkes ind i ét dokument.
    Dokumentet skal være tilgængeligt på nettet. Både generelle og specifikke
    emner – herunder instruktionsvidoer - skal håndteres i dokumentet.
</p>
<p>
    <strong> </strong>
</p>
<p>
    Der står for mange cykler i cykelskurene. Nogle af dem bruges ikke ofte og
    står derfor primært og optager plads. Alle beboere bedes flytte cykler som
    de ikke bruger ofte til de andre cykelstativer eller ned i kælderen.
</p>
<p>
    <strong> </strong>
</p>
<p>
    <strong> </strong>
</p>
<p>
    <strong>Punkt 7: Næste møde</strong>
</p>
<p>
    Næste bestyrelsesmøde afholdes den 7. januar 2019 klokken 19 til 21 hos
    Lennart.
</p>

