<!DOCTYPE html PUBLIC "-//W3C//DTD XHTML 1.0 Transitional//EN" "http://www.w3.org/TR/xhtml1/DTD/xhtml1-transitional.dtd">
<html xmlns="http://www.w3.org/1999/xhtml">

<!-- Mirrored from www.oresundstrandpark.com/dokumenter/referat_20060718.html by HTTrack Website Copier/3.x [XR&CO'2014], Wed, 18 May 2016 12:56:00 GMT -->
<head>
<meta http-equiv="Content-Type" content="text/html; charset=iso-8859-1" />
<META HTTP-EQUIV="Expires" CONTENT="Mon, 04 Dec 1999 21:29:02 GMT">
<link href="../images/styles.css" rel="stylesheet" type="text/css">
<title>Ejerforeningen &Oslash;resund Strandpark, Etape II - Referat af bestyrelsesm&oslash;de d. 18. juli 2006</title>
</head>

<body>
<table border="0" cellpadding="0" cellspacing="0">

    <script src='..\header-dokumenter.js'></script>

    <td width="654" valign="top"><table border="0" cellpadding="4">
      <tr>
        <td width="25" height="25">&nbsp;</td>
        <td>&nbsp;</td>
      </tr>
      <tr>
        <td>&nbsp;</td>
        <td class="titel">Referat af bestyrelsesm&oslash;de
          <br />
          d. 18. juli 2006</td>
      </tr>
      <tr>
        <td>&nbsp;</td>
        <td>&nbsp;</td>
      </tr>
      <tr>
        <td>&nbsp;</td>
        <td><p>Til stede: Flemming Als&oslash;e, Venjah
            Bundg&aring;rd, Viggo Bjerre Susie Sandberg,
            Niels Oggesen</p>
          <p>Afbud: Heine J&oslash;rgensen, Ren&eacute; Olsen</p>
          <p>Referent:&nbsp;Niels Oggesen</p>
          <p><span class="small">Se <a href="referat_20060718.pdf">referatet
            som PDF-fil</a>. </span></p>
          <table border="0" cellpadding="2">
            <tr>
              <td width="25" valign="baseline"><b>1.</b></td>
              <td width="568" valign="baseline"><p><b>Sommerfest
                    i grundejerforeningen</b><br />
                    Susie og Venjah deltager i festudvalget.</p>
                <p>Der er planer om, at afholde festen
                  enten ultimo august eller i l&oslash;bet
                  af september. Fastl&aelig;ggelsen
                  af den endelige dato afh&aelig;nger
                  bl.a. af om festen skal holdes i
                  lejede lokaler eller i telt p&aring;  grundejerforeningens
                  omr&aring;de. Dette skulle unders&oslash;ges
                  n&aelig;rmere, hvorefter indbydelse
                  ville blive sendt ud. </p>
                Det v&aelig;re n&oslash;dvendigt at
                opkr&aelig;ve et deltagergebyr for
                at holde budgettet.</td>
            </tr>
            <tr>
              <td valign="baseline">&nbsp;</td>
              <td valign="baseline">&nbsp;</td>
            </tr>
            <tr>
              <td valign="baseline"><b>2.</b></td>
              <td valign="baseline"><p><b><a name="hegnsregler" id="hegnsregler"></a>Hegnsregler</b><br />
                Der har hen over sommeren v&aelig;ret
                en del polemik og sp&oslash;rgsm&aring;l
                vedr&oslash;rende ops&aelig;tning af
                diverse hegn p&aring; terrasser i omr&aring;det. </p>                
                <p>Bestyrelsen har valgt at tage udgangspunkt
                  i vedt&aelig;gternes bestemmelser
                  omkring emnet for en l&oslash;sning
                  af sp&oslash;rgsm&aring;let.</p>
                <p>Det fremg&aring;r af &sect; 25.4
                  i Ejerforeningens vedt&aelig;gter,
                  der omhandler terrasser, at:<br />
  &quot;Det p&aring;hviler de i &sect;&sect; 25.1.
  og 25.2. anf&oslash;rte ejere l&oslash;bende at vedligeholde
   og forny terrasserne med tilh&oslash;rende
                  afsk&aelig;rmninger/hegn i overensstemmelse
                   med de i &sect; 22.2. anf&oslash;rte
                  bestemmelser om ensartet fremtoning.&quot;</p>
                <p>                  I &sect; 22.2.
                  st&aring;r der f&oslash;lgende
                  om ensartet 
                  fremtoning:&quot;Grundejerforeningsomr&aring;dets
                  fremtoning m&aring; ikke efterf&oslash;lgende
                   v&aelig;sentligt &aelig;ndres, medmindre
                  de foretagne &aelig;ndringer foretages
                  i hele 
                  grundejerforeningsomr&aring;det,
                  s&aring;ledes at dette til stadighed
                  har et ensartet 
                  pr&aelig;g.&quot; I &oslash;vrigt
                  er der pr&aelig;cis samme formulering
                  i Grundejerforeningens 
                  vedt&aelig;gter &sect; 2.7.</p>
                <p>                    Grundejerforeningsomr&aring;det
                  er defineret i Grundejerforeningens
                  vedt&aelig;gter &sect; 
                  2.2. som matriklerne nr. 1041, 1578
                  og 4497 Sundby&oslash;ster, K&oslash;benhavn,
                  samt 
                  parceller heraf.</p>
                <p>                    Terrasser er
                  alts&aring; en del af
                  grundejerforeningsomr&aring;det og
                  deres fremtoning 
                  m&aring; if&oslash;lge vedt&aelig;gterne
                  som hovedregel ikke v&aelig;sentlig &aelig;ndres. </p>
                <p>Det centrale i sp&oslash;rgsm&aring;let
                  er efter bestyrelsens opfattelse
                  herefter, hvad der kan karakteriseres
                  som en v&aelig;sentlig  &aelig;ndring
                  af den f&aelig;lles fremtoning.</p>
                <p>Flemming har deltaget i bestyrelsesm&oslash;de
                  i grundejerforeningen med henblik
                  p&aring; en afklaring af sp&oslash;rgsm&aring;let.
                  Der var p&aring;  m&oslash;det flertal
                  for, at de enkelte ejerforeninger
                  prim&aelig;rt selv skulle fastl&aelig;gge,
                  hvorledes de ville tolke vedt&aelig;gternes
                  bestemmelser p&aring; omr&aring;det &ndash; dog
                  naturligvis indenfor rimelighedens
                  gr&aelig;nser.</p>
                <p>Bestyrelsen har p&aring; denne baggrund
                  valgt at tolke reglerne p&aring; f&oslash;lgende
                  m&aring;de:</p>
                <p><b>Alle hegn skal placeres indenfor
                  h&aelig;kken, v&aelig;re af tr&aelig;/pileflet
                  samt maghonifarvede (svarende til
                  den farve de udvendige d&oslash;re
                  og vinduesrammer har). Desuden m&aring; det
                  f&oslash;rste fag regnet fra husmuren
                  ikke overstige m&aring;lene 180 cm.
                  x 180 cm., herefter m&aring; det
                  andet fag ikke overstige 150 cm.
                  x 150 cm.. Alle evt. &oslash;vrige
                  fag m&aring; p&aring; intet tidspunkt
                  overstige h&aelig;kkens aktuelle
                  h&oslash;jde.</b></p>
                <b>I tvivlstilf&aelig;lde opfordres medlemmerne
                kraftigt til at sp&oslash;rge bestyrelsen
                til r&aring;ds inden et evt. hegn s&aelig;ttes
                op.</b></td>
            </tr>
            <tr>
              <td valign="baseline">&nbsp;</td>
              <td valign="baseline">&nbsp;</td>
            </tr>
            <tr>
              <td valign="baseline"><b>3.</b></td>
              <td valign="baseline"><p><b>Altaner</b><br />
                Det skal pr&aelig;siseres, at afd&aelig;kning
                af altanernes glasflader - jfr. reglerne
                i husordenen - kun kan ske p&aring; den
                indvendige side af altanernes glasflader
                med materiale, der fremst&aring;r ensfarvet
                i en sandfarve. Som eks. mange har
                anvendt ved etape 1.</p>                </td>
            </tr>
            <tr>
              <td valign="baseline">&nbsp;</td>
              <td valign="baseline">&nbsp;</td>
            </tr>
            <tr>
              <td valign="baseline"><b>4.</b></td>
              <td valign="baseline"><p><b>Lys i k&aelig;lder</b><br />
                Der har l&oslash;bende v&aelig;ret
                problemer med lyset i k&aelig;lderen,
                der blinker og g&aring;r ud.</p>                
                <p>Flemming har taget kontakt til b&aring;de
                  Skanska og vicev&aelig;rt med henblik
                  p&aring; en l&oslash;sning af problemet. </p>
                Kern fra Skanska vil tage h&aring;nd
                om sagen.</td>
            </tr>
            <tr>
              <td valign="baseline">&nbsp;</td>
              <td valign="baseline">&nbsp;</td>
            </tr>
            <tr>
              <td valign="baseline"><b>5.</b></td>
              <td valign="baseline"><p><b>Affald</b><br />
                Der har i sommervarmen v&aelig;ret
                problemer med lugtgener fra skralderummene
                i flere opgange.</p>                
                <p>R98 vil kunne reng&oslash;re containerne,
                  hvilket bestyrelsen p&aring;t&aelig;nker
                  at f&aring; gjort. Dette vil imidlertid
                  ikke kunne g&oslash;res f&oslash;r
                  ved udgangen af august. </p>
                <p>Bestyrelsen henstiller derfor alle
                  til at tage hensyn og pakke affald
                  grundigt ind.</p>
                <p>Desuden har der v&aelig;ret en r&aelig;kke
                  henvendelser ang&aring;ende st&oslash;jgener
                  ved brug af affaldsskakterne. </p>
                Bestyrelsen skal p&aring; denne baggrund
                venligst opfordre alle til ikke at
                smide affald i skakten efter kl. 22.</td>
            </tr>
            <tr>
              <td valign="baseline">&nbsp;</td>
              <td valign="baseline">&nbsp;</td>
            </tr>
            <tr>
              <td valign="baseline"><b>6.</b></td>
              <td valign="baseline"><p><b>Parkering</b><br />
                Bestyrelsen har unders&oslash;gt om
                de nye parkerings afm&aelig;rkninger
                er tilstr&aelig;kkelig brede. 
Det fremg&aring;r af bekendtg&oslash;relsen om vejafm&aelig;rkning,
at minimumskravet er 2,3 m.</p>                
                <p>Flemming har kontrolleret med vores
                  p-b&aring;se, og det viser sig, at
                  de formentlig lige netop overholder
                  kravet.</p>
                <p>Afh&aelig;nger dog af hvilken m&aring;lemetode,
                  der pr&aelig;cist skal anvendes.
                  Susie vil unders&oslash;ge dette
                  sp&oslash;rgsm&aring;l n&aelig;rmere.</p>
                <p>Det er dog bestyrelsens opfattelse,
                  at vi formentlig ikke kan g&oslash;re
                  et krav g&aelig;ldende overfor Skanska,
                  hvis det &ndash; som ventet &ndash; viser
                  sig at minimumskrav er opfyldt.</p>
                <p>Vi m&aring; derfor alle udvise hensyn
                  og parkere vores biler s&aring; lige
                  i b&aring;sene som muligt.</p>
                Bestyrelsen henstiller desuden til,
                at beboerne s&aring;  vidt muligt parkerer
                i de dertil afm&aelig;rkede b&aring;se
                og ikke langs med terrasserne, da dette
                er til gene for is&aelig;r beboerne
                i stuelejlighederne, men ogs&aring; &oslash;vrige
                bilister, der bakker ud fra b&aring;sene.
                Beboere, der ikke kan finde en ledig
                p-plads ved etape 2 opfordres i stedet
                til at benytte de ekstra p-pladser
                ved etape 1.</td>
            </tr>
            <tr>
              <td valign="baseline">&nbsp;</td>
              <td valign="baseline">&nbsp;</td>
            </tr>
            <tr>
              <td valign="baseline"><b>7. </b></td>
              <td valign="baseline"><p><b>Hunde</b><br />
                Der har v&aelig;ret klager over st&oslash;j/g&oslash;en
                fra hunde i ejerforeningen.</p>
                Flemming og Susie vil tale med de ber&oslash;rte
                hundeejere om mulige l&oslash;sninger
                p&aring; problemet.</td>
            </tr>
            <tr>
              <td valign="baseline">&nbsp;</td>
              <td valign="baseline">&nbsp;</td>
            </tr>
            <tr>
              <td valign="baseline"><b>8.</b></td>
              <td valign="baseline"><p><b>Ukrudt</b><br />
                Flemming har talt med Skanska og Corr
                    vedr&oslash;rende gr&aelig;s og
                    ukrudt p&aring; f&aelig;llesarealer.</p>
                <p>Skanska oplyser, at de har s&aring;et
                  gr&aelig;s de omhandlede steder,
                  men p.g.a. t&oslash;rken er det ikke
                  spiret. Det skal muligvis efterplantes
                  til efter&aring;ret i v&aring;dere
                  vejr.</p>
                Corr har indeholdt 8-10 gange &aring;rlig
                lugning i kontrakten. Bestyrelsen overvejer
                om dette er tilstr&aelig;kkeligt.</td>
            </tr>
            <tr>
              <td valign="baseline">&nbsp;</td>
              <td valign="baseline">&nbsp;</td>
            </tr>
            <tr>
              <td valign="baseline"><b>9.</b></td>
              <td valign="baseline"><p><b>Katalyse
                    anl&aelig;g</b><br />
                Mandag den 24. juli vil vvs-mand komme
                    og ordne vvs arbejdet i forbindelse
                    med etableringen af vores nye anl&aelig;g.</p>
                Tirsdag den 25. juli - elektriker ditto.</td>
            </tr>
            <tr>
              <td valign="baseline">&nbsp;</td>
              <td valign="baseline">&nbsp;</td>
            </tr>
            <tr>
              <td valign="baseline"><b>10.</b></td>
              <td valign="baseline"><p><b>Lokalplan</b><br />
                Bestyrelsen
                  har valgt at medunderskrive en henvendelse
                  til kommunen fra en r&aelig;kke ejerforeninger
                  i omr&aring;det vedr&oslash;rende
                  den kommende udformning af lokalplan
                  for omr&aring;det umiddelbart syd
                  for &Oslash;resundsvej.</p>
                Udkast til brevet kan l&aelig;ses her: <a href="brev_politikere.pdf">www.oresundstrandpark.com/dokumenter/brev_politikere.pdf</a></td>
            </tr>
            <tr>
              <td valign="baseline">&nbsp;</td>
              <td valign="baseline">&nbsp;</td>
            </tr>
            <tr>
              <td valign="baseline"><b>11.</b></td>
              <td valign="baseline"><p><b>Hjemmeside</b><br />
                Vores nye hjemmeside &ndash; <a href="../index.html">www.oresundstrandpark.com</a> -
                er nu oppe at k&oslash;re.</p>
                <p>Alle bestyrelsesreferater samt anden
                  nyttig information vil fremover v&aelig;re
                  at finde her. Der vil dog stadig
                  blive h&aelig;ngt en enkelt kopi
                  af referatet op i alle opgange for
                  dem, der m&aring;tte foretr&aelig;kke
                  at f&aring; informationen p&aring; mere
                traditionel vis.</p></td>
            </tr>
            <tr>
              <td valign="baseline">&nbsp;</td>
              <td valign="baseline">&nbsp;</td>
            </tr>
            <tr>
              <td valign="baseline"><b>12.</b></td>
              <td valign="baseline"><p><b>N&aelig;ste
                    bestyrelsesm&oslash;de</b><br />
                    Det blev aftalt, at n&aelig;ste
                    bestyrelsesm&oslash;de afholdes
                    den 4. september 2006 kl. 19 hos
                Susie.</p>                </td>
            </tr>
          </table>
          <p>&nbsp;</p></td>
      </tr>
      
      
      
    </table></td>
  </tr>
</table>
</body><HEAD>
<META HTTP-EQUIV="PRAGMA" CONTENT="NO-CACHE">
</HEAD>

<!-- Mirrored from www.oresundstrandpark.com/dokumenter/referat_20060718.html by HTTrack Website Copier/3.x [XR&CO'2014], Wed, 18 May 2016 12:56:01 GMT -->
</html>
