<!DOCTYPE html PUBLIC "-//W3C//DTD XHTML 1.0 Transitional//EN" "http://www.w3.org/TR/xhtml1/DTD/xhtml1-transitional.dtd">
<html xmlns="http://www.w3.org/1999/xhtml">

<head>
<meta http-equiv="content-type" content="text/html; charset=UTF-8" />
<meta http-equiv="Expires" content="mon, 04 dec 1999 21:29:02 gmt" />
<link href="../images/styles.css" rel="stylesheet" type="text/css" />
<title>Ejerforeningen Øresund Strandpark, Etape II - Referat af bestyrelsesmøde d. 18. maj 2017</title>
</head>

<body>

<table border="0" cellpadding="0" cellspacing="0">

    <script src='..\header-dokumenter.js'></script>

<td width="654" valign="top"><table border="0" cellpadding="4">

<h1>
    Ejerforeningen, etape-2 <a name="_Hlt324194899"></a> 06. juli 2018
</h1>
<p align="center">
    <strong>Referat af bestyrelsesmøde 19. juni 2018</strong>
</p>
<p>
    <u> </u>
</p>
<div>
    <p align="center">
        <strong>HUSK:</strong>
    </p>
    <p align="center">
        <strong>
            Følg anvisningerne på de nye markater på affaldsskakterne: Al
            skrald skal smides ud i skraldeposer. Ingen pap(ir), flasker og
            storskrald i affaldsskakterne!
        </strong>
    </p>
</div>
<p>
    <u> </u>
</p>
<p>
    <u>Til stede:</u>
    Bernd Schittenhelm, Peter Holm, Michael Christensen, Kirsten Hansen og
    Pernille Nielsen
</p>
<p>
    <u>Afbud:</u>
    Lennart Nordstedt og Aleksandra Derach-Skrzypinska
</p>
<p>
    <strong>Punkt 1: Valg af referent</strong>
</p>
<p>
    Formanden valgte sig frivilligt.
</p>
<p>
    <strong>Punkt 2: Nyt fra Ejerforeningen</strong>
</p>
<p>
    <u>Generel orientering</u>
</p>
<p>
    · Den reviderede husorden og nyeste bestyrelseskontaktinfo er sat op på
    tavlerne i opgangene. Hjemmesiden mangler at blive opdateret med den nyeste
    udgave af husordenen samt ejerforeningens budget 218-19 og regnskab
    2017-2018. Aktion: Bernd kontakter Aleksandra.
</p>
<p>
    · Der er bestilt nye viceværtsnøgler via administrator.
</p>
<p>
    · Nye låse er sat i cykelskuredøre. Nu er der cylinderlås på begge sider.
    Fakturaen fra Låsebussen virker meget høj. Aktion: Peter beder om flere
    informationer.
</p>
<p>
    · Flere fakturaer har ikke fået hele bestyrelsens godkendelse pga.
    manglende logininfo med følgende klager fra fakturaudstiller. Dette er nu
    klaret og godkendelsensproceduren fungerer.
</p>
<p>
    · Vi har modtaget positive tilbagemeldinger på initiativet til at oprette
    en erfa-gruppe for alle etaper. Vi inviterer til første møde efter
    sommerferien.
</p>
<p>
    · Nye markater til affaldsskaktlågerne sættes op i alle opgange. Disse
    opfordrer alle beboere til, at skrald kun må smides ud i skraldeposer og at
    pap(ir), flasker og storskrald ikke må smides ud via skakterne. Aktion:
    Bestyrelsesmedlemmerne sørger for at opsætte markaterne.
</p>
<p>
    <u>Batterier til røgalarmer i opgange</u>
</p>
<p>
    Batterierne i røgalarmerne holder i alt for kort tid og skal skiftes meget
    hyppigt. Bestyrelsen har besluttet selv at stå for indkøb af batterier og
    sætte dem i røgalarmer. Endvidere reduceres antallet af røgalarmer til 2.
    og 4. sal i opgange. Aktion: Peter køber batterier.
</p>
<p>
    Der skal indkøbes lager af ny generation LED-pærer til lamperne i
    opgangene. Aktion: Lennart &amp; Bernd organiserer dette.
</p>
<p>
    <u> </u>
</p>
<p>
    <u> </u>
</p>
<p>
    <u> </u>
</p>
<p>
    <u>Reetablering af komfortventilation</u>
</p>
<p>
    Lennart har indhentet tilbud. Det skal dog tydeliggøres om tilbuddet
    indeholder 6 eller 8 hjørnebeslag til vinuder og om alle røglemsvinduer er
    inkluderet. Bestyrelsen antager, at tilbuddet dækker over, at der skal
    bruges to arbejdsdage. Aktion: Lennart indhenter mere tilbudsinformation.
</p>
<p>
    Hvis muligt skal dette arbejde koordineres med vinduesvask. Herved kan
    udgifter til lift spares. Aktion: Bernd kontakter vicevært.
</p>
<p>
    <u>Oprettelse af foreningskonto hos Lån &amp; Spar Bank</u>
</p>
<p>
    Den nye foreningskonto er gået i drift.
</p>
<p>
    <strong><u> </u></strong>
</p>
<p>
    <strong>Punkt 3: Nyt fra Grundejerforeningen</strong>
</p>
<p>
    · Grundejerforeningen (GF) har intet imod etablering af p-plads afmærkning
    til tre minibiler langs hække. Dette skal dog ske på ejerforeningens egen
    regning.
</p>
<p>
    · Der er ikke opbakning i GF til etablering af armeret græs ved opgangenes
    bagdøre. Bestyrelsen sætter derfor dette forslag i bero.
</p>
<p>
    · Der etableres chikaner for gående og cyklister ved stiforbindelserne
    mellem etaperne og den kombinerede gang- og cykelsti. Samme koncept som
    ifm. stien over Grønningen. Dette skal øge trafiksikkerheden. Formålet er
    at få cyklister til at trække deres cykler.
</p>
<p>
    · Ejerforeningen har fået grønt lys til at flytte cykelparkeringen foran
    blok 4 til området mellem blok 4 og den kombinerede gang- og cykelsti.
    Projektet skal bekostes af ejerforeningen. Bestyrelsen indhenter tilbud og
    afgør baseret på dette om projektet iværksættes med det samme eller om der
    stilles forslag til næste års generalforsamling. Aktion: Michael indhenter
    tilbud.
</p>
<p>
    · GF har modtaget flere klager om manglende kapacitet i miljøstationen. På
    kort sigt arbejdes for at få tømt containerne oftere. På lang sigt ønskes
    den lille miljøstation ved etape 4 &amp; 5 genetableret. Der er taget
    kontakt til kommunen angående det sidste.
</p>
<p>
    · Der er etableret en fælles cykelpumpe ved etape 4.
    Vedligeholdelsesomkostningerne til denne overtages af GF.
</p>
<p>
    · Etablering af regel om en maximal højde for skure på 1.80m på terrasser
    blev diksuteret i GF. Der blev ikke truffet en afgørelse. Bestyrelsen
    anbefaler, at GF undersøger højden af eksisterende skure inden en
    beslutning tages.
</p>
<p>
    · GF undersøger krav/behov om adgang til toilet for vicevært og hans
    ansatte.
</p>
<p>
    · Udskiftning af udendørsbelysning med LED-teknologi tages op til næste
    GF-møde.
</p>
<p>
    · GF har taget kontakt til kommunen angående de ringe trafikale forhold i
    området. Her tænkes på grusstierne ud for etape 1 og den tvungne brug af
    stien langs med Lergravsvej.
</p>
<p>
    <strong> </strong>
</p>
<p>
    <strong>Punkt 4: Status på foreningens økonomi</strong>
</p>
<p>
    Det ser fint ud. Mange udgifter til Sundby Rengøringsservice. Peter
    opfordrede til, at der afholdes et møde med vicevært, så det er klart for
    alle, hvad der indgår i kontrakten og hvad ikke. Udgangspunkt kan være det
    historiske opslag med viceværtsopgaver. Dette er fremsendt til bestyrelsen.
</p>
<p>
    <strong> </strong>
</p>
<p>
    <strong>Punkt 5: Eventuelt</strong>
</p>
<p>
    Bestyrelsen har fået en beboerhenvendelse vedrørende udgifter ifm.
    udskiftning af el-måler i lejligheders teknikskab. Bestyrelsen besluttede
    enstemigt, at beboere selv må bekoste disse udgifter.
</p>
<p>
    Michael rykkede for input til vedligeholdelsesplan fra bestyrelsen. Aktion:
    Michael er tovholder.
</p>
<p>
    Der opstilles flere cykler op ad de aflukkede cykelskure. Bestyrelsen
    opfordrer alle til at bruge cykelstativerne ude foran blokkene og ud til
    Øresund Parkvej.
</p>
<p>
    Vores administrator Datea/Newsec har øget vores omkostninger med 500kr per
    år pga. den nye GDPR-forordning (beskyttelse af personlige data).
    Bestyrelsen synes ikke dette er rimligt.
</p>
<p>
    <strong> </strong>
</p>
<p>
    <strong> </strong>
</p>
<p>
    <strong>Punkt 6: Næste møde</strong>
</p>
<p>
    Næste bestyrelsesmøde afholdes den 27. august kl 19 til 21 hos Kirsten.
</p>
