<!DOCTYPE html PUBLIC "-//W3C//DTD XHTML 1.0 Transitional//EN" "http://www.w3.org/TR/xhtml1/DTD/xhtml1-transitional.dtd">
<html xmlns="http://www.w3.org/1999/xhtml">

<!-- Mirrored from www.oresundstrandpark.com/dokumenter/referat_20151006.html by HTTrack Website Copier/3.x [XR&CO'2014], Wed, 18 May 2016 12:47:33 GMT -->
<head>
<meta http-equiv="content-type" content="text/html; charset=iso-8859-1" />
<meta http-equiv="Expires" content="mon, 04 dec 1999 21:29:02 gmt" />
<link href="../images/styles.css" rel="stylesheet" type="text/css" />
<title>Ejerforeningen Øresund Strandpark, Etape II - Referat af bestyrelsesmøde 
d. 6. oktober 2015</title>
</head>

<body>
<table border="0" cellpadding="0" cellspacing="0">

    <script src='..\header-dokumenter.js'></script>

    <td width="654" valign="top"><table border="0" cellpadding="4">
      <tr>
        <td width="25" height="25">&nbsp;</td>
        <td>&nbsp;</td>
      </tr>
      <tr>
        <td>&nbsp;</td>
        <td class="titel">Referat af bestyrelsesmøde
          <br />
          d. 
		6. oktober 2015</td>
      </tr>
        <tr>
        <td>&nbsp;</td>
        <td>&nbsp;</td>
        </tr>
		<tr>
                    <td>&nbsp;</td>
                    <td><table border="0" cellspacing="0" cellpadding="10" width="90%" bgcolor="#ff9966" align="center">
              <tr>
                <td>
                                    <p align="center"><strong>HUSK: <br />
									<br />
									Du skal &#8221;motionere&#8221; dine hovedvandhaner 
									mindst én gang om året! <br />
									</strong></p>
</td>
              </tr>
            </table></td>
        </tr>
		<tr>
                    <td>&nbsp;</td>
                    <td>&nbsp;</td>
        </tr>
      <tr>
        <td>&nbsp;</td>
        <td>
                        Tilstedeværende:
                        Peter Holm (suppleant), Karsten Lyng Anthonsen 
						(suppleant), René Olsen, Poul Hansen, Henning Sørensen, 
						Lennart Nordstedt og Bernd Schittenhelm (formand)<p><span class="small">Se 
						<a href="referat_20151006.pdf">referatet
            som PDF-fil</a>. </span></p>
          <table width="100%" border="0" cellpadding="2">
            <tr>
                                <td valign="top" style="width: 24px"><b>1.</b></td>
              <td valign="baseline">
                                    <strong>Valg af referent</strong> <br />
									<br />Formanden valgte sig frivilligt.</td>
            </tr>
            <tr>
                                <td valign="top" style="width: 24px">&nbsp;</td>
              <td valign="baseline">&nbsp;</td>
            </tr>
            <tr>
                                <td valign="top" style="width: 24px"><strong>2.</strong></td>
                                <td valign="baseline">
                                    <p><strong>Bestyrelsens arbejde</strong></p>
									<p><strong>René træder ud af bestyrelsen</strong><br />
									René træder efter eget ønske ud af 
									bestyrelsen. Karsten træder ind i 
									bestyrelsen. Henning overtager 
									kassererposten efter René. Bernd informerer 
									DATEA og sørger for at få underskrevet en 
									fuldmagt til Henning.</p>
									<p><strong>Betaling for bestyrelsesarbejde</strong><br />
									Det blev besluttet, at ejerforeningen 
									afholder udgifter til bestyrelsesmøder, som 
									det enkelte bestyrelsesmedlem måtte have 
									ifm. værtskabet af et bestyrelsesmøde. 
									Endvidere blev det besluttet af en enig 
									bestyrelse at aflønne formanden for sit 
									arbejde. Det undersøges, hvor stort et 
									beløb, der kan gives uden skattemæssige 
									konsekvenser. Dette ligger på ca. 3700kr om 
									året. </p>
									<p><strong>Bestyrelsesarbejdet generelt</strong><br />
									Flere medlemmer af bestyrelsen gav udtryk 
									for deres frustration over følgende forhold 
									i bestyrelsesarbejdet:</p>
									<ul>
										<li>Manglende struktur på og overblik 
										over det igangværende 
										bestyrelsesarbejde. Dette har resulteret 
										i et utal af mere eller mindre relevante 
										emails og heraf følgende manglende 
										overblik. Flere medlemmer af bestyrelsen 
										påpegede, at de følte, at Peter Holm var 
										en væsentlig årsag til dette. 
										Bestyrelsen blev enige om at fokusere på 
										et mere struktureret bestyrelsesarbejde 
										fremadrettet. Nye ideer og forslag til, 
										hvad bestyrelsen skal arbejde med skal 
										sættes på dagsordenen til 
										bestyrelsesmøder og eventuelt 
										informationsmateriale skal så vidt 
										muligt udsendes med indkaldelsen til 
										bestyrelsesmødet. På bestyrelsesmødet 
										afgøres om der skal arbejdes videre med 
										punktet og hvis ja, hvordan dette 
										arbejde skal ske. Disse retningslinier 
										anbefales også brugt af fremtidige 
										bestyrelser.</li>
										<li>Der har været lange svartider på 
										beboer-henvendelser til bestyrelsen. 
										Formanden tog dette til efterretning og 
										vil forsøge at forbedre dette forhold.
										</li>
										<li>Peter Holm har rettet en meget 
										kritisk henvendelse til Skanska&#8217;s 
										projektleder for det netop påbegyndte 
										nybyggeri på bestyrelsens vegne. Dette 
										var ikke aftalt med resten af 
										bestyrelsen. Bernd har skrevet en mail 
										til Skanskas projektleder og heri gjort 
										opmærksom på, at Peter udtalte sig som 
										privatperson og ikke på bestyrelsens 
										vegne. Alle i bestyrelsen er enige om, 
										at man kun må udtale sig på bestyrelsens 
										vegne, hvis dette er blevet aftalt ved 
										et bestyrelsesmøde eller i en 
										email-kommunikation mellem alle 
										bestyrelsens medlemmer. Det blev 
										anbefalet fra flere 
										bestyrelsesmedlemmers side, at 
										bestyrelsesmails udadtil skulle afsendes 
										af formanden.</li>
									</ul>
								</td>
            </tr>
            <tr>
                                <td valign="top" style="width: 24px">&nbsp;</td>
                                <td valign="baseline">
                                    &nbsp;</td>
            </tr>
            <tr>
                                <td valign="top" style="width: 24px"><b>3.</b></td>
                                <td valign="baseline">
                                    <strong>Nyt fra Ejerforeningen</strong>
									<p><strong>Generel orientering</strong><br />
									Lejligheden 10, st tv er solgt per 15. 
									oktober.</p>
									<p>Formanden har sørget for aflæsning af 
									ejerforerningens el-måler til DONG.</p>
									<p>En beboer har oplevet, at der i et 
									begærnset tidsrum løb vand ud af betondækket 
									ved udskiftning af en loftslampe. Vicecærten 
									har kigget på det og tætnet hullet og 
									derudover ikke set behov for yderligere 
									tiltag. Det må formodes, at vnadet stammer 
									fra støbningen af betondækket, 
									montagearbejdet eller fra en tidligere 
									vandskade i opgangen. Poul foreslog, at der 
									blev oprettet en logfil over forløbet. Dette 
									kunne bruges som forbillede til fremtiden. 
									Bernd kigger på dette.</p>
									<p><strong>Status på beskæring af træer</strong><br />
									Træerne ud mod Amager Strandvej beskæres i 
									løbet af efteråret. Der er primært tale om 
									birketræer + grantræer, der er gået ud. Der 
									er mere tvivl om træerne ud mod Søndermole.</p>
									<p><strong>Cykeloprydningskampagne 2015</strong><br />
									Kampagnen følger planen. Cyklerne indsamles 
									den 20. oktober. René informerer Jimmi. 
									Henning og Karsten mødes den 20. oktober kl 
									18. Cykler lægges til bunke i en uge inden 
									de bortskaffes.</p>
									<p><strong>Status på udskikftning af 
									belysning til LED-lamper i trappeopgange</strong><br />
									Der er blevet opsat to testopsætninger af 
									firmaet Amager El &#8211; Kreativ Belysning 
									(4watt+2700kelvin &amp; 6watt+3000kelvin). Efter 
									besigtigelse af de to testopsætninger valgte 
									bestyrelsen at gå efter løsningen med 6watt 
									og 2700kelvin med matte LED-pærer. Arbejdet 
									påbegyndes i opgang 12. Peter beder Amager 
									El &#8211; Kreativ Belysning om at fremsende 
									kontrakt til underskrift af formanden. 
									Arbejdet skal have en fast pris. Endvidere 
									skal der fremsendes detaljeret datablad for 
									LED-pærerne. Firmaet modtager først betaling 
									efter arbejdet er udført og godkendt. </p>
									<p><strong>Status på brugen af brandspjæld 
									til ventilering i trappeopgange</strong><br />
									Lennart har sendt en forespørgsel til 
									kommunen og afventer svar.</p>
								</td>
            </tr>
            <tr>
                                <td valign="top" style="width: 24px">&nbsp;</td>
                                <td valign="baseline">&nbsp;</td>
            </tr>
            <tr>
                                <td valign="top" style="width: 24px"><strong>4.</strong></td>
                                <td valign="baseline">
                                    <p><strong>Nyt fra grundejerforeningen</strong></p>
									<p>Der er etableret skaktern på stamvej ved 
									den skarpe kurve ed etape 1. Etape 1 har 
									allerede registreret forbedringer mht. 
									bilisternes kørestil.</p>
									<p>Muligheden for at etablere en petang-bane 
									på Grønningen har givet anledning til en del 
									diskussion. Sagen er endnu ikke afklaret. 
									Etape 2 er stadigvæk imod.</p>
									<p>Der er flyttet store sten til området 
									lige bag miljøstationen for at besværliggøre 
									uønsket trafik.</p>
									<p>Navnet på det nye byggeri skulle være 
									Øresund Strandpark &#8211; samme navn som vores 
									bebyggelse. GF vil tage dette op med 
									Skanska. Dette er ikke i orden!</p>
								</td>
            </tr>
            <tr>
                                <td valign="top" style="width: 24px">&nbsp;</td>
                                <td valign="baseline">
                                    &nbsp;</td>
            </tr>
            <tr>
                                <td valign="top" style="width: 24px"><strong>5.</strong></td>
                                <td valign="baseline">
                                    <p><strong>Nyt fra formandsinitiativet</strong></p>
									<p>Der er ikke afholdt møde i 
									formandsinitiativet.</p></td>
            </tr>
            <tr>
                                <td valign="top" style="width: 24px">&nbsp;</td>
                                <td valign="baseline">
                                    &nbsp;</td>
            </tr>
            <tr>
                                <td valign="top" style="width: 24px"><strong>6.</strong></td>
                                <td valign="baseline">
                                    <strong>Status på foreningens økonomi</strong><p>
									Økonomien ser fin ud. Der haves et pænt 
									overskud. Dette skyldes delvis en 
									tilbagebetaling fra GF.</p>
								</td>
            </tr>
            <tr>
                                <td valign="top" style="width: 24px">&nbsp;</td>
                                <td valign="baseline">
                                    &nbsp;</td>
            </tr>
            <tr>
                                <td valign="top" style="width: 24px"><strong>7.</strong></td>
                                <td valign="baseline">
                                   <strong>Eventuelt
								   </strong><p>Der er blevet observeret en 
								   langtidsparkeret trailer udfor opgang 12. 
								   Denne ønskes fjernet. Bernd kontakter 
								   GF-formand Flemming med henblik på at 
								   involvere ParkZone. </p>
								   <p>Endvidere er det blevet bemærket, at der 
								   parkeres ofte biler lige ud for 
								   stiforbindelsen far p-plads til den 
								   kombinerede cykel-gangsti langs metroen. Det 
								   foreslås at området afmærkes med en 
								   skravering. Poul og Karsten tager dette op 
								   med GF.</p>
								   <p>Efter hændelsen med vand i betondækket vil 
								   bestyrelsen gøre opmærksomme på, at det er 
								   vigtigt, at man &#8221;motionerer&#8221; 
								   (åbner-lukker-åbner) sine hovedvandhaner 
								   mindst én gang om året. Vi har meget hårdt 
								   (kalkholdigt) vand og dette gør vores 
								   vandinstallationer mere sårbare.</p>
								</td>
            </tr>
            <tr>
                                <td valign="top" style="width: 24px">&nbsp;</td>
                                <td valign="baseline">
                                    &nbsp;</td>
            </tr>
            <tr>
                                <td valign="top" style="width: 24px"><strong>8.</strong></td>
                                <td valign="baseline">
                                    <strong>Næste møde</strong><p>Det næste 
									bestyrelsesmøde holdes ude i byen den 23. 
									november fra kl 18 til 19 med efterfølgende 
									spisning. Nærmere information om sted følger 
									snarest.</p>
								</td>
            </tr>
            <tr>
                                <td valign="top" style="width: 24px">&nbsp;</td>
                                <td valign="baseline">
                                    &nbsp;</td>
            </tr>
            </table>
          <p>&nbsp;</p>
</td>
      </tr>
      
      
      
    </table></td>
  </tr>
</table>
</body><head>
<meta http-equiv="pragma" content="no-cache" />
</head>

<!-- Mirrored from www.oresundstrandpark.com/dokumenter/referat_20151006.html by HTTrack Website Copier/3.x [XR&CO'2014], Wed, 18 May 2016 12:47:33 GMT -->
</html>
