<!DOCTYPE html PUBLIC "-//W3C//DTD XHTML 1.0 Transitional//EN" "http://www.w3.org/TR/xhtml1/DTD/xhtml1-transitional.dtd">
<html xmlns="http://www.w3.org/1999/xhtml">

<!-- Mirrored from www.oresundstrandpark.com/dokumenter/referat_20130603.html by HTTrack Website Copier/3.x [XR&CO'2014], Wed, 18 May 2016 12:52:41 GMT -->
<head>
<meta http-equiv="content-type" content="text/html; charset=iso-8859-1" />
<meta http-equiv="Expires" content="mon, 04 dec 1999 21:29:02 gmt" />
<link href="../images/styles.css" rel="stylesheet" type="text/css" />
<title>Ejerforeningen Øresund Strandpark, Etape II - Referat af bestyrelsesmøde 
d. 3. juni 2013</title>
</head>

<body>
<table border="0" cellpadding="0" cellspacing="0">

    <script src='..\header-dokumenter.js'></script>

    <td width="654" valign="top"><table border="0" cellpadding="4">
      <tr>
        <td width="25" height="25">&nbsp;</td>
        <td>&nbsp;</td>
      </tr>
      <tr>
        <td>&nbsp;</td>
        <td class="titel">Referat af bestyrelsesmøde
          <br />
          d. 3. juni&nbsp;2013</td>
      </tr>
        <tr>
        <td>&nbsp;</td>
        <td>&nbsp;</td>
        </tr>
		<tr>
                    <td>&nbsp;</td>
                    <td><table border="0" cellspacing="0" cellpadding="10" width="90%" bgcolor="#ff9966" align="center">
              <tr>
                <td>
                                    <p align="center"><strong>HUSK:<br />
									Du må ikke have installeret en emhætte med 
									motordrevet sug. <br />
									Dette forstyrrer balancen i det fælles 
									ventialtionsanlæg og kan <br />
									forringe effekten hos alle dine naboer i din 
									opgang!!!</strong></p>
</td>
              </tr>
            </table></td>
        </tr>
		<tr>
                    <td>&nbsp;</td>
                    <td>&nbsp;</td>
        </tr>
      <tr>
        <td>&nbsp;</td>
        <td>
                        <p>Tilstede: René Olsen, Karsten Lyng Anthonsen, Poul 
						Hansen, Henning Sørensen, Torben Schødt og Bernd 
						Schittenhelm (referent)<br />
						<br />
						Afbud: Louise Pedersen</p>
          <p><span class="small">Se <a href="referat_20130603.pdf">referatet
            som PDF-fil.</a> </span></p>
          <table width="100%" border="0" cellpadding="2">
            <tr>
                                <td width="24" valign="top"><b>1.</b></td>
              <td valign="baseline">
                                    <strong>Valg af referent</strong> <br />
									<br />
									Formanden valgte sig frivilligt.</td>
            </tr>
            <tr>
                                <td valign="top" width="24">&nbsp;</td>
              <td valign="baseline">&nbsp;</td>
            </tr>
            <tr>
                                <td valign="top"><b>2.</b></td>
                                <td valign="baseline">
                                    <p><strong>Udarbejdelse af økonomiske 
									fuldmagter til René (kasserer) og Louise 
									(næstformand)</strong></p>
									<p>Fuldmagterne blev udfyldt og underskrevet 
									af de tilstedeværende.</p>
									<p><em>Aktioner:</em></p>
									<ul>
										<li>Bernd sørger for at smide 
										fuldmagterne i Louises postkasse, så 
										hendes underskift også kan komme på. 
										Fuldmagter sendes derefter til Datea.</li>
									</ul>
</td>
            </tr>
            <tr>
                                <td valign="top">&nbsp;</td>
                                <td valign="baseline">&nbsp;</td>
            </tr>
            <tr>
                                <td valign="top"><b>3.</b></td>
                                <td valign="baseline">
                                    <strong>Nyt fra Ejerforeningen</strong>
                                    <p><strong>Generel orientering<br />
									</strong>Der er ikke blevet købt/solgt 
									ljeligheder siden sidste møde.</p>
									<p>Vores vicevært Jimmi har opsat spærrer 
									for duerne under penthouselejlighedens 
									terrasse. Hermed har de ikke mulighed for at 
									bygge reder mere. Der er ikke blevet set 
									duer de sidste uger.</p>
									<p>Der er blevet registreret 
									vandindtrængning i kælderen i 
									varmekælder-rummet. Denne blev opdaget den 
									22. maj og fandt sted ved gavlvæggen (mod 
									vest). Vandet har ikke været årsag til nogen 
									skader.</p>
									<p>Temperaturen på det udefrakommende 
									fjernvarmevand er blevet reduceret til 
									forår/sommer-niveau. Dette betød, at nogle 
									beboere kom til at fryse lidt. Vores 
									vicevært løste problemet ved at ændre lidt 
									på vores varmeindstillinger.</p>
									<p><strong>Kan den enkelte beboer få 
									skattemæssige fradrag for omkostninger som 
									afholdes af 
									ejerforeningen(håndværkerfradrag)?<br />
									</strong>Bestyrelsen har modtaget en 
									henvendelse fra en beboer som henledte 
									opmærskomheden på den potentielle mulighed 
									for, at den enkelte beboer kunne få 
									skattemæsssige fradrag for omkostninger 
									afholdt af ejerforeningen. I bestyrelsen var 
									man enig om, at Skat på sin hjemmeside helt 
									entydigt skriver, at den enkelte beboer ikke 
									kan få fradrag for omkostninger, der 
									afholdes af ejer- og grundejerforening. Det 
									blev besluttet ikke at gå videre med sagen.</p>
									<p><em>Aktioner:</em></p>
									<ul>
										<li>René skriver et svar til beboeren.</li>
									</ul>
									<p><strong>Planlægning af udbedringen af 
									murkronen - møde med Skanska<br />
									</strong>Der er blevet afholdt møde med 
									Skanska og deres håndværkere. De ønsker at 
									påbegynde udbedringsarbejderne hurtigst 
									muligt. Bestyrelsen så ingen problemer i 
									dette. Arbejdet vil foregå i juni, august og 
									september måned. I juli holdes sommerferie. 
									Opstart vil ske i det sydvestlige hjørne af 
									blok 4 &#8211; opgang 12. Udbedringerne af 
									murkronen på blok 3 og 4 vil foregå med brug 
									af lift og ved direkte afgang til taget.</p>
									<p>Skanska har behov for byggeplads og 
									bestyrelsen besluttede at stille 
									parkeringspladserne mellem opgang 9 og 11, 
									langs hækken, tilrådighed &#8211; det kommende nye 
									cykelparkeringsområde.</p>
									<p><em>Aktioner:</em></p>
									<ul>
										<li>Torben og Karsten sørger for at 
										afspærre parkeringspladserne kort inden 
										arbejdet påbegyndes. Torben og Karsten 
										vil ligeledes stå for den umiddelbare 
										kvalitetskontrol af det udførte arbejde. 
										Såvidt muligt skal vores vicevært Jimmi 
										indrages i kvalitetskontrollen.</li>
										<li>Bernd udleverer én viceværtsnøgle 
										til Skanska.</li>
										<li>Bernd udarbejder informationsopslag 
										til beboerne i opgangene og sørger for 
										at de bliver hængt op.</li>
										<li>Bernd orienterer vores vicevært 
										Jimmi.</li>
									</ul>
									<p><strong>Vedligeholdelse af 
									varmtvandsbeholderen - møde med Guldager<br />
									</strong>Der er blevet afholdt møde med 
									Guldager A/S. Ved mødet besluttede formanden 
									og Torben at erstatte det eksisterende 
									slukkede elktrolyseanlæg med den nyeste 
									teknologi indefor eletrolyse-anlæg samt at 
									forny vedligeholdeseskontrakten med 
									Guldager. Det nye elektrolyseanlæg vil ikke 
									give anledning til aflejringer i filtre. 
									Vedligeholdelse af varmtvandbeholderen sker 
									ved et årligt eftersyn, som inkluderer 
									fjernelse af kalk og rengøring af 
									varmtvandbeholderen.</p>
									<p><em>Aktioner:</em></p>
									<ul>
										<li>Bernd orienterer vores vicevært 
										Jimmi.</li>
									</ul>
									<p><strong>Problemer med ventilationssytemet 
									+ separat ventilations-stop-system - møde 
									med LogicAir<br />
									</strong>Endelig er der afholdt møde med 
									LogicAir angående tilbagevendende problemer 
									med ventilationsanlægget. Det blev besluttet 
									at rykke sensorerne der styrer ventialtionen 
									fra deres position på taget til et stykke 
									nede i ventilationsskakterne. Hermed håbes 
									at gøre dem mindre sårbare overfor 
									vejrliget. Arbejdet udføres ifm. Det årlige 
									eftersyn som finder sted i løbet af juni.</p>
									<p>LogicAir gjorde opmærksom på, at opsatte 
									emhætter med motordrevet udsugning kan 
									forstyrre balancen i ventilationssystemet 
									for en hel opgang.</p>
									<p>LogicAir kunne fortælle, at der ikke 
									haves lovkrav om et etablere et separat 
									nød-stop-anlæg for ventilationsanlægget i 
									tilfælde af brand eller farlig 
									luftforurening i området. René kunne heller 
									ikke finde noget krav i det gældende 
									bygningsreglement.</p>
									<p><em>Aktioner:</em></p>
									<ul>
										<li>Bernd orienterer vores vicevært 
										Jimmi.</li>
									</ul>
									<p><strong>Energimærkning af blok 3+4<br />
									</strong>Karsten har kontaktet 
									konsulentfirmaet IA a/s for at få foretaget 
									energimærkningen af vores to boligblokke. 
									Firmaet har udarbejdet vores nuværende 
									energimærkning. Mærkningen skal senest være 
									på plads i september 2013. Der forelå et 
									tilbud lydende på ca. 28.900kr eksklusiv 
									moms. Bestyrelsen valgte at tage imod 
									tilbuddet.</p>
									<p><em>Aktioner:</em></p>
									<ul>
										<li>Bernd underskriver tilbuddet og 
										sender det til IA a/s.</li>
									</ul>
									<p><strong>Problemer med tilstopning af 
									afløbsrør fra lejligheder i stueetagen<br />
									</strong>Det er kendt af bestyrelsen, at 
									afløbsrørene fra stueetagelejligheder har et 
									minimal fald. Dette kan medføre tilstoppede 
									afløbsrør. Poul har sendt et brev til og 
									bedt beboere af stueetagelejlighederne om at 
									beskrive deres problemer med afløb fra 
									køkken og bad. Resultatet af rundspørgen 
									blev, at det er lejlighederne i opgang 7 og 
									9, altså over kælderen, som har problemer. 
									Bestyrelsen har dog også kendskab til 
									problemer med afløb i opgang 8. 
									Registreringen har givet bestyrelsen et 
									billede af, at disse problemer opstår 2-3 
									gange om året.</p>
									<p>Bestyrelsen besluttede at tage dette emne 
									op til ejerforeningens generalforsamling i 
									2014 og komme med den anbefaling at 
									ejerforeningen fremover dækker 
									stueetagelejlighedernes udgifter i tilfælde 
									af afløbsproblemer. Dette vil kræve en 
									vedtægtsændring.</p>
</td>
            </tr>
            <tr>
                                <td valign="top">&nbsp;</td>
                                <td valign="baseline">&nbsp;</td>
            </tr>
            <tr>
                                <td valign="top"><b>4.</b></td>
                                <td valign="baseline">
                                    <strong>Nyt fra Grundejerforeningen</strong><p>Der er blevet afholdt 
									generalforsamling i Grundejerforeningen. 
									Poul er blevet valgt til seketrær i 
									foreningen. Tillykke med det!</p>
									<p>Vigtigste 
									punkter fra generalforsamlingen er:</p>
									<ul>
										<li>Forretningen blev godkendt.</li>
										<li>Regnskab blev godkendt.</li>
										<li>Budget blev godkendt. Der haves uændret 
									bidrag fra ejerforeningerne. Der budgetteres 
									med et underskud på ca. 150.000kr for det 
									kommende regnskabsår.</li>
										<li>Man havde en indkomst på 9.500kr fra givne 
									P-bøder</li>
										<li>Vedligeholdelsen af de grønne områder er 
									overdraget fra Skælskør Gartnerne til HN 
									Service.</li>
										<li>Det overvejes at afmærke hajtænder ved de 
									sideveje tættest på Grønningen for at højne 
									trafiksikkerheden for de bløde trafikanter 
									som bruger stien over Grønningen.</li>
										<li>Beplantningsplan for de tidlgere efeu-bede 
									foran etape 1.</li>
										<li>Etape 4 ønsker at etablere cykelparkering 
									for ladcykler på det lille græsområde, når 
									man kommer over Grønningen til Sundby 
									Parkvej (på højre side).</li>
										<li>Der etableres bænke ved den nye 
									sanse-gynge på Grønningen</li>
										<li>Skanska ønsker at trække sig ud af 
									Grundejerforeningen.</li>
										<li>Der holdes første bestyrelsesmøde i 
									grundejerforeningen den 12. juni.</li>
									</ul>
								</td>
            </tr>
            <tr>
                                <td valign="top">&nbsp;</td>
                                <td valign="baseline">&nbsp;</td>
            </tr>
            <tr>
                                <td valign="top"><b>5.</b></td>
                                <td valign="baseline">
                                    <strong>Nyt fra Formandsinitiativet</strong>
                                    <p>Der har ikke været afholdt møde i 
									formandsinitiativet, derfor intet nyt.</p>
</td>
            </tr>
            <tr>
                                <td valign="top">&nbsp;</td>
                                <td valign="baseline">
                                    &nbsp;</td>
            </tr>
            <tr>
                                <td valign="top"><strong>6.</strong></td>
                                <td valign="baseline">
                                    <strong>Status på foreningens økonomi</strong><p>René 
									(kasserer) kunne orientere bestyrelsen om, 
									at økonomien fulgte budgettet.</p></td>
            </tr>
            <tr>
                                <td valign="top">&nbsp;</td>
                                <td valign="baseline">
                                    &nbsp;</td>
            </tr>
            <tr>
                                <td valign="top"><strong>7.</strong></td>
                                <td valign="baseline">
                                   <strong>Eventuelt</strong><p>
									Formanden deltog i et Lokaludvalg Østamager 
									møde, hvor han gjorde opmærksom på, at alle 
									interessenter i forhold til 
									Havnetunnel-projektet ikke var blevet hørt 
									inden en foretrukken linieføring inklusiv 
									til- og frakørselsramper var blevet 
									besluttet. Han blev inviteret til at deltage 
									i arbejdet i Lokaludvalgets 
									Teknikunderudvalg.</p>
									<p>Skanska forhandler med etape 1 om at 
									foretage udbedringsarbejder henover 
									sommeren. Forhåbentlig kan disse koordineres 
									med udbedringsarbejderne der skal foretages 
									hos etape 2.</p>
									<p>Der var indsigelsesfrist ift. opførelsen 
									af Skanska nye byggeri vestfor de 
									eksisterende etaper i slutningen af maj. 
									Etape 1 havde planer om at lave en 
									indsigelse pga. forringet lysindfald fra det 
									kommende byggeri.</p></td>
            </tr>
            <tr>
                                <td valign="top">&nbsp;</td>
                                <td valign="baseline">
                                    &nbsp;</td>
            </tr>
            <tr>
                                <td valign="top"><strong>8.</strong></td>
                                <td valign="baseline">
                                    <strong>Næste møde</strong><p>Næste 
									møde blev aftalt til at finde sted torsdag 
									den 15. august hos Poul.</p></td>
            </tr>
            </table>
          <p>&nbsp;</p>
</td>
      </tr>
      
      
      
    </table></td>
  </tr>
</table>
</body><head>
<meta http-equiv="pragma" content="no-cache" />
</head>

<!-- Mirrored from www.oresundstrandpark.com/dokumenter/referat_20130603.html by HTTrack Website Copier/3.x [XR&CO'2014], Wed, 18 May 2016 12:52:41 GMT -->
</html>
