<!DOCTYPE html PUBLIC "-//W3C//DTD XHTML 1.0 Transitional//EN" "http://www.w3.org/TR/xhtml1/DTD/xhtml1-transitional.dtd">
<html xmlns="http://www.w3.org/1999/xhtml">

<!-- Mirrored from www.oresundstrandpark.com/dokumenter/referat_20070307.html by HTTrack Website Copier/3.x [XR&CO'2014], Wed, 18 May 2016 12:55:56 GMT -->
<head>
<meta http-equiv="Content-Type" content="text/html; charset=iso-8859-1" />
<META HTTP-EQUIV="Expires" CONTENT="Mon, 04 Dec 1999 21:29:02 GMT">
<link href="../images/styles.css" rel="stylesheet" type="text/css">
<title>Ejerforeningen &Oslash;resund Strandpark, Etape II - Referat af bestyrelsesm&oslash;de d. 7. marts 2007</title>
</head>

<body>
<table border="0" cellpadding="0" cellspacing="0">

    <script src='..\header-dokumenter.js'></script>

    <td width="654" valign="top"><table border="0" cellpadding="4">
      <tr>
        <td width="25" height="25">&nbsp;</td>
        <td>&nbsp;</td>
      </tr>
      <tr>
        <td>&nbsp;</td>
        <td class="titel">Referat af bestyrelsesm&oslash;de
          <br />
          d. 7. marts 2007 </td>
      </tr>
      <tr>
        <td>&nbsp;</td>
        <td>&nbsp;</td>
      </tr>
      <tr>
        <td>&nbsp;</td>
        <td><p>Til stede: Flemming Als&oslash;e, Venjah
            Bundg&aring;rd, Viggo Bjerre, Heine J&oslash;rgensen
            og Niels Oggesen</p>
          <p>Afbud: Ren&eacute; Olsen</p>
          <p>Referent:&nbsp;Niels Oggesen</p>
          <p><span class="small">Se <a href="referat_20070307.pdf">referatet
            som PDF-fil</a>. </span></p>
          <table border="0" cellpadding="2">
            <tr>
              <td width="25" valign="baseline"><b>1.</b></td>
              <td width="568" valign="baseline"><p><b>Datea</b><br />
                Vi f&aring;r ny kontaktperson hos Datea.
                Fremover vil vores kontaktperson v&aelig;re:</p>
                Heidi J&oslash;rgensen tlf. 45 26 02
                63, mail <a href="mailto:hjo@datea.dk">hjo@datea.dk</a></td>
            </tr>
            <tr>
              <td valign="baseline">&nbsp;</td>
              <td valign="baseline">&nbsp;</td>
            </tr>
            <tr>
              <td valign="baseline"><b>2.</b></td>
              <td valign="baseline"><p><b>M&oslash;de
                    i Grundejerforeningen</b><br />
                    Flemming orienterede om sidste
                    m&oslash;de i Grundejerforeningen.</p>                
                <p>F&oslash;lgende punkter var blevet
                  dr&oslash;ftet:</p>
                <ul>
                  <li>P-hus &ndash;  Situation er stadig
                    uafklaret. Skanska og Amagerbanken
                    diskuterer forskellige l&oslash;sninger.</li>
                  <li>En advokat har gennemg&aring;et
                    de indg&aring;ede k&oslash;bsaftaler
                    m.h.p. afklare beboernes evt. &oslash;konomiske
                    forpligtelser i forbindelse med
                    etableringen af et p-hus. For etape
                    2&acute;s vedkommende var konklusionen,
                    at beboerne formentlig ikke er
                    forpligtet til at betale et bel&oslash;b,
                    der v&aelig;sentligt overstiger
                    bel&oslash;bet anf&oslash;rt i
                    k&oslash;bsaftalerne med till&aelig;g
                    af pristalsregulering.</li>
                  <li>Der havde v&aelig;ret problemer
                    med at f&aring; regnskab fra Datea,
                    men det var nu lykkedes at f&aring; et
                    forel&oslash;bigt regnskab for
                    2006. G/F ser ud til at f&aring; et
                    underskud p&aring; ca. kr. 60.000,
                    hvilket prim&aelig;rt kan henf&oslash;res
                    til &oslash;get snerydning.</li>
                  <li>G/F budgetterer derfor i 2007med
                    en stigning i udgifter p&aring; ca.
                    2 % i forhold til 2006.</li>
                  <li>G/F var ikke kommet videre med
                    at unders&oslash;ge evt. alternativer
                    til Datea og Coor.</li>
                  <li>Kurt fra G/F vil unders&oslash;ge
                    tilbud p&aring; oliering af tr&aelig;v&aelig;rk
                    for hele G/F. Flemming f&oslash;lger
                    op p&aring;  dette.</li>
                  <li>&rdquo;Amagerbanen&rdquo;- kommunen
                    har oplyst, at der ikke n&oslash;dvendigvis
                    bliver etableret cykelsti p&aring; den
                    gamle Amagerbane de f&oslash;rste
                    mange &aring;r, p&aring; trods
                    af dette st&aring;r i lokalplanen.
                    Det afh&aelig;nger af en prioritering
                    af midlerne fra kommunens side.
                    P.t. er der ikke afsat midler,
                    men kommunen oplyste dog uofficielt,
                    at det er et omr&aring;de med politisk
                    bev&aring;genhed, s&aring; det
                    er ikke udelukket at finansieringen
                    kommer p&aring;  plads.</li>
                  <li>Brandv&aelig;senet havde v&aelig;ret
                    ude til ildebrand i januar m&aring;ned
                    (heldigvis falsk alarm) og brandv&aelig;senet
                    havde der klaget over tilk&oslash;rselsforholdene.
                    Efterf&oslash;lgende har brandv&aelig;senet
                    v&aelig;ret ude at se p&aring; vores
                    omr&aring;de og i henhold til K&oslash;benhavns
                    Brandv&aelig;sens regler til adgang&nbsp; for
                    deres k&oslash;ret&oslash;jer er
                    det &nbsp;ikke tilladt at parkere
                    p&aring; de f&oslash;rste 10 m.
                    af stikvejene. </li>
                  <li>Parkeringsafsnittet i husordnen
                    for G/F vil blive ajourf&oslash;rt
                    i overensstemmelse med GF bestyrelses
                    og Brandv&aelig;sens regler for
                    parkering. Dvs. GF henstiller til
                    at der parkeres i parkeringsb&aring;sene
                    og g&aelig;steparkeringspladserne
                    ved blok 2, men accepterer parkering
                    p&aring; stikvejene ud for stueetagernes
                    forhaver. Dog er det ikke tilladt
                    at parkere p&aring; de f&oslash;rste
                    10 m. at stikvejene jfr. K&oslash;benhavns
                    Brandv&aelig;sens regler.</li>
                  <li>Den nye husorden for GF vil blive
                    lagt p&aring;  hjemmesiden.</li>
                </ul>                </td>
            </tr>
            <tr>
              <td valign="baseline">&nbsp;</td>
              <td valign="baseline">&nbsp;</td>
            </tr>
            <tr>
              <td valign="baseline"><b>3.</b></td>
              <td valign="baseline"><p><b>Regnskab</b><br />
                Forel&oslash;bigt regnskab for 2006
                er modtaget fra Datea. Der er samlet
                set udsigt til, at regnskabet nogenlunde
                holder budgettet. Formentlig ender
                vi p&aring;  et lille minus i
                st&oslash;rrelsesordnen ca. kr. 5.000-20.000.</p>                
                Bestyrelsen vil i det kommende budgetforslag
                til generalforsamlingen formentlig
                indstille, at vi budgetterer med en
                udgiftsstigning p&aring; ca. 12 %,
                hvilket bl.a. skyldes, at udgifter
                til Coor og elevatorer i regnskabet
                for 2006 kun er medtaget for 9 mdr. </td>
            </tr>
            <tr>
              <td valign="baseline">&nbsp;</td>
              <td valign="baseline">&nbsp;</td>
            </tr>
            <tr>
              <td valign="baseline"><b>4.</b></td>
              <td valign="baseline"><p><b>Vand i k&aelig;lderen</b><br />
                Der har igen v&aelig;ret problemer
                med vand i k&aelig;lderen. Bestyrelsen
                har telefonisk kontaktet Skanska flere
                gange for at f&aring; forholdet
                  bragt i orden. Kurt Lauritsen fra
                Skanska har oplyst, at dette vil ske.</p>                
                <p>Flemming vil i forl&aelig;ngelse
                  af de telefoniske aftaler med Skanska
                  sende en mail, der bekr&aelig;fter
                  disse, s&aring;ledes at det efterf&oslash;lgende
                  kan dokumenteres, at Skanska er blevet
                  gjort opm&aelig;rksom p&aring;  problemet.</p>
                Skulle Skanska mod forventning ikke
                f&aring; l&oslash;st problemet endeligt
                i denne omgang er det den nuv&aelig;rende
                bestyrelses opfattelse, at den kommende
                bestyrelse b&oslash;r f&oslash;lge
                op p&aring; problemet, da det selvsagt
                ikke er acceptabelt med vand i k&aelig;lderen.</td>
            </tr>
            <tr>
              <td valign="baseline">&nbsp;</td>
              <td valign="baseline">&nbsp;</td>
            </tr>
            <tr>
              <td valign="baseline"><b>5.</b></td>
              <td valign="baseline"><p><b>Rotter</b><br />
                Skanska har etableret rottesp&aelig;rrer
                i genneml&oslash;bsbr&oslash;nde for
                at holde rotter ude af kloaksystemet.</p>                
                Bestyrelsen skal derfor indtr&aelig;ngende
                opfordre til, at der ikke skylles st&oslash;rre
                genstande m.v. ud i toilettet, da dette
                kan medf&oslash;re tilstopning af kloakken
                med heraf f&oslash;lgende problemer.</td>
            </tr>
            <tr>
              <td valign="baseline">&nbsp;</td>
              <td valign="baseline">&nbsp;</td>
            </tr>
            <tr>
              <td valign="baseline"><b>6. </b></td>
              <td valign="baseline"><p><b>Generalforsamling</b><br />
                P&aring; den kommende generalforsamling
                den 12. april 2007 kl. 19 i Sundby
                Sejlklubs lokaler vil bestyrelsen foresl&aring; J&oslash;rgen
                Andreassen som dirigent. Niels Oggesen
                tager referat.</p>                
                Det blev desuden dr&oslash;ftet hvilke
                emner Flemming skulle ber&oslash;re
                i sin beretning.</td>
            </tr>
            <tr>
              <td valign="baseline">&nbsp;</td>
              <td valign="baseline">&nbsp;</td>
            </tr>
            <tr>
              <td valign="baseline"><b>7.</b></td>
              <td valign="baseline"><p><b>Ejendomsvurderinger</b><br />
                Bestyrelsen dr&oslash;ftede de modtagne
                ejendomsvurderinger fra Skat.</p>
                Bestyrelsen skal i den forbindelse
                henlede beboernes opm&aelig;rksomhed
                p&aring;, at ejendomsv&aelig;rdiskatten
                ikke er indeholdt i forskudsopg&oslash;relsen
                med mindre man selv har foretaget den &aelig;ndring.</td>
            </tr>
            <tr>
              <td valign="baseline">&nbsp;</td>
              <td valign="baseline">&nbsp;</td>
            </tr>
            <tr>
              <td valign="baseline"><b>8.</b></td>
              <td valign="baseline"><p><b>N&aelig;ste
                    bestyrelsesm&oslash;de</b><br />
                    Det blev aftalt, at n&aelig;ste
                    bestyrelsesm&oslash;de afholdes
                    tirsdag den 10. april 2007 kl.
                    19.30 hos Heine.</p>                </td>
            </tr>
          </table>
          <p>&nbsp;</p></td>
      </tr>
      
      
      
    </table></td>
  </tr>
</table>
</body><HEAD>
<META HTTP-EQUIV="PRAGMA" CONTENT="NO-CACHE">
</HEAD>

<!-- Mirrored from www.oresundstrandpark.com/dokumenter/referat_20070307.html by HTTrack Website Copier/3.x [XR&CO'2014], Wed, 18 May 2016 12:55:57 GMT -->
</html>
