<!DOCTYPE html PUBLIC "-//W3C//DTD XHTML 1.0 Transitional//EN" "http://www.w3.org/TR/xhtml1/DTD/xhtml1-transitional.dtd">
<html xmlns="http://www.w3.org/1999/xhtml">

<!-- Mirrored from www.oresundstrandpark.com/dokumenter/referat_20070516.html by HTTrack Website Copier/3.x [XR&CO'2014], Wed, 18 May 2016 12:55:53 GMT -->
<head>
<meta http-equiv="Content-Type" content="text/html; charset=UTF-8" />
<META HTTP-EQUIV="Expires" CONTENT="Mon, 04 Dec 1999 21:29:02 GMT">
<link href="../images/styles.css" rel="stylesheet" type="text/css">
<title>Ejerforeningen &Oslash;resund Strandpark, Etape II - Referat af bestyrelsesm&oslash;de d. 16. maj 2007</title>
</head>

<body>
<table border="0" cellpadding="0" cellspacing="0">

    <script src='..\header-dokumenter.js'></script>

    <td width="100%" class="doctable" valign="top"><table border="0" cellpadding="4">
      <tr>
        <td width="25" height="25">&nbsp;</td>
        <td>&nbsp;</td>
      </tr>
      <tr>
        <td>&nbsp;</td>
        <td class="titel">Referat af bestyrelsesm&oslash;de
          <br />
          d. 16. maj 2007 </td>
      </tr>
      <tr>
        <td>&nbsp;</td>
        <td>&nbsp;</td>
      </tr>
      <tr>
        <td>&nbsp;</td>
        <td><p>Tilstede: Susie, S&oslash;ren, Torben,
            Martin og Heine<br />
Afbud: Arne</p>
          Referent: Heine
          <p><span class="small">Se <a href="referat_20070516.pdf">referatet
            som PDF-fil</a>. </span></p>
          <table border="0" cellpadding="2">
            <tr>
              <td width="568" valign="baseline"><ul>
                <li>S&oslash;ren har lavet udkast til
                  forretningsorden, dette gennemg&aring;s
                  og revideres af Torben, S&oslash;ren
                  og Martin</li>
                </ul>
                <ul>
                  <li>Telefon-/kontakt-lister i opgangene
                    revideres og tilf&oslash;jes div
                    ktk-nr&acute;e til Skanska</li>
                  </ul>
                <ul>
                  <li>Henvendelse fra Datea vedr ktk-person,
                    bestyrelsen v&aelig;lger at forts&aelig;tte
                    med Heidi J&oslash;rgensen </li>
                  </ul>
                <ul>
                  <li>Torben har haft kontakt til vindues-fabrikanten
                    vedr evt overfladebehandling, de
                    anbefaler at grundingsolie giver
                    hver 1-3 &aring;r afh&aelig;ngig
                    af vejrforhold &ndash; bestyrelsen
                    vil derfor arbejde videre med tilbudsindhentning
                    inden n&aelig;ste generalforsamling</li>
                  </ul>
                <ul>
                  <li>Citymail mangler n&oslash;gle til
                    opgangene, Torben s&oslash;rger for
                    dette</li>
                  </ul>
                <ul>
                  <li>Skanska (Kurt L og Anne) har tilset
                    fliseskader (formentlig &aelig;tsning)
                    i opgang 11, stuen, Skanska har allerede
                    tidligere afvist af d&aelig;kke disse,
                    da de ikke mener de er for&aring;rsaget
                    af&nbsp;  h&aring;ndv&aelig;rkere &ndash; Susie
                    unders&oslash;ger pris for reparation
                    samt om det evt er en forsikrings-skade</li>
                  </ul>
                <ul>
                  <li>Ventilationsproblemer i nr 9 og
                    11: Skanska-mont&oslash;r (der installerede)
                    tager ktk med den af bestyrelsen
                    valgte mont&oslash;r for at afklare
                    og udbedre problematikken &ndash; bestyrelsen
                    f&oslash;lger op</li>
                  </ul>
                <ul>
                  <li>Diverse indg&aring;ede kontrakter
                    med leverand&oslash;rer vil blive
                    gennemg&aring;et for kendskab af
                    den nye bestyrelse</li>
                  </ul>
                <ul>
                  <li>1.&aring;rsgennemgang af f&aelig;llesomr&aring;derne
                    vil blive gennemg&aring;et for tjek
                    af evt mangler</li>
                  </ul>
                <ul>
                  <li>Arne v&aelig;lges til Grundejerforenings-suppleant
                    (GF), n&aelig;ste m&oslash;de i GF
                    er d 23.maj</li>
                  </ul>
                <ul>
                  <li>Milj&oslash;stationen ved blok
                    2 har v&aelig;ret overbelastet i
                    en periode, uvist hvorfor &ndash; bestyrelsen
                    f&oslash;lger op p&aring; dette,
                    ogs&aring; i GF, men g&oslash;r opm&aelig;rksom
                    p&aring;:&nbsp;&nbsp;&nbsp;&nbsp;&nbsp;&nbsp;&nbsp;&nbsp;&nbsp;&nbsp;&nbsp;&nbsp;&nbsp;&nbsp;&nbsp;&nbsp;&nbsp;&nbsp;&nbsp;&nbsp;&nbsp;&nbsp;&nbsp;&nbsp;&nbsp;&nbsp; </li>
                  <li><b>At det er vigtigt at overholde
                    reglerne for hvad man kan komme
                      af med p&aring; milj&oslash;stationen
                    samt at der som alternativ er genbrugsplads
                    i Vermlandsgade, hvor man kan komme
                    af med alt storskrald mm.</b></li>
                </ul>
                N&aelig;ste m&oslash;de bliver d 20.
              juni hos Torben kl 19.</td>
            </tr>
          </table>
          <p>&nbsp;</p></td>
      </tr>
      
      
      
    </table></td>
  </tr>
</table>
</body><HEAD>
<META HTTP-EQUIV="PRAGMA" CONTENT="NO-CACHE">
</HEAD>

<!-- Mirrored from www.oresundstrandpark.com/dokumenter/referat_20070516.html by HTTrack Website Copier/3.x [XR&CO'2014], Wed, 18 May 2016 12:55:53 GMT -->
</html>
