<!DOCTYPE html PUBLIC "-//W3C//DTD XHTML 1.0 Transitional//EN" "http://www.w3.org/TR/xhtml1/DTD/xhtml1-transitional.dtd">
<html xmlns="http://www.w3.org/1999/xhtml">

<head>
<meta http-equiv="content-type" content="text/html; charset=UTF-8" />
<meta http-equiv="Expires" content="mon, 04 dec 1999 21:29:02 gmt" />
<link href="../images/styles.css" rel="stylesheet" type="text/css" />
<title>Ejerforeningen Øresund Strandpark, Etape II - Referat af bestyrelsesmøde d. 18. maj 2017</title>
</head>

<body>

<table border="0" cellpadding="0" cellspacing="0">

    <script src='..\header-dokumenter.js'></script>

<td width="100%" class="doctable" valign="top"><table border="0" cellpadding="4">

<h1>
    Ejerforeningen, etape-2 <a name="_Hlt324194899"></a> 13. januar 2018
</h1>
<p align="center">
    <strong>Referat af bestyrelsesmøde 28. november 2017</strong>
</p>
<p>
    <u> </u>
</p>
<div>
    <p align="center">
        <strong>HUSK:</strong>
    </p>
    <p align="center">
        <strong>
            Ved forstoppet afløb er det ejerens ansvar, hvis problemet ligger
            inden den fælles faldstamme. Er der problemer med faldstammen er
            det ejerforeningens ansvar.
        </strong>
    </p>
</div>
<p>
    <u> </u>
</p>
<p>
    <u>Til stede:</u>
    Peter Holm, Michael Christensen, Karsten Lyng Anthonsen, Kirsten Hansen,
    Lennart Nordstedt og Bernd Schittenhelm (formand)
</p>
<p>
    <u>Afbud:</u>
    Aleksandra Derach-Skrzypinska
</p>
<p>
    <strong>Punkt 1: Valg af referent</strong>
</p>
<p>
    Formanden valgte sig frivilligt.
</p>
<p>
    <strong>Punkt 2: Nyt fra Ejerforeningen</strong>
</p>
<p>
    <u>Generel orientering</u>
</p>
<p>
    · Vores administrator Datea-Newsec ønsker at fastlægge datoen for
    Generalforsamling 2018. Bestyrelsen foreslår torsdag den 5. April 2018.
    Datoen skal godkendes af administrator. Aktion: Bernd taler med
    administrator.
</p>
<p>
    · Bestyrelsen har modtaget en henvendelse ang. udlevering af postnøgle til
    en madleverandør-virksomhed. Bestyrelsen ønsker at have så få post- og
    viceværtsnøgler ude som muligt. Derfor afslås denne henvendelse. Beboer må
    udlevere en lejlighedsnøgle.
</p>
<p>
    · Det skal kun være muligt at komme ind i varmekælderen ved brug af
    viceværtsnøgle. Vicevært anbefaler omkodning af låsecylinder. Aktion: Bernd
    igangsætter omkodning.
</p>
<p>
    · Bestyrelsen har modtaget en henvendelse vedr. et forstoppet køkkenafløb.
    Ansvarsfordelingen er klar: Er problemet inden faldstammen må ejeren
    betale. Er problemet med faldstammen betaler ejerforeningen.
</p>
<p>
    <u>Referatproces</u>
</p>
<p>
    Der havde sneget sig en arbejdsformulering ind i det sidstudsendte referat.
    Et revideret referat er blevet sat op i opgange og på hjemmesiden. De
    berørte beboere har fået en undskyldning af bestyrelsen. Bestyrelsen ser
    ingen grund til at ændre referat-processen. Dog øges fokus fremover ifm.
    godkendelse af referater.
</p>
<p>
    <u>Status på pærer i opgange</u>
</p>
<p>
    Ejerforeningen har modtaget 15 reservelyskilder til lamper i opgange.
    Filament lys-LED har vist sig ikke at være stabilt uden mere afkøling. Fra
    janaur testes nye SMD-lyskilder (2700 Kelvin). Der planlægges med at skifte
    til den nye teknologi i takt med at de gamle lyskilder går i stykker.
    Aktion: Peter er tovholder.
</p>
<p>
    <u>Status på cykeloprydningskampagnen</u>
</p>
<p>
    Der blev indsamlet 17 cykler. Af dem blev 12 bortskaffet. Kampagnen var en
    succes. Denne gentages om to år. Konceptet med, at cykelbrugere aktivt skal
    påsætte røde strips genbruges.
</p>
<p>
    <u>Status på fiberrnet</u>
</p>
<p>
    Alle lejligheder har nu mulighed for at få adgang til fibernet. Bestyrelsen
    har sendt mail ud ang. abonnementsmuligheder hos Andelsnet. Flere beboere
    har allerede tilmeldt sig og bestyrelsen får løbende henvendelser fra
    beboere omkring muligheden for at få adgang til fibernet.
</p>
<p>
    Prisen for projektet blev dyrere end forventet. Bestyrelsen er dog enig om,
    at projektet er så vigtigt og fordelagtigt, at en højere pris er
    acceptabel.
</p>
<p>
    <u>Status på forbedredede cykelparkeringsforhold</u>
</p>
<p>
    Kirsten rykker for tilbud på at opsætte låger og tag på vores to
    cykelskure. Planen er at igangsætte arbejdet senest i begyndelsen af 2018.
    Aktion: Kirsten er tovholder.
</p>
<p>
    <strong><u> </u></strong>
</p>
<p>
    <strong>Punkt 3: Nyt fra Grundejerforeningen</strong>
</p>
<p>
    Karsten kontakter en specialist-bygningskonstruktør ang. hvad der skal til,
    for at vi kan bruge røglemme til komfortventilation af opgangene. Målet er,
    at eventuelle tiltag er gennemført inden sommeren 2018. Karsten og
    specialisten gennemgår vores opgange i løbet af januar 2018.
</p>
<p>
    Grundejerforeningen ønsker en fælles leverandør til levering af
    LED-lyskilder og til ombygning af udendørslamper. Specifikt ønskes et
    datablad for eventuelle LED-lyskilder. Lennart er blevet tovholder på
    opgaven i GF. Aktion: Peter prøver sammen med Kreativ Belysning af sende et
    datablad for LED-lyskilder – selvom disse produceres i Kina.
</p>
<p>
    Etape 2 anbefaler, at lade det være op til viceværtsfirmaet Sundby
    Rengøringsservice, om det kan betale sig at flytte jord for at gøre alle
    vinduer tilgængelige med én lift-type.
</p>
<p>
    GF har besluttet, at hjertestarteren ved etape 5 ikke skal flyttes til en
    mere central placering i bebyggelsen. Etape 2 mener, at forløbet omkring
    opsætning af hjertestarter(e) ikke har været hensigtmæssigt!
</p>
<p>
    <strong>Punkt 4: Nyt fra formandsinitiativet</strong>
</p>
<p>
    Der er ikke afholdt møde i formandsinitiativet.
</p>
<p>
    <strong> </strong>
</p>
<p>
    <strong> </strong>
</p>
<p>
    <strong>Punkt 5: Status på foreningens økonomi</strong>
</p>
<p>
    Peter kunne meddele, at foreningens økonomi er i orden. Vi ligger lidt
    under budget.<strong> </strong>
</p>
<p>
    <strong> </strong>
</p>
<p>
    <strong> </strong>
</p>
<p>
    <strong>Punkt 6: Eventuelt</strong>
</p>
<p>
    Lennart påpegede nogen uhensigtsmæssigheder ved den eksisterende husorden.
    Aktion: Lennart udarbejder forlsag til revideret husorden.
</p>
<p>
    Flere bestyrlesemedlemmer oplever problemer med mails som sendes via
    bestyrelsens mailingliste. Det er svært at se hvem de er fra og hvem man
    sender til, når man svarer. Aktion: Peter tjekker op på mulige forbedringer
    på mailserveren.
</p>
<p>
    Det er vigtigt at have en god struktur i emails, når bestyrelsen
    kommunikere via dette medie. Ny viden i sager skal fremgå meget tydeligt.
    Alle opfordres til at have dette in mente fremover.
</p>
<p>
    Peter undersøger muligheden for at køre eventuelle alarmkald fra elevatorer
    via fibernet fremfor eksisterende telefonkabler. Der haves potentielt en
    årlig besparelse på ca. 10.000kr.
</p>
<p>
    Bestyrelsen har bemærket, at flere skure på terasserne i Etape 3 måske ikke
    lever op til Grundejerforeningens regler. Etape 3 bedes følge op på dette.
    Aktion: Lennart kontakter Etape 3.
</p>
<p>
    Der skal indkøbes en ny dørmotor til opgang 8. Motoren er meget gammel og
    trænger tydeligvis til at blive skiftet. Aktion: Karsten kontakter
    dørmotorfirma for tilbud.
</p>
<p>
    Karsten og Bernd gennemgår opgangene inden næste bestyrelsesmøde og følger
    op på bestyrelsens gennemgang inden sidste bestyrelsesmøde. Objekter som
    skal fjernes påsættes sedler med instruks om dette. Fjernes objekterne ikke
    indenfor to uger fjernes de af viceværten.
</p>
<p>
    Det er vigtigt, at bestyrelsen er hurtig til at svare på
    beboerhenvendelser. Der skal være mere fokus på dette fremover.
</p>
<p>
    Lennarts telefonnummer på hjemmesiden skal opdateres.
</p>
<p>
    <strong> </strong>
</p>
<p>
    <strong>Punkt 7: Næste møde</strong>
</p>
<p>
    Næste bestyrelsesmøde afholdes mandag den 15. januar 2018 kl 19.
</p>
