<!DOCTYPE html PUBLIC "-//W3C//DTD XHTML 1.0 Transitional//EN" "http://www.w3.org/TR/xhtml1/DTD/xhtml1-transitional.dtd">
<html xmlns="http://www.w3.org/1999/xhtml">

<head>
<meta http-equiv="content-type" content="text/html; charset=UTF-8" />
<meta http-equiv="Expires" content="mon, 04 dec 1999 21:29:02 gmt" />
<link href="../images/styles.css" rel="stylesheet" type="text/css" />
<title>Ejerforeningen Øresund Strandpark, Etape II - Referat af bestyrelsesmøde d. 31. januar 2017</title>
</head>

<body>

<table border="0" cellpadding="0" cellspacing="0">

    <script src='..\header-dokumenter.js'></script>

<td width="654" valign="top"><table border="0" cellpadding="4">

<h1>
    Ejerforeningen, etape-2 <a name="_Hlt324194899"></a> 14. februar 2017
</h1>
<p align="center">
    <strong>Referat af bestyrelsesmøde 31. januar 2017</strong>
</p>
<p>
    <u></u>
</p>
<div>
    <p align="center">
        <strong>HUSK:</strong>
    </p>
    <p align="center">
        <strong>
            Du må ikke bore i altanpladerne f.eks. ifm. opsætning af trægulv.
        </strong>
    </p>
    <p align="center">
        <strong>
            Bygninger i forhaver/på terrasser må ikke være højere end 180cm.
        </strong>
    </p>
    <p align="center">
        <strong>
            Der holdes generalforsamling den 20. april. Sæt kryds i kalenderen!
        </strong>
    </p>
</div>
<p>
    <u></u>
</p>
<p>
    <u>Til stede:</u>
    Peter Holm (kasserer), Karsten Lyng Anthonsen, Michael Christensen, Kirsten
    Hansen og Bernd Schittenhelm (formand)
</p>
<p>
    <u></u>
</p>
<p>
    <u>Ikke tilstede:</u>
    Lennart Nordstedt (næstformand) og Aleksandra Derach-Skrzypinska <u></u>
</p>
<p>
    <strong>Punkt 1: Valg af referent</strong>
</p>
<p>
    Formanden valgte sig frivilligt.
</p>
<p>
    <strong>Punkt 2: Nyt fra Ejerforeningen</strong>
</p>
<p>
    <u>Generel orientering</u>
</p>
<p>
    · Følgende lejlighed er blevet solgt siden sidste bestyrelsesmøde: 10, 3 th
</p>
<p>
    · En tvangsauktion af en af lejlighederne blev aflyst i sidste øjeblik.
</p>
<p>
    · Københavns kommune er gået i gang med at udarbejde regler for udlejning
    af lejligheder via AirBnB. Bestyrelsen afventer dette og tilpasser derefter
    ejerforeningens vedtægter.
</p>
<p>
    · Dørene til skralderummene og døren til fyrrummet skal tjekkes af
    viceværten. De trænger til at blive justeret. Aktion: Bernd kontakter
    vicevært.
</p>
<p>
    · Bestyrelsen besluttede at opsætte røgalarmer i trappeopgange samt i
    kælderen. Aktion: Bernd kontakter vicevært.
</p>
<p>
    · Diktatorer er blevet genetableret ved hoveddøre, da dørene ikke kunne
    holdes lukket ved hårdt vejr.
</p>
<p>
    <u>Status på nyt elevatorservicefirma</u>
</p>
<p>
    Schindler er blevet opsagt. Der er indhentet seks tilbud. Til næste
    bestyrelsesmøde besluttes, hvilket firma vælges. Aktion: Peter laver et
    oplæg til næste bestyrelsesmøde.
</p>
<p>
    <u>Status på LED-belysning i opgange, elevatorer og kælder</u>
</p>
<p>
    Der er nu installeret LED-lys i alle elevatorer. I kælderen er de sidste to
    armaturer med LED-lysrør blevet opsat. Hele kælderen er nu udstyret med
    LED-belysning. Peter undersøger pt. muligheden for automatisk sluk for lys
    i skralderum. Aktion: Peter laver oplæg til næste møde.
</p>
<p>
    <u>Status på vedligeholdelsesplan</u>
</p>
<p>
    Bestyrelsen har modtaget en bestilt vedligeholdelsesrapport fra firmaet
    OBH. Efter gennemlæsning har bestyrelsen en række spørgsmål til rapportens
    vurdering af bygningernes tilstand samt det opstillede fremtidige budget
    for vedligeholdelse. Aktion: Michael kontakter OBH med spørgsmålene og
    melder tilbage til bestyrelsen omkring de opklarende svar fra OBH.
</p>
<p>
    <strong><u></u></strong>
</p>
<p>
    <u>Status på gennemgang af opgange med henblik på reparationer</u>
</p>
<p>
    Udskydes til næste bestyrelsesmøde.
</p>
<p>
    <u>Etablering af netværk til internet</u>
</p>
<p>
    Etape 1 har etableret et netværk via Andelsnet, men oplever
    stabilitetsproblemer. Derfor afventer bestyrelsen til disse problemer i
    Etape 1 er blevet løst. Etableringspris for netværket estimeres til ca.
    20.000kr.
</p>
<p>
    <strong>Punkt 3: Forberede Generalforsamling 2017</strong>
</p>
<p>
    <u>Lokalitet</u>
</p>
<p>
    Bestyrelsen prøver at booke samme lokaler som sidste år. Aktion: Bernd
    kontakter den brasilianske restaurant i badmintonklubben på Strandlodsvej.
</p>
<p>
    <u>Hvem ønsker at fortsætte i bestyrelsen?</u>
</p>
<p>
    Alle tilstedeværende var friske på at tage et år mere i bestyrelsen.
</p>
<p>
    <u>Bestyrelsesforslag til Generalforsamling 2017</u>
</p>
<p>
    Bestyrelsen har følgende input til Generalforsamling 2017:
</p>
<p>
    - Forslag om forbedrede cykelparkeringsforhold. Bestyrelsen indhenter
    mindst to tilbud på nødvendige arbejder og indarbejder dem i forslaget.
    Aktion: Kirsten indhenter tilbud.
</p>
<p>
    - Bestyrelsen indhenter tilbud på montering af dørmotorer på de resterende
    fem døre. Hvis bestyrelsen synes prisniveauet er fornuftigt stilles forslag
    om opsætning af dørmotorer til alle hovedopgangsdøre. Aktion: Karsten
    indhenter tilbud.
</p>
<p>
    - Forslag om månedlige indbetalinger fremfor kvartalsvis.
</p>
<p>
    - Forslag om tilføjelser til vedtægter angående beboere i restance. Aktion:
    Bernd kontakter DATEA.
</p>
<p>
    - Forslag om fremtidig kommunikation så vidt muligt via e-mail. Aktion:
    Bernd kontakter DATEA.
</p>
<p>
    - Forslag om tilføjelser til husorden vedrørende regler for grilning på
    terrasser og altaner.<strong></strong>
</p>
<p>
    - Anbefaling til indbrudssikring af lejligheder i stueetagen. Aktion: Peter
    undersøger muligheder.<strong></strong>
</p>
<p>
    <strong></strong>
</p>
<p>
    <strong></strong>
</p>
<p>
    <strong>Punkt 4: Nyt fra Grundejerforeningen</strong>
</p>
<p>
    Der laves en testopstilling for LED-belysning i de høje lysstandere på
    fællesarealerne. Hvis resultatet kan godkendes etableres dette i alle
    lysstandere.
</p>
<p>
    Bygninger i forhaver/på terrasser må ikke være højere end 180cm.
</p>
<p>
    Der er etableret tag på den store miljøstation. Hegnet mellem tag og vægge
    er blevet forstærket efter flere indbrud i miljøstationen.
</p>
<p>
    Der er stadigvæk usikkerhed om den lille miljøstation skal lukkes. Kommunen
    er nu inddraget i sagen.
</p>
<p>
    Indflytningen i den nye bebyggelse bag Etape 2 begynder i juli og august
    måned i år.
</p>
<p>
    Bestyrelsen ønsker at stille forslag i Grundejerforeningen om, at
    hækkehøjden mod den kombinerede cykel- og gangsti må øges til 200cm.
</p>
<p>
    <strong>Punkt 5: Nyt fra formandsinitiativet</strong>
</p>
<p>
    Der er ikke afholdt møde i formandsinitiativet.
</p>
<p>
    <strong></strong>
</p>
<p>
    <strong></strong>
</p>
<p>
    <strong>Punkt 6: Status på foreningens økonomi</strong>
</p>
<p>
    Vi har et samlet overskud på ca. 11.000kr for 2016. Der har været et
    overforbrug til vedligeholdelse ift. budgettet. Ejerforeningen har en
    beboer i restance med 10.000kr.
</p>
<p>
    <strong></strong>
</p>
<p>
    <strong></strong>
</p>
<p>
    <strong>Punkt 7: Eventuelt</strong>
</p>
<p>
    Bestyrelsen har fået klager over kvaliteten af de nye parkeringskort.
    Bestyrelsen beder Grundejerforeningen om at tage dette op med ParkZone. En
    her og nu mulighed er at laminere sine parkeringskort.
</p>
<p>
    Peter vil undersøge muligheden for at nøjes med en telefonlinje frem for
    syv til at kunne foretage nødopkald. En anden mulighed er at bruge
    mobilnettet fremfor fastnetforbindelser. Punktet kommer på dagsordenen til
    næste møde. Aktion: Peter kommer med et oplæg.
</p>
<p>
    Københavns kommune kommer og gennemgår vores renovationsaftale. Det skal
    undersøges om der er behov for at hente skrald to gange ugentligt.
</p>
<p>
    <strong></strong>
</p>
<p>
    <strong>Punkt 8: Næste møde</strong>
</p>
<p>
    Næste bestyrelsesmøde afholdes den 13. marts fra kl. 20 (!!!) til 22 hos
    Michael.
</p>