<!DOCTYPE html PUBLIC "-//W3C//DTD XHTML 1.0 Transitional//EN" "http://www.w3.org/TR/xhtml1/DTD/xhtml1-transitional.dtd">
<html xmlns="http://www.w3.org/1999/xhtml">

<head>
<meta http-equiv="content-type" content="text/html; charset=UTF-8" />
<meta http-equiv="Expires" content="mon, 04 dec 1999 21:29:02 gmt" />
<link href="../images/styles.css" rel="stylesheet" type="text/css" />
<link rel="shortcut icon" type="image/png" href="../images/beach.png">
<title>Ejerforeningen Øresund Strandpark, Etape II - Referat af bestyrelsesmøde d. 13. May 2019</title>
</head>

<body>

<table border="0" cellpadding="0" cellspacing="0">

    <script src='..\header-dokumenter.js'></script>

<td width="100%" class="doctable" valign="top"><table border="0" cellpadding="4">

<p><span class="small">Se <a href="referat_20190325.pdf">referatet som PDF-fil</a>. </span></p>

<h1>
    Ejerforeningen, etape-2 <a name="_Hlt324194899"></a> 5. april 2019
</h1>
<p align="center">
    <strong>Referat af kort bestyrelsesmøde 25. marts 2019</strong>
</p>
<p>
    <u></u>
</p>
<div>
    <p align="center">
        <strong>HUSK:</strong>
    </p>
    <p align="center">
        <strong>
            Tjek dit kælderrum for møl. Hvis du opdager møl i dit kælderrum,
            skal du henvende dig til bestyrelsen.
        </strong>
    </p>
</div>
<p>
    <u></u>
</p>
<p>
    <u>Til stede:</u>
    Bernd Schittenhelm, Lennart Nordstedt, Peter Holm, Kirsten Hansen, Michael
    Christensen og Pernille Nielsen
</p>
<p>
    <u>Afbud:</u>
    Aleksandra Derach-Skrzypinska. <u></u>
</p>
<p>
    <strong>Punkt 1: Valg af referent</strong>
</p>
<p>
    Formanden valgte sig frivilligt.
</p>
<p>
    <strong>Punkt 2: Nyt fra Ejerforeningen</strong>
</p>
<p>
    <u>Generel orientering</u>
</p>
<p>
    · Der er blevet indkøbt måtter til hovedindgangsdørene til opgangene. Vores
    vicevært er ved at tilpasse måtterne, så de kan sættes i rammerne. Dette
    sker en af de nærmeste dage.
</p>
<p>
    · Elevatoren i opgang 12 har været i stykker. Der er indkøbt nyt printkort
    og det gamle ønskes renoveret til senere brug. Den kommende bestyrelse skal
    løfte denne opgave.
</p>
<p>
    · Viceværten har ikke fundet flere møl i kælderen. Det antages, at faren er
    drevet over.
</p>
<p>
    · Indkøb af 6 stks nye tagplader til cykelskure sættes i gang. Det
    indhendtede tilbud manglede moms. De eksisterene plader har for store
    revner til at kunne repareres.
</p>
<p>
    · Der er installeret GSM-telefoni i alle elevatorer. Eksisterende
    fastnetlinieabonnement opsiges. Ejerforeningen kan spare et større beløb
    hvert år.
</p>
<p>
    <u>Status på vandskade i opgang 13, 4tv</u>
</p>
<p>
    Sagen kan snart lukkes. Efter afmontering af dele af tagterassen og
    eftersyn af en tagbrønd kom det frem, at en defekt krave til tagbrønden var
    årsagen til vandskaden. Når bevismateriale modtages fra tømereren, sendes
    dette videre til forsikringen. Bestyrelsen ønsker at tømreren tjekker for
    vand i evtentuelle hulrum i betonelementer. <strong><u></u></strong>
</p>
<p>
    <u></u>
</p>
<p>
    <u>Status på komfortventilation i opgang 8</u>
</p>
<p>
    Peter har bedt firmaer om at kigge på vinduet og afgive tilbud. Vinduet
    skal bringes i orden inden sommeren. Den kommende bestyrelse skal vurdere
    modtagne tilbud og igangsætte arbejdet.
</p>
<p>
    <strong>Punkt 3: Forberede Generalforsamling 2019</strong>
</p>
<p>
    <u>Lokalitet</u>
</p>
<p>
    Generalforsamlingen foregår i et selskabslokale på Cafe Crunch på
    Øresundsvej 14. Lokalet er reserveret fra klokken 18:30. Deltagerne
    tilbydes drikkevarer og lidt snacks. Peter medbringer en bærbar computer.
    Der haves AV-udstyr i lokalet.
</p>
<p>
    <u>Dirigent og referent</u>
</p>
<p>
    Bestyrelsen foreslår René Olsen som dirigent. Repræsentanten fra vores
    administrator står for referatet.
</p>
<p>
    <u>Regnskab 2018 og budget 2019</u>
</p>
<p>
    Peter præsenter regnskabet og budgettet til generalforsamlingen. Han
    fremsender slides til Bernd.
</p>
<p>
    <u>Fremtidig vedligeholdelsesplan for ejerforeningen</u>
</p>
<p>
    Bernd præsenterer udkastet til formen for en fremtidig vedligeholdelsesplan
    for ejerforeningen. Der laves em række slides med fokus på forskellige dele
    af udkastet.
</p>
<p>
    <u>Cykelparkering ved vestfacade af blok 4</u>
</p>
<p>
    Projektforslaget præsenteres af Michael. Han fremsender materiale til
    slides til Bernd.
</p>
<p>
    <u>Vedtægtsændring i forbindelse med ejerskifte</u>
</p>
<p>
    Bestyrelsens forslag til vedtægtsændring præsenteres af Peter. Han
    fremsender materiale til slides til Bernd.
</p>
<p>
    <u>Vedtægtsændring i forbindelse med bestyrelsesarbejde</u>
</p>
<p>
    Dette bestyreæsesforslag til vedtægtsændring præsenteres også af Peter. Han
    fremsender materiale til slides til Bernd.
</p>
<p>
    <u>
        Indkommet forslag angående installation af afkalkningsanlæg til
        brugsvand
    </u>
</p>
<p>
    Forslaget fremføres at beboer. Bernd har modtaget materiale til slides.
</p>
<p>
    <u>Årets uformelle indslag</u>
</p>
<p>
    Bestyrelsen har igen spurgt Karsten &amp; Jørgen om de er friske på at lave
    et lille indlæg om udviklingen igennem det seneste år i vores lokalområde
    set med helt lokale øjne. Vi håber de to herrer har tid.<u></u>
</p>
<p>
    <u></u>
</p>
<p>
    <u></u>
</p>
<p>
    <strong>Punkt 4: Nyt fra Grundejerforeningen</strong>
    <u></u>
</p>
<p>
    Desværre intet nyt, da begge vores repræsentanter i Grundejerforeningen var
    forhindrede i at deltage i mødet den 6. marts. Der er endnu ikke lagt
    referat på hjemmesiden af dette møde.
</p>
<p>
    Etape 2 har sørget for to lampe-testopstillinger af udendørs LED-lys langs
    stien over Grønningen. De første indtryk er gode. Der afventes flere
    evalueringer.
</p>
<p>
    <strong>Punkt 5: Status på foreningens økonomi</strong>
</p>
<p>
    Intet nyt fra Peter.
</p>
<p>
    <strong>Punkt 7: Eventuelt</strong>
</p>
<p>
    Der var intet til punktet.
</p>
<p>
    <u></u>
</p>
<p>
    <strong>Punkt 8: Næste møde</strong>
</p>
<p>
    Den nye bestyrelse aftaler næste mødedato ved generalforsamling 2019.
</p>
<p>
    <u></u>
</p>
<p>
    <u></u>
</p>


</td></tr>
</table>
<div id="gotoTop" class="fas fa-angle-up fa-5x"></div>
</body>
</html>
