<!DOCTYPE html PUBLIC "-//W3C//DTD XHTML 1.0 Transitional//EN" "http://www.w3.org/TR/xhtml1/DTD/xhtml1-transitional.dtd">
<html xmlns="http://www.w3.org/1999/xhtml">

<!-- Mirrored from www.oresundstrandpark.com/dokumenter/referat_20131120.html by HTTrack Website Copier/3.x [XR&CO'2014], Wed, 18 May 2016 12:48:47 GMT -->
<head>
<meta http-equiv="content-type" content="text/html; charset=UTF-8" />
<meta http-equiv="Expires" content="mon, 04 dec 1999 21:29:02 gmt" />
<link href="../images/styles.css" rel="stylesheet" type="text/css" />
<title>Ejerforeningen Øresund Strandpark, Etape II - Referat af bestyrelsesmøde 
d. 20. november 2013</title>
</head>

<body>
<table border="0" cellpadding="0" cellspacing="0">

    <script src='..\header-dokumenter.js'></script>

    <td width="100%" class="doctable" valign="top"><table border="0" cellpadding="4">
      <tr>
        <td width="25" height="25">&nbsp;</td>
        <td>&nbsp;</td>
      </tr>
      <tr>
        <td>&nbsp;</td>
        <td class="titel">Referat af bestyrelsesmøde
          <br />
          d. 
		20. november&nbsp;2013</td>
      </tr>
        <tr>
        <td>&nbsp;</td>
        <td>&nbsp;</td>
        </tr>
		<tr>
                    <td>&nbsp;</td>
                    <td><table border="0" cellspacing="0" cellpadding="10" width="90%" bgcolor="#ff9966" align="center">
              <tr>
                <td>
                                    <p align="center"><strong>HUSK: <br />
									<br />
									At orientere dine naboer - også naboopgangen 
									- når du har planlagt at holde fest. Dette 
									skal gøres mindst to dage inden festen 
									finder sted.<br />
									</strong></p>
</td>
              </tr>
            </table></td>
        </tr>
		<tr>
                    <td>&nbsp;</td>
                    <td>&nbsp;</td>
        </tr>
      <tr>
        <td>&nbsp;</td>
        <td>
                        <p>Tilstede: Louise Pedersen, René Olsen, Karsten Lyng 
						Anthonsen, Poul Hansen, Henning Sørensen, Torben Schødt 
						og Bernd Schittenhelm (referent)</p>
          <p><span class="small">Se <a href="referat_20131120.pdf">referatet
            som PDF-fil.</a> </span></p>
          <table width="100%" border="0" cellpadding="2">
            <tr>
                                <td width="24" valign="top"><b>1.</b></td>
              <td valign="baseline">
                                    <strong>Valg af referent</strong> <br />
									<br />Formanden valgte sig frivilligt.</td>
            </tr>
            <tr>
                                <td valign="top" width="24">&nbsp;</td>
              <td valign="baseline">&nbsp;</td>
            </tr>
            <tr>
                                <td valign="top"><b>2.</b></td>
                                <td valign="baseline">
                                    <strong>Nyt fra Ejerforeningen</strong>
                                    <p><strong>Generel orientering</strong></p>
									<p>Der er solgt fire lejligheder. Der er tale 
									om: 7, 3tv (per 1. januar 2014), 8, 2th (per 
									15. november 2013), 10, 1tv (per 1. november 
									2013,) og 11, 3th (per 1. december 2013)
									<br />
									Ejerforeningens nye digitale postkasse er nu 
									i funktion. Denne administreres af DATEA, 
									som bruger foreningens NemID til at logge 
									ind.</p><p>Henvendelse fra beboer vedr. bidrag til 
									røromlægning er gået i sig selv, da den 
									indhentede pris for håndværksarbejdet var 
									for høj for beboeren.</p>		
									
									<p>Torben gjorde opmærksom på, at bestyrelsen 
									burde kigge på energikonsulenterns 
									anbefalinger i den nyligt udarbejdede 
									energimærkning af ejerforeningens to bolig 
									blokke. Det blev besluttet at dette emne 
									kommer på dagsordenen til næste 
									bestyrelsesmøde. Her besluttes om 
									bestyrelsen skal stille forslag om 
									implementering af alle eller udvalgte 
									anbefalede forbedringer ved 
									generalforsamling 2014.</p>
									<p><br />
									<strong>Status på udbedring af murkrone<br />
									</strong>Der er opstillet stillads ved 
									indgangsdøren til opgang 13. Dette skyldes 
									nødvendige udbedringer af murværket ved 
									penthouse-lejligheden. Der er ikke fastsat 
									nogen deadline for arbejdet. Håndværkerne 
									ønsker at blive færdige inden frosten for 
									alvor sætter ind.</p>
									<p>Endvidere er der aftalt udbedring af 
									sunket røgvindue i opgang 11.</p>
									<p><br />
									<strong>Status på opstilling af nye 
									cykelstativer</strong><br />
									Opsætningen af cykelstativer er klar til at 
									blive sat i værk ligeså snart 
									mandskabsvognen er flyttet fra 
									parkeringsarealet mellem opgang 9 og 11.</p>
									<p><br />
									<strong>Status på ventilationssystemet</strong><br />
									Der er blevet registreret svingende 
									performance af ventilationssystemet i flere 
									opgange i løbet af det sidste stykke tid.<p>Karsten oplevede få dage med et meget højy 
									niveau af udsugning. Karsten vil også tjekke 
									op på om etageadskillelsen er god nok. En 
									&#8221;utæt&#8221; etageadskillelse kunne have en effekt 
									på ventilationsanlægget. </p>
																		<p>Der blev ikke registreret forringet 
									performance i opgang 9 og 11.</p>
																		<p>Poul oplevede også en periode med for meget 
									sug i opgang 7.</p>
									<p>Torben har bemærket store variationer i 
									udsugningen for opgang 13. Det samme gør sig 
									gældende for opgang 8. </p>
									<p><em>Aktion: Bernd beder Frank Berger fra Logic 
									Air om at justere placeringen af sensorer i 
									alle opgange som forsøgsopstillingerne i 
									opgang 9 og 11.</em></p>
									<p><br />
									<strong>Status på &#8221;Forslag til lokalplan 
									Lergravsvej&#8221;</strong><br />
									De fem ejerforeninger samt 
									grundejerforeningen har fremsendt et fælles 
									svar til Skanska som svar på Skanskas 
									invitation til et orienteringsmøde 
									udelukkende for formændene. Bebyggelsen 
									Øresund Strandpark ønsker debat og dialog, 
									men denne skal inkludere repræsentanter fra 
									kommunen og alle interessenter i denne sag. 
									Der afventes nu svar fra Skanska.</p>
</td>
            </tr>
            <tr>
                                <td valign="top">&nbsp;</td>
                                <td valign="baseline">&nbsp;</td>
            </tr>
            <tr>
                                <td valign="top"><b>3.</b></td>
                                <td valign="baseline">
                                    <strong>Nyt fra Grundejerforeningen</strong><p>
									Der er blevet etableret en chikane på stien 
									over Grønningen ved etape 4. Der mangler at 
									blive sat en kampesten ved chikanen, som 
									sikrer, at trafikken ledes igennem chikanen 
									og ikke over græsset ved siden af denne. </p>
									<p>
									Trafiksikkerheden i bebyggelsen ønskes 
									generelt forbedret. Som en forsøgsordning 
									etableres ny afmærkning på vejarealet ved 
									etape 2, hvor sidevejene munder ud i 
									stamvejen. Der males to rækker sort-hvide 
									skaktern, som skal huske bilisterne fra 
									sidevejene på, at de har vigepligt ift. 
									trafikken på stamvejen. </p>
									<p>
									Etape 1 har fået lagt græs på de tidligere 
									efeubede og der er endvidere etableret nye 
									cykelstativer.</p>
									<p>
									Klipningen af hybenhækkene skal koordineres 
									med etableringen af supercykelstien. Hækken 
									skal klippes inden anlægsarbejdet ifm. 
									cykelstien går i gang. Dette betyder, at 
									klipningen skal finde sted i slutningen af 
									februar eller bgyndelsen af marts. Det 
									forventes at arbejdet med den nye 
									supercykelsti går i gang i løbet af marts 
									2014.</p>
									<p>
									Der er fremlagt en ide om opstilling af et 
									fælles juletræ på Grønningen. Ideen er 
									modtaget positivt. Det skal dog undersøges, 
									hvordan træets julepynt kan forsynes med 
									strøm. Der skal også følges op på, hvordan 
									el-forbrug registreres. Der har tidligere 
									været problemer med dette.</p>
									<em>Aktion: Bernd kontakter vores vicevært 
									per mail med henblik på at få styr hvilke 
									el-målere registrere hvilket el-forbrug. 
									Informationer sendes videre til Karsten og 
									Poul. </em>
								</td>
            </tr>
            <tr>
                                <td valign="top">&nbsp;</td>
                                <td valign="baseline">&nbsp;</td>
            </tr>
            <tr>
                                <td valign="top"><strong>4.</strong></td>
                                <td valign="baseline">
                                    <strong>Status på foreningens økonomi</strong><p>
									René har endnu ikke fået login-informationer 
									til DATEA&#8217;s økonomistyringssystem. Systemet 
									er blevet opgraderet og login er endnu ikke 
									muligt. Det nye økonomisystem forventes klar 
									til januar 2014.</p>
									<p>
									I forhold til den sidste kvartalsrapport er 
									foreningens forbrug under budget.</p></td>
            </tr>
            <tr>
                                <td valign="top">&nbsp;</td>
                                <td valign="baseline">
                                    &nbsp;</td>
            </tr>
            <tr>
                                <td valign="top"><strong>5.</strong></td>
                                <td valign="baseline">
                                   <strong>Eventuelt</strong><p>
									Louise har anmeldt en stormskade. Der er 
									tale om et væltet hegn. Vores administrator 
									har fremsendt skadeanmeldelsen til 
									forsikringen. Der afventes svar fra denne.</p>
								   <p>
									Louise flytter fra sin lejlighed per 1. 
									marts 2014 og træder på dette tidspunkt ud 
									af bestyrelsen. Det er meget tæt på 
									generalforsamling 2014 og får derfor ikke 
									indflydelse på bestyrelsens arbejde.</p>
								</td>
            </tr>
            <tr>
                                <td valign="top">&nbsp;</td>
                                <td valign="baseline">
                                    &nbsp;</td>
            </tr>
            <tr>
                                <td valign="top"><strong>7.</strong></td>
                                <td valign="baseline">
                                    <strong>Næste møde</strong><p>Næste 
									bestyrelsesmøde finder sted den 4. februar 
									2014, fra kl. 19 til 21, hos Henning.</p></td>
            </tr>
            </table>
          <p>&nbsp;</p>
</td>
      </tr>
      
      
      
    </table></td>
  </tr>
</table>
</body><head>
<meta http-equiv="pragma" content="no-cache" />
</head>

<!-- Mirrored from www.oresundstrandpark.com/dokumenter/referat_20131120.html by HTTrack Website Copier/3.x [XR&CO'2014], Wed, 18 May 2016 12:48:47 GMT -->
</html>
