<!DOCTYPE html PUBLIC "-//W3C//DTD XHTML 1.0 Transitional//EN" "http://www.w3.org/TR/xhtml1/DTD/xhtml1-transitional.dtd">
<html xmlns="http://www.w3.org/1999/xhtml">

<!-- Mirrored from www.oresundstrandpark.com/dokumenter/referat_20140616.html by HTTrack Website Copier/3.x [XR&CO'2014], Wed, 18 May 2016 12:54:12 GMT -->
<head>
<meta http-equiv="content-type" content="text/html; charset=UTF-8" />
<meta http-equiv="Expires" content="mon, 04 dec 1999 21:29:02 gmt" />
<link href="../images/styles.css" rel="stylesheet" type="text/css" />
<title>Ejerforeningen Øresund Strandpark, Etape II - Referat af bestyrelsesmøde 
d. 16. juni 2014</title>
</head>

<body>
<table border="0" cellpadding="0" cellspacing="0">

    <script src='..\header-dokumenter.js'></script>

    <td width="654" valign="top"><table border="0" cellpadding="4">
      <tr>
        <td width="25" height="25">&nbsp;</td>
        <td>&nbsp;</td>
      </tr>
      <tr>
        <td>&nbsp;</td>
        <td class="titel">Referat af bestyrelsesmøde
          <br />
          d. 
		16. juni 2014</td>
      </tr>
        <tr>
        <td>&nbsp;</td>
        <td>&nbsp;</td>
        </tr>
		<tr>
                    <td>&nbsp;</td>
                    <td><table border="0" cellspacing="0" cellpadding="10" width="90%" bgcolor="#ff9966" align="center">
              <tr>
                <td>
                                    <p align="center"><strong>HUSK: <br />
									<br />
									Cykeloprydningskampagnen skydes i gang den 
									18. august!<br />
									Der haves 4 uger til at fjerne markering fra 
									sin cykel.<br />
									</strong></p>
</td>
              </tr>
            </table></td>
        </tr>
		<tr>
                    <td>&nbsp;</td>
                    <td>&nbsp;</td>
        </tr>
      <tr>
        <td>&nbsp;</td>
        <td>
                        <p>Tilstede: Tilstede: Karsten Lyng Anthonsen, Poul 
						Hansen, René Olsen, Hening Sørensen, Lennart Nordstedt 
						og Bernd Schittenhelm</p>
          <p><span class="small">Se <a href="referat_20140616.pdf">referatet
            som PDF-fil.</a> </span></p>
          <table width="100%" border="0" cellpadding="2">
            <tr>
                                <td width="24" valign="top"><b>1.</b></td>
              <td valign="baseline">
                                    <strong>Valg af referent</strong> <br />
									<br />Formanden valgte sig frivilligt.</td>
            </tr>
            <tr>
                                <td valign="top" width="24">&nbsp;</td>
              <td valign="baseline">&nbsp;</td>
            </tr>
            <tr>
                                <td valign="top">2<b>.</b></td>
                                <td valign="baseline">
                                    <strong>Nyt fra Ejerforeningen</strong>
                                    <p><strong>Udfyldelse af fuldmagt</strong><br />
									Der blev udfyldt og underskrevet en fuldmagt 
									til Lennart så han kan godkende regninger op 
									til 20.000kr. Dette er af hensyn til 
									ferieperioder, hvor formand og kasserer 
									begge kan være bortrejst.</p>
									<p><strong>Generel orientering</strong><br />
									Der er ikke blevet solgt lejligheder i etape 
									2 siden sidst.</p>
									<p>ISTA har indrapporteret en vandmåler med 
									malfunktion. Der er opstået en lille 
									højdeforskel mellem kældertrappeafsats og 
									gulv i blok 3, opgang 7 og 9. Dette er 
									potentialt farligt da folk kan snuble på vej 
									ned af trappen. En markering med 
									farve-klæbebånd er ikke en holdbar løsning. 
									Der skal undersøges andre muligheder &#8211; evt. 
									en gummifuge. <br />
									<em>Aktion: Bernd kontakter Jimmi.</em></p>
									<p>Stigen som har ligget op ad gavlmuren ved 
									etape 3 er blevet fjernet og risikoen for at 
									denne kunne bruges til indbrud eller hærværk 
									er derfor væk.</p>
									<p>Muligheden for at etablere en stålskinne 
									på lejlighedsdøre i stil med indgangsdørene 
									til kælderen blev nævnt.Endvidere blev fet 
									foreslået at forbedre dørlåse med 
									envejs/skrå-skruer. Begge tiltag skal gøre 
									det vanskeligere at bryde ind i lejligheder.
									<br />
									<em>Aktion: Poul følger op på dette. </em> </p>
									<p>Der blev spurgt til, hvornår 
									årsopgørelsen for vandforbrug kommer fra 
									ISTA. Aflæsningstidspunktet er blevet rykket 
									frem til inden sommerferien. <br />
									<em>Aktion: Bernd får bekræftet tidspunkt 
									fra Datea.</em></p>
									<p><strong>Cykeloprydningskampagne</strong><br />
									En mere detaljeret tidsplan blev udarbejdet:</p>
									<ul>
										<li>18. august: Opslag om 
										oprydningskampagnen + strips på cykler</li>
										<li>20. september: Cykler med strips 
										fjernes til bunke</li>
										<li>26. september: Jimmi bortskaffer 
										cykler</li>
										<li>Uge 39: Planlægning af 
										anlægsarbejder og forberedelse af nye 
										cykelparkeringspladser</li>
									</ul>
									<p><em>Aktion: René kontakter Arne &amp; 
									Anne-Berrit omkring hjælp til 
									cykeloprydningen.</em></p>
									<p><strong>Status på varmtvandsbeholder</strong><br />
									Alt kører efter planen.</p>
									<p><strong>Status på udbedringsarbejde af 
									Skanska</strong><br />
									Skanska har taget kontakt til beboere i 
									lejlighed med problemer med løs forbindelse 
									ved spots i køkkenet og en lejlighed med 
									smeltet strømkabel ved spots i badeværeæset. 
									Bestyrelsen antager, at dette er bragt i 
									orden nu.</p>
									<p>Udbedring af røgvindue i opgang 11 
									foretages når lift er ledig fra arbejde i 
									etape 5.</p>
									<p><strong>Status på ventilationssystemet</strong><br />
									Ingen klager siden sidst.</p>
									<p><strong>Status på lokalplan &#8221;Lergravsvej&#8221;</strong><br />
									Den reviderede lokalplan blev godkendt af 
									københavns kommunes borgerrepæsentation ved 
									et møde den 22. maj 2014. Skanska forventes 
									at gå i gang med det nye byggeri i 
									slutningen af dette år. Flere detaljer kan 
									ses af referatet af mødet på københavns 
									kommunes hjemmeside.</p>
									<p><strong>Status på oprydningskampagne i 
									opgange</strong><br />
									Karsten kunne rapportere, at der stadig er 
									enkelte problemer, men kampagnen har 
									åbenbart haft en effekt. En gennemgang af 
									udvalgte opgange bekræftede dette.</p>
								</td>
            </tr>
            <tr>
                                <td valign="top">&nbsp;</td>
                                <td valign="baseline">&nbsp;</td>
            </tr>
            <tr>
                                <td valign="top"><strong>3.</strong></td>
                                <td valign="baseline">
                                    <strong>Nyt fra Grundejerforeningen (2. møde 
									i sæsonen 2014-2015)</strong><p>Skanska ønsker at udtræde af 
									Grundejerforeningen. De deltog dog ikke i 
									sidste møde, hvor emnet var på dagsordenen &#8211; 
									dette vakte lidt undren. 
									<p>Beboerne i Øresund Strandpark afleverer for 
									meget storskrald til miljøstationerne. Det 
									er meget dyrt at få dette fjernet &#8211; ca 
									25.000kr årligt.<p>Der arbejdes med nye planer for &#8221;cirklen&#8221; på 
									Grønningen. Tanken er at få opsat farverige 
									legeredskaber for børnene. Indhentning af 
									tilbud for dette er igangsat.<p>Der ønskes en bedre skiltning af 
									indkørselsforholdene til bebyggelsen 
									(Øresund Parkvej) fra Amager Strandvej. Der 
									ligger to indkørsler side om side og de er 
									nemme at tage fejl af. Der er endnu ikke 
									indhentet tilbud omrking dette.<p>Lokalplan &#8221;Lergravsvej&#8221;-aktivistgruppen fra 
									bebyggelsen har præsenteret sidste nyt for 
									GF.Bøgehækkene ved terrasserne skal klippes to 
									gange årligt. De bliver klippet nu. Det hele 
									skal helst være færdigt inden fejringen af 
									Skt Hans den 23. juni.<p>Der etableres hybenhæk mellem etape 2 og 3 
									ud mod Amager Strandvej ved 
									cykelparkeringen. I dag er der plantet græs. 
									Der ønskes et ensartet look af bebyggelsen 
									ud mod Amager Strandvej.<p>Der er udskrevet flere P-bøder i de sidste 
									fem måneder end i løbet af de sidste 12 
									måneder tilsammen. 
									<p>Grundejerforeningen følger sit budget. Der 
									haves ca. 100.000kr i overskud.<p>Der har igen været problemer med den 
									udendørsbelysning ved etape 1. Dette skulle 
									dog være bragt i orden af elektrikeren igen.<p>Grundejerforeningen gav grønt lys til 
									etablering af nye cykelparkeringspladser i 
									etape 2 og 5.</td>
            </tr>
            <tr>
                                <td valign="top">&nbsp;</td>
                                <td valign="baseline">&nbsp;</td>
            </tr>
            <tr>
                                <td valign="top"><strong>4.</strong></td>
                                <td valign="baseline">
                                    <strong>Nyt fra formandsinitiativet</strong><p>
									Der er ikke blevet afholdt møder i 
									formandsinitiativet. Beboeren Peter Holm har 
									taget initiativ til at sammenligne budgetter 
									og regnskaber fra alle etaper. Dette kan 
									blive et udgangspunkt for et møde i 
									formandsinitiativet. Bernd følger sagen.</p></td>
            </tr>
            <tr>
                                <td valign="top">&nbsp;</td>
                                <td valign="baseline">
                                    &nbsp;</td>
            </tr>
            <tr>
                                <td valign="top"><strong>5.</strong></td>
                                <td valign="baseline">
                                    <strong>Status på foreningens økonomi</strong><p>
									René kunne meddele, at der ikke er sket 
									dramatiske forandringer. Vi har stadig et 
									merforbrug på 110.000kr som vi slæber med 
									fra sidste gennemgang af økonomien. 
									<p>
									Bernd har afleveret kontraktdokumentation 
									til Lennart. Lennart giver en status på sin 
									gennemgang af kontrakter ved et af de 
									kommende bestyrelsesmøder.</td>
            </tr>
            <tr>
                                <td valign="top">&nbsp;</td>
                                <td valign="baseline">
                                    &nbsp;</td>
            </tr>
            <tr>
                                <td valign="top"><strong>6.</strong></td>
                                <td valign="baseline">
                                   <strong>Eventuelt</strong><p>
									Legehuset som har ligget på græsset udfor 
									opgang 12, mod etape 3, er nu blevet fjernet 
									Lennart spurgte til, hvorledes bestyrelsen 
									besvarede mail-henvendelser fra beboere. 
									Dette gøres efter evne og behov nåt det 
									drejer sig om fakta. Ellers sendes 
									henvendelsen rundt blandt bestyrelsen indtil 
									enighed opnås vedrørende et svar. 
								   <p>
									Flere af bestyrelsen medlemmer har oplevet 
									støjgener på grund af, at naboer har brugt 
									forkerte bormaskiner. Boremaskinerne skal 
									kunne bore i armeret beton. Bestyrelsen 
									sætter en anbefaling vedrørende brug af 
									boremaskiner på hjemmesiden.<br />
									<em>Aktion: Lennart skriver en anbefaling 
									til hjemmesiden. Bernd sender denne videre 
									til Viggo.</em><p>
									Lennart har fået nyt telefonnummer. 
									Bestyrelsesinformationer skal opdateres.<br />
									<em>Aktion: Bernd tjekker op på dette.</em><p>
									Skraldebilerne har stadig en tendens til at 
									bakke hurtigt når de afhenter skrald. 
									Beboerene skal være opmærksomme på dette.<p>
									Lennart pointerede, at træerne ved Amager 
									Strandvej er begyndt at fylde meget og tager 
									udsigten. Hvad er mulighederne for at få 
									henholdvis kommunen og Sundby Sejl til at 
									beskære træerne?<br />
									<em>Aktion: Lennart prøver at kontakte 
									københavns kommune og foreningen Sundby 
									Sejl.</em><p>
									Poul foreslog muligheden for at indføre 
									formandshonorar. Dette kommer på dagsorden 
									til næste bestyrelsesmøde.</td>
            </tr>
            <tr>
                                <td valign="top">&nbsp;</td>
                                <td valign="baseline">
                                    &nbsp;</td>
            </tr>
            <tr>
                                <td valign="top"><strong>9.</strong></td>
                                <td valign="baseline">
                                    <strong>Næste møde</strong><p>
									Næste bestyrelsesmøde holdes mandag den 25. 
									august kl. 19-21 hos Henning.</td>
            </tr>
            <tr>
                                <td valign="top">&nbsp;</td>
                                <td valign="baseline">
                                    &nbsp;</td>
            </tr>
            </table>
          <p>&nbsp;</p>
</td>
      </tr>
      
      
      
    </table></td>
  </tr>
</table>
</body><head>
<meta http-equiv="pragma" content="no-cache" />
</head>

<!-- Mirrored from www.oresundstrandpark.com/dokumenter/referat_20140616.html by HTTrack Website Copier/3.x [XR&CO'2014], Wed, 18 May 2016 12:54:12 GMT -->
</html>
